<mediawiki xmlns="http://www.mediawiki.org/xml/export-0.10/" xmlns:xsi="http://www.w3.org/2001/XMLSchema-instance" xsi:schemaLocation="http://www.mediawiki.org/xml/export-0.10/ http://www.mediawiki.org/xml/export-0.10.xsd" version="0.10" xml:lang="bg">
  <siteinfo>
    <sitename>Уикиречник</sitename>
    <dbname>bgwiktionary</dbname>
    <base>https://bg.wiktionary.org/wiki/%D0%A3%D0%B8%D0%BA%D0%B8%D1%80%D0%B5%D1%87%D0%BD%D0%B8%D0%BA:%D0%9D%D0%B0%D1%87%D0%B0%D0%BB%D0%BD%D0%B0_%D1%81%D1%82%D1%80%D0%B0%D0%BD%D0%B8%D1%86%D0%B0</base>
    <generator>MediaWiki 1.42.0-wmf.18</generator>
    <case>case-sensitive</case>
    <namespaces>
      <namespace key="-2" case="case-sensitive">Медия</namespace>
      <namespace key="-1" case="first-letter">Специални</namespace>
      <namespace key="0" case="case-sensitive" />
      <namespace key="1" case="case-sensitive">Беседа</namespace>
      <namespace key="2" case="first-letter">Потребител</namespace>
      <namespace key="3" case="first-letter">Потребител беседа</namespace>
      <namespace key="4" case="case-sensitive">Уикиречник</namespace>
      <namespace key="5" case="case-sensitive">Уикиречник беседа</namespace>
      <namespace key="6" case="case-sensitive">Файл</namespace>
      <namespace key="7" case="case-sensitive">Файл беседа</namespace>
      <namespace key="8" case="first-letter">МедияУики</namespace>
      <namespace key="9" case="first-letter">МедияУики беседа</namespace>
      <namespace key="10" case="case-sensitive">Шаблон</namespace>
      <namespace key="11" case="case-sensitive">Шаблон беседа</namespace>
      <namespace key="12" case="case-sensitive">Помощ</namespace>
      <namespace key="13" case="case-sensitive">Помощ беседа</namespace>
      <namespace key="14" case="case-sensitive">Категория</namespace>
      <namespace key="15" case="case-sensitive">Категория беседа</namespace>
      <namespace key="100" case="case-sensitive">Словоформи</namespace>
      <namespace key="101" case="case-sensitive">Словоформи беседа</namespace>
      <namespace key="710" case="case-sensitive">TimedText</namespace>
      <namespace key="711" case="case-sensitive">TimedText talk</namespace>
      <namespace key="828" case="case-sensitive">Модул</namespace>
      <namespace key="829" case="case-sensitive">Модул беседа</namespace>
      <namespace key="2300" case="case-sensitive">Gadget</namespace>
      <namespace key="2301" case="case-sensitive">Gadget talk</namespace>
      <namespace key="2302" case="case-sensitive">Gadget definition</namespace>
      <namespace key="2303" case="case-sensitive">Gadget definition talk</namespace>
    </namespaces>
  </siteinfo>
  <page>
    <title>Шаблон:Словоформи/явя</title>
    <ns>10</ns>
    <id>458591</id>
    <revision>
      <id>490573</id>
      <parentid>18153</parentid>
      <timestamp>2005-05-10T07:38:32Z</timestamp>
      <contributor>
        <username>Bgbot</username>
        <id>83</id>
      </contributor>
      <comment>Борислав: Поправка на пренасянето</comment>
      <model>wikitext</model>
      <format>text/x-wiki</format>
      <text bytes="18046" xml:space="preserve">{{Шаблон:Словоформи/Глагол|
  ОСНОВНА ФОРМА = явя
| СЕГ.ВР., 1Л., ЕД.Ч. = явя
| СЕГ.ВР., 1Л., МН.Ч. = явим
| СЕГ.ВР., 2Л., ЕД.Ч. = явиш
| СЕГ.ВР., 2Л., МН.Ч. = яви·те
| СЕГ.ВР., 3Л., ЕД.Ч. = яви
| СЕГ.ВР., 3Л., МН.Ч. = явят
| МИН.СВ.ВР., 1Л., ЕД.Ч. = явих
| МИН.СВ.ВР., 1Л., МН.Ч. = явих·ме
| МИН.СВ.ВР., 2Л., ЕД.Ч. = яви
| МИН.СВ.ВР., 2Л., МН.Ч. = явих·те
| МИН.СВ.ВР., 3Л., ЕД.Ч. = яви
| МИН.СВ.ВР., 3Л., МН.Ч. = яви·ха
| МИН.НЕСВ.ВР., 1Л., ЕД.Ч. = явях
| МИН.НЕСВ.ВР., 1Л., МН.Ч. = явях·ме
| МИН.НЕСВ.ВР., 2Л., ЕД.Ч. = яве·ше
| МИН.НЕСВ.ВР., 2Л., МН.Ч. = явях·те
| МИН.НЕСВ.ВР., 3Л., ЕД.Ч. = яве·ше
| МИН.НЕСВ.ВР., 3Л., МН.Ч. = явя·ха
| МИН.НЕОПР.ВР., 1Л., ЕД.Ч., М.Р. = явил съм
| МИН.НЕОПР.ВР., 1Л., ЕД.Ч., Ж.Р. = явила съм
| МИН.НЕОПР.ВР., 1Л., ЕД.Ч., СР.Р. = явило съм
| МИН.НЕОПР.ВР., 1Л., МН.Ч. = явили сме
| МИН.НЕОПР.ВР., 2Л., ЕД.Ч., М.Р. = явил си
| МИН.НЕОПР.ВР., 2Л., ЕД.Ч., Ж.Р. = явила си
| МИН.НЕОПР.ВР., 2Л., ЕД.Ч., СР.Р. = явило си
| МИН.НЕОПР.ВР., 2Л., МН.Ч. = явили сте
| МИН.НЕОПР.ВР., 3Л., ЕД.Ч., М.Р. = явил е
| МИН.НЕОПР.ВР., 3Л., ЕД.Ч., Ж.Р. = явила е
| МИН.НЕОПР.ВР., 3Л., ЕД.Ч., СР.Р. = явило е
| МИН.НЕОПР.ВР., 3Л., МН.Ч. = явили са
| МИН.ПРЕД.ВР., 1Л., ЕД.Ч., М.Р. = бях явил
| МИН.ПРЕД.ВР., 1Л., ЕД.Ч., Ж.Р. = бях явила
| МИН.ПРЕД.ВР., 1Л., ЕД.Ч., СР.Р. = бях явило
| МИН.ПРЕД.ВР., 1Л., МН.Ч. = бяхме явили
| МИН.ПРЕД.ВР., 2Л., ЕД.Ч., М.Р. = беше явил
| МИН.ПРЕД.ВР., 2Л., ЕД.Ч., Ж.Р. = беше явила
| МИН.ПРЕД.ВР., 2Л., ЕД.Ч., СР.Р. = беше явило
| МИН.ПРЕД.ВР., 2Л., МН.Ч. = бяхте явили
| МИН.ПРЕД.ВР., 3Л., ЕД.Ч., М.Р. = беше явил
| МИН.ПРЕД.ВР., 3Л., ЕД.Ч., Ж.Р. = беше явила
| МИН.ПРЕД.ВР., 3Л., ЕД.Ч., СР.Р. = беше явило
| МИН.ПРЕД.ВР., 3Л., МН.Ч. = бяха явили
| БЪД.ВР., 1Л., ЕД.Ч. = ще явя
| БЪД.ВР., 1Л., МН.Ч. = ще явим
| БЪД.ВР., 2Л., ЕД.Ч. = ще явиш
| БЪД.ВР., 2Л., МН.Ч. = ще явите
| БЪД.ВР., 3Л., ЕД.Ч. = ще яви
| БЪД.ВР., 3Л., МН.Ч. = ще явят
| БЪД.ПРЕД.ВР., 1Л., ЕД.Ч., М.Р. = ще съм явил
| БЪД.ПРЕД.ВР., 1Л., ЕД.Ч., Ж.Р. = ще съм явила
| БЪД.ПРЕД.ВР., 1Л., ЕД.Ч., СР.Р. = ще съм явило
| БЪД.ПРЕД.ВР., 1Л., МН.Ч. = ще сме явили
| БЪД.ПРЕД.ВР., 2Л., ЕД.Ч., М.Р. = ще си явил
| БЪД.ПРЕД.ВР., 2Л., ЕД.Ч., Ж.Р. = ще си явила
| БЪД.ПРЕД.ВР., 2Л., ЕД.Ч., СР.Р. = ще си явило
| БЪД.ПРЕД.ВР., 2Л., МН.Ч. = ще сте явили
| БЪД.ПРЕД.ВР., 3Л., ЕД.Ч., М.Р. = ще е явил
| БЪД.ПРЕД.ВР., 3Л., ЕД.Ч., Ж.Р. = ще е явила
| БЪД.ПРЕД.ВР., 3Л., ЕД.Ч., СР.Р. = ще е явило
| БЪД.ПРЕД.ВР., 3Л., МН.Ч. = ще са явили
| БЪД.ВР. В МИН., 1Л., ЕД.Ч. = щях да явя
| БЪД.ВР. В МИН., 1Л., МН.Ч. = щяхме да явим
| БЪД.ВР. В МИН., 2Л., ЕД.Ч. = щеше да явиш
| БЪД.ВР. В МИН., 2Л., МН.Ч. = щяхте да явите
| БЪД.ВР. В МИН., 3Л., ЕД.Ч. = щеше да яви
| БЪД.ВР. В МИН., 3Л., МН.Ч. = щяха да явят
| БЪД.ПРЕД.ВР. В МИН., 1Л., ЕД.Ч., М.Р. = щях да съм явил
| БЪД.ПРЕД.ВР. В МИН., 1Л., ЕД.Ч., Ж.Р. = щях да съм явила
| БЪД.ПРЕД.ВР. В МИН., 1Л., ЕД.Ч., СР.Р. = щях да съм явило
| БЪД.ПРЕД.ВР. В МИН., 1Л., МН.Ч. = щяхме да сме явили
| БЪД.ПРЕД.ВР. В МИН., 2Л., ЕД.Ч., М.Р. = щеше да си явил
| БЪД.ПРЕД.ВР. В МИН., 2Л., ЕД.Ч., Ж.Р. = щеше да си явила
| БЪД.ПРЕД.ВР. В МИН., 2Л., ЕД.Ч., СР.Р. = щеше да си явило
| БЪД.ПРЕД.ВР. В МИН., 2Л., МН.Ч. = щяхте да сте явили
| БЪД.ПРЕД.ВР. В МИН., 3Л., ЕД.Ч., М.Р. = щеше да е явил
| БЪД.ПРЕД.ВР. В МИН., 3Л., ЕД.Ч., Ж.Р. = щеше да е явила
| БЪД.ПРЕД.ВР. В МИН., 3Л., ЕД.Ч., СР.Р. = щеше да е явило
| БЪД.ПРЕД.ВР. В МИН., 3Л., МН.Ч. = щяха да са явили
| ПР.НАКЛ., СЕГ.ВР., 1Л., ЕД.Ч., М.Р. = явял съм
| ПР.НАКЛ., СЕГ.ВР., 1Л., ЕД.Ч., Ж.Р. = явяла съм
| ПР.НАКЛ., СЕГ.ВР., 1Л., ЕД.Ч., СР.Р. = явяло съм
| ПР.НАКЛ., СЕГ.ВР., 1Л., МН.Ч. = явели сме
| ПР.НАКЛ., СЕГ.ВР., 2Л., ЕД.Ч., М.Р. = явял си
| ПР.НАКЛ., СЕГ.ВР., 2Л., ЕД.Ч., Ж.Р. = явяла си
| ПР.НАКЛ., СЕГ.ВР., 2Л., ЕД.Ч., СР.Р. = явяло си
| ПР.НАКЛ., СЕГ.ВР., 2Л., МН.Ч. = явели сте
| ПР.НАКЛ., СЕГ.ВР., 3Л., ЕД.Ч., М.Р. = явял (е)
| ПР.НАКЛ., СЕГ.ВР., 3Л., ЕД.Ч., Ж.Р. = явяла (е)
| ПР.НАКЛ., СЕГ.ВР., 3Л., ЕД.Ч., СР.Р. = явяло (е)
| ПР.НАКЛ., СЕГ.ВР., 3Л., МН.Ч. = явели (са)
| ПР.НАКЛ., МИН.СВ.ВР., 1Л., ЕД.Ч., М.Р. = явил съм
| ПР.НАКЛ., МИН.СВ.ВР., 1Л., ЕД.Ч., Ж.Р. = явила съм
| ПР.НАКЛ., МИН.СВ.ВР., 1Л., ЕД.Ч., СР.Р. = явило съм
| ПР.НАКЛ., МИН.СВ.ВР., 1Л., МН.Ч. = явили сме
| ПР.НАКЛ., МИН.СВ.ВР., 2Л., ЕД.Ч., М.Р. = явил си
| ПР.НАКЛ., МИН.СВ.ВР., 2Л., ЕД.Ч., Ж.Р. = явила си
| ПР.НАКЛ., МИН.СВ.ВР., 2Л., ЕД.Ч., СР.Р. = явило си
| ПР.НАКЛ., МИН.СВ.ВР., 2Л., МН.Ч. = явили сте
| ПР.НАКЛ., МИН.СВ.ВР., 3Л., ЕД.Ч., М.Р. = явил (е)
| ПР.НАКЛ., МИН.СВ.ВР., 3Л., ЕД.Ч., Ж.Р. = явила (е)
| ПР.НАКЛ., МИН.СВ.ВР., 3Л., ЕД.Ч., СР.Р. = явило (е)
| ПР.НАКЛ., МИН.СВ.ВР., 3Л., МН.Ч. = явили (са)
| ПР.НАКЛ., МИН.НЕОПР.ВР., 1Л., ЕД.Ч., М.Р. = бил съм явил
| ПР.НАКЛ., МИН.НЕОПР.ВР., 1Л., ЕД.Ч., Ж.Р. = била съм явила
| ПР.НАКЛ., МИН.НЕОПР.ВР., 1Л., ЕД.Ч., СР.Р. = било съм явило
| ПР.НАКЛ., МИН.НЕОПР.ВР., 1Л., МН.Ч. = били сме явили
| ПР.НАКЛ., МИН.НЕОПР.ВР., 2Л., ЕД.Ч., М.Р. = бил си явил
| ПР.НАКЛ., МИН.НЕОПР.ВР., 2Л., ЕД.Ч., Ж.Р. = била си явила
| ПР.НАКЛ., МИН.НЕОПР.ВР., 2Л., ЕД.Ч., СР.Р. = било си явило
| ПР.НАКЛ., МИН.НЕОПР.ВР., 2Л., МН.Ч. = били сте явили
| ПР.НАКЛ., МИН.НЕОПР.ВР., 3Л., ЕД.Ч., М.Р. = бил (е) явил
| ПР.НАКЛ., МИН.НЕОПР.ВР., 3Л., ЕД.Ч., Ж.Р. = била (е) явила
| ПР.НАКЛ., МИН.НЕОПР.ВР., 3Л., ЕД.Ч., СР.Р. = било (е) явило
| ПР.НАКЛ., МИН.НЕОПР.ВР., 3Л., МН.Ч. = били (са) явили
| ПР.НАКЛ., БЪД.ВР., 1Л., ЕД.Ч., М.Р. = щял съм да явя
| ПР.НАКЛ., БЪД.ВР., 1Л., ЕД.Ч., Ж.Р. = щяла съм да явя
| ПР.НАКЛ., БЪД.ВР., 1Л., ЕД.Ч., СР.Р. = щяло съм да явя
| ПР.НАКЛ., БЪД.ВР., 1Л., МН.Ч. = щели сме да явим
| ПР.НАКЛ., БЪД.ВР., 2Л., ЕД.Ч., М.Р. = щял си да явиш
| ПР.НАКЛ., БЪД.ВР., 2Л., ЕД.Ч., Ж.Р. = щяла си да явиш
| ПР.НАКЛ., БЪД.ВР., 2Л., ЕД.Ч., СР.Р. = щяло си да явиш
| ПР.НАКЛ., БЪД.ВР., 2Л., МН.Ч. = щели сте да явите
| ПР.НАКЛ., БЪД.ВР., 3Л., ЕД.Ч., М.Р. = щял (е) да яви
| ПР.НАКЛ., БЪД.ВР., 3Л., ЕД.Ч., Ж.Р. = щяла (е) да яви
| ПР.НАКЛ., БЪД.ВР., 3Л., ЕД.Ч., СР.Р. = щяло (е) да яви
| ПР.НАКЛ., БЪД.ВР., 3Л., МН.Ч. = щели (са) да явят
| ПР.НАКЛ., БЪД.ПРЕД.ВР., 1Л., ЕД.Ч., М.Р. = щял съм да съм явил
| ПР.НАКЛ., БЪД.ПРЕД.ВР., 1Л., ЕД.Ч., Ж.Р. = щяла съм да съм явила
| ПР.НАКЛ., БЪД.ПРЕД.ВР., 1Л., ЕД.Ч., СР.Р. = щяло съм да съм явило
| ПР.НАКЛ., БЪД.ПРЕД.ВР., 1Л., МН.Ч. = щели сме да сме явили
| ПР.НАКЛ., БЪД.ПРЕД.ВР., 2Л., ЕД.Ч., М.Р. = щял си да си явил
| ПР.НАКЛ., БЪД.ПРЕД.ВР., 2Л., ЕД.Ч., Ж.Р. = щяла си да си явила
| ПР.НАКЛ., БЪД.ПРЕД.ВР., 2Л., ЕД.Ч., СР.Р. = щяло си да си явило
| ПР.НАКЛ., БЪД.ПРЕД.ВР., 2Л., МН.Ч. = щели сте да сте явили
| ПР.НАКЛ., БЪД.ПРЕД.ВР., 3Л., ЕД.Ч., М.Р. = щял (е) да е явил
| ПР.НАКЛ., БЪД.ПРЕД.ВР., 3Л., ЕД.Ч., Ж.Р. = щяла (е) да е явила
| ПР.НАКЛ., БЪД.ПРЕД.ВР., 3Л., ЕД.Ч., СР.Р. = щяло (е) да е явило
| ПР.НАКЛ., БЪД.ПРЕД.ВР., 3Л., МН.Ч. = щели (са) да са явили
| УСЛОВНО НАКЛОНЕНИЕ, 1Л., ЕД.Ч., М.Р. = бих явил
| УСЛОВНО НАКЛОНЕНИЕ, 1Л., ЕД.Ч., Ж.Р. = бих явила
| УСЛОВНО НАКЛОНЕНИЕ, 1Л., ЕД.Ч., СР.Р. = бих явило
| УСЛОВНО НАКЛОНЕНИЕ, 1Л., МН.Ч. = бихме явили
| УСЛОВНО НАКЛОНЕНИЕ, 2Л., ЕД.Ч., М.Р. = би явил
| УСЛОВНО НАКЛОНЕНИЕ, 2Л., ЕД.Ч., Ж.Р. = би явила
| УСЛОВНО НАКЛОНЕНИЕ, 2Л., ЕД.Ч., СР.Р. = би явило
| УСЛОВНО НАКЛОНЕНИЕ, 2Л., МН.Ч. = бихте явили
| УСЛОВНО НАКЛОНЕНИЕ, 3Л., ЕД.Ч., М.Р. = би явил
| УСЛОВНО НАКЛОНЕНИЕ, 3Л., ЕД.Ч., Ж.Р. = би явила
| УСЛОВНО НАКЛОНЕНИЕ, 3Л., ЕД.Ч., СР.Р. = би явило
| УСЛОВНО НАКЛОНЕНИЕ, 3Л., МН.Ч. = биха явили
| ПОВЕЛИТЕЛНО НАКЛОНЕНИЕ, ЕД.Ч. = яви
| ПОВЕЛИТЕЛНО НАКЛОНЕНИЕ, МН.Ч. = яве·те
| МИН.СТРАД.ПРИЧ. М.Р. = явен
| МИН.СТРАД.ПРИЧ. М.Р. НЕПЪЛЕН ЧЛЕН = яве·ния
| МИН.СТРАД.ПРИЧ. М.Р. ПЪЛЕН ЧЛЕН = яве·ни·ят
| МИН.СТРАД.ПРИЧ. Ж.Р. = яве·на
| МИН.СТРАД.ПРИЧ. Ж.Р. ЧЛЕН = яве·на·та
| МИН.СТРАД.ПРИЧ. СР.Р. = яве·но
| МИН.СТРАД.ПРИЧ. СР.Р. ЧЛЕН = яве·но·то
| МИН.СТРАД.ПРИЧ. МН.Ч. = яве·ни
| МИН.СТРАД.ПРИЧ. МН.Ч. ЧЛЕН = яве·ни·те
| МИН.ДЕЯТ.СВ.ПРИЧ. М.Р. = явил
| МИН.ДЕЯТ.СВ.ПРИЧ. М.Р. НЕПЪЛЕН ЧЛЕН = яви·лия
| МИН.ДЕЯТ.СВ.ПРИЧ. М.Р. ПЪЛЕН ЧЛЕН = яви·ли·ят
| МИН.ДЕЯТ.СВ.ПРИЧ. Ж.Р. = яви·ла
| МИН.ДЕЯТ.СВ.ПРИЧ. Ж.Р. ЧЛЕН = яви·ла·та
| МИН.ДЕЯТ.СВ.ПРИЧ. СР.Р. = яви·ло
| МИН.ДЕЯТ.СВ.ПРИЧ. СР.Р. ЧЛЕН = яви·ло·то
| МИН.ДЕЯТ.СВ.ПРИЧ. МН.Ч. = яви·ли
| МИН.ДЕЯТ.СВ.ПРИЧ. МН.Ч. ЧЛЕН = яви·ли·те
| МИН.ДЕЯТ.НЕСВ.ПРИЧ. М.Р. = явял
| МИН.ДЕЯТ.НЕСВ.ПРИЧ. М.Р. НЕПЪЛЕН ЧЛЕН = явя·лия
| МИН.ДЕЯТ.НЕСВ.ПРИЧ. М.Р. ПЪЛЕН ЧЛЕН = явя·ли·ят
| МИН.ДЕЯТ.НЕСВ.ПРИЧ. Ж.Р. = явя·ла
| МИН.ДЕЯТ.НЕСВ.ПРИЧ. Ж.Р. ЧЛЕН = явя·ла·та
| МИН.ДЕЯТ.НЕСВ.ПРИЧ. СР.Р. = явя·ло
| МИН.ДЕЯТ.НЕСВ.ПРИЧ. СР.Р. ЧЛЕН = явя·ло·то
| МИН.ДЕЯТ.НЕСВ.ПРИЧ. МН.Ч. = яве·ли
| МИН.ДЕЯТ.НЕСВ.ПРИЧ. МН.Ч. ЧЛЕН = яве·ли·те
| СЕГ.ДЕЯТ.ПРИЧ. М.Р. = явящ
| СЕГ.ДЕЯТ.ПРИЧ. М.Р. НЕПЪЛЕН ЧЛЕН = явя·щия
| СЕГ.ДЕЯТ.ПРИЧ. М.Р. ПЪЛЕН ЧЛЕН = явя·щи·ят
| СЕГ.ДЕЯТ.ПРИЧ. Ж.Р. = явя·ща
| СЕГ.ДЕЯТ.ПРИЧ. Ж.Р. ЧЛЕН = явя·ща·та
| СЕГ.ДЕЯТ.ПРИЧ. СР.Р. = явя·що
| СЕГ.ДЕЯТ.ПРИЧ. СР.Р. ЧЛЕН = явя·що·то
| СЕГ.ДЕЯТ.ПРИЧ. МН.Ч. = явя·щи
| СЕГ.ДЕЯТ.ПРИЧ. МН.Ч. ЧЛЕН = явя·щи·те
| ДЕЕПРИЧАСТИЕ = явей·ки
| СКРИТИ ПРЕПРАТКИ = 
[[явя]],
[[явиш]],
[[яви]],
[[явим]],
[[явите]],
[[явят]],
[[явих]],
[[явихме]],
[[явихте]],
[[явиха]],
[[явях]],
[[явеше]],
[[явяхме]],
[[явяхте]],
[[явяха]],
[[явете]],
[[явил]],
[[явилия]],
[[явилият]],
[[явила]],
[[явилата]],
[[явило]],
[[явилото]],
[[явили]],
[[явилите]],
[[явял]],
[[явялия]],
[[явялият]],
[[явяла]],
[[явялата]],
[[явяло]],
[[явялото]],
[[явели]],
[[явелите]],
[[явен]],
[[явения]],
[[явеният]],
[[явена]],
[[явената]],
[[явено]],
[[явеното]],
[[явени]],
[[явените]],
[[явящ]],
[[явящия]],
[[явящият]],
[[явяща]],
[[явящата]],
[[явящо]],
[[явящото]],
[[явящи]],
[[явящите]],
[[явейки]],
[[явил съм]],
[[явила съм]],
[[явило съм]],
[[явили сме]],
[[явил си]],
[[явила си]],
[[явило си]],
[[явили сте]],
[[явил е]],
[[явила е]],
[[явило е]],
[[явили са]],
[[бях явил]],
[[бях явила]],
[[бях явило]],
[[бяхме явили]],
[[беше явил]],
[[беше явила]],
[[беше явило]],
[[бяхте явили]],
[[бяха явили]],
[[ще явя]],
[[ще явим]],
[[ще явиш]],
[[ще явите]],
[[ще яви]],
[[ще явят]],
[[ще съм явил]],
[[ще съм явила]],
[[ще съм явило]],
[[ще сме явили]],
[[ще си явил]],
[[ще си явила]],
[[ще си явило]],
[[ще сте явили]],
[[ще е явил]],
[[ще е явила]],
[[ще е явило]],
[[ще са явили]],
[[щях да явя]],
[[щяхме да явим]],
[[щеше да явиш]],
[[щяхте да явите]],
[[щеше да яви]],
[[щяха да явят]],
[[щях да съм явил]],
[[щях да съм явила]],
[[щях да съм явило]],
[[щяхме да сме явили]],
[[щеше да си явил]],
[[щеше да си явила]],
[[щеше да си явило]],
[[щяхте да сте явили]],
[[щеше да е явил]],
[[щеше да е явила]],
[[щеше да е явило]],
[[щяха да са явили]],
[[явял съм]],
[[явяла съм]],
[[явяло съм]],
[[явели сме]],
[[явял си]],
[[явяла си]],
[[явяло си]],
[[явели сте]],
[[явял е]],
[[явяла е]],
[[явяло е]],
[[явели са]],
[[бил съм явил]],
[[била съм явила]],
[[било съм явило]],
[[били сме явили]],
[[бил си явил]],
[[била си явила]],
[[било си явило]],
[[били сте явили]],
[[бил е явил]],
[[била е явила]],
[[било е явило]],
[[били са явили]],
[[щял съм да явя]],
[[щяла съм да явя]],
[[щяло съм да явя]],
[[щели сме да явим]],
[[щял си да явиш]],
[[щяла си да явиш]],
[[щяло си да явиш]],
[[щели сте да явите]],
[[щял да яви]],
[[щяла да яви]],
[[щяло да яви]],
[[щели да явят]],
[[щял е да яви]],
[[щяла е да яви]],
[[щяло е да яви]],
[[щели са да явят]],
[[щял съм да съм явил]],
[[щяла съм да съм явила]],
[[щяло съм да съм явило]],
[[щели сме да сме явили]],
[[щял си да си явил]],
[[щяла си да си явила]],
[[щяло си да си явило]],
[[щели сте да сте явили]],
[[щял да е явил]],
[[щяла да е явила]],
[[щяло да е явило]],
[[щели да са явили]],
[[щял е да е явил]],
[[щяла е да е явила]],
[[щяло е да е явило]],
[[щели са да са явили]],
[[бих явил]],
[[бих явила]],
[[бих явило]],
[[бихме явили]],
[[би явил]],
[[би явила]],
[[би явило]],
[[бихте явили]],
[[биха явили]],
}}</text>
      <sha1>7flu4xcn9lk0lsi4qm10y3obqvc6qsj</sha1>
    </revision>
  </page>
  <page>
    <title>Шаблон:Словоформи/явявам</title>
    <ns>10</ns>
    <id>570524</id>
    <revision>
      <id>1094100</id>
      <parentid>602504</parentid>
      <timestamp>2016-10-27T12:02:39Z</timestamp>
      <contributor>
        <ip>2A01:CB1D:238:B400:D9:28E6:9565:61B9</ip>
      </contributor>
      <comment>Поправка на формите за мин. св. вр.</comment>
      <model>wikitext</model>
      <format>text/x-wiki</format>
      <text bytes="19076" xml:space="preserve">{{Шаблон:Словоформи/Глагол|
  ОСНОВНА ФОРМА = явявам
| СЕГ.ВР., 1Л., ЕД.Ч. = явя·вам
| СЕГ.ВР., 1Л., МН.Ч. = явя·ва·ме
| СЕГ.ВР., 2Л., ЕД.Ч. = явя·ваш
| СЕГ.ВР., 2Л., МН.Ч. = явя·ва·те
| СЕГ.ВР., 3Л., ЕД.Ч. = явя·ва
| СЕГ.ВР., 3Л., МН.Ч. = явя·ват
| МИН.СВ.ВР., 1Л., ЕД.Ч. = явих
| МИН.СВ.ВР., 1Л., МН.Ч. = явих·ме
| МИН.СВ.ВР., 2Л., ЕД.Ч. = яви
| МИН.СВ.ВР., 2Л., МН.Ч. = явих·те
| МИН.СВ.ВР., 3Л., ЕД.Ч. = яви
| МИН.СВ.ВР., 3Л., МН.Ч. = яви·ха
| МИН.НЕСВ.ВР., 1Л., ЕД.Ч. = явя·вах
| МИН.НЕСВ.ВР., 1Л., МН.Ч. = явя·вах·ме
| МИН.НЕСВ.ВР., 2Л., ЕД.Ч. = явя·ва·ше
| МИН.НЕСВ.ВР., 2Л., МН.Ч. = явя·вах·те
| МИН.НЕСВ.ВР., 3Л., ЕД.Ч. = явя·ва·ше
| МИН.НЕСВ.ВР., 3Л., МН.Ч. = явя·ва·ха
| МИН.НЕОПР.ВР., 1Л., ЕД.Ч., М.Р. = явявал съм
| МИН.НЕОПР.ВР., 1Л., ЕД.Ч., Ж.Р. = явявала съм
| МИН.НЕОПР.ВР., 1Л., ЕД.Ч., СР.Р. = явявало съм
| МИН.НЕОПР.ВР., 1Л., МН.Ч. = явявали сме
| МИН.НЕОПР.ВР., 2Л., ЕД.Ч., М.Р. = явявал си
| МИН.НЕОПР.ВР., 2Л., ЕД.Ч., Ж.Р. = явявала си
| МИН.НЕОПР.ВР., 2Л., ЕД.Ч., СР.Р. = явявало си
| МИН.НЕОПР.ВР., 2Л., МН.Ч. = явявали сте
| МИН.НЕОПР.ВР., 3Л., ЕД.Ч., М.Р. = явявал е
| МИН.НЕОПР.ВР., 3Л., ЕД.Ч., Ж.Р. = явявала е
| МИН.НЕОПР.ВР., 3Л., ЕД.Ч., СР.Р. = явявало е
| МИН.НЕОПР.ВР., 3Л., МН.Ч. = явявали са
| МИН.ПРЕД.ВР., 1Л., ЕД.Ч., М.Р. = бях явявал
| МИН.ПРЕД.ВР., 1Л., ЕД.Ч., Ж.Р. = бях явявала
| МИН.ПРЕД.ВР., 1Л., ЕД.Ч., СР.Р. = бях явявало
| МИН.ПРЕД.ВР., 1Л., МН.Ч. = бяхме явявали
| МИН.ПРЕД.ВР., 2Л., ЕД.Ч., М.Р. = беше явявал
| МИН.ПРЕД.ВР., 2Л., ЕД.Ч., Ж.Р. = беше явявала
| МИН.ПРЕД.ВР., 2Л., ЕД.Ч., СР.Р. = беше явявало
| МИН.ПРЕД.ВР., 2Л., МН.Ч. = бяхте явявали
| МИН.ПРЕД.ВР., 3Л., ЕД.Ч., М.Р. = беше явявал
| МИН.ПРЕД.ВР., 3Л., ЕД.Ч., Ж.Р. = беше явявала
| МИН.ПРЕД.ВР., 3Л., ЕД.Ч., СР.Р. = беше явявало
| МИН.ПРЕД.ВР., 3Л., МН.Ч. = бяха явявали
| БЪД.ВР., 1Л., ЕД.Ч. = ще явявам
| БЪД.ВР., 1Л., МН.Ч. = ще явяваме
| БЪД.ВР., 2Л., ЕД.Ч. = ще явяваш
| БЪД.ВР., 2Л., МН.Ч. = ще явявате
| БЪД.ВР., 3Л., ЕД.Ч. = ще явява
| БЪД.ВР., 3Л., МН.Ч. = ще явяват
| БЪД.ПРЕД.ВР., 1Л., ЕД.Ч., М.Р. = ще съм явявал
| БЪД.ПРЕД.ВР., 1Л., ЕД.Ч., Ж.Р. = ще съм явявала
| БЪД.ПРЕД.ВР., 1Л., ЕД.Ч., СР.Р. = ще съм явявало
| БЪД.ПРЕД.ВР., 1Л., МН.Ч. = ще сме явявали
| БЪД.ПРЕД.ВР., 2Л., ЕД.Ч., М.Р. = ще си явявал
| БЪД.ПРЕД.ВР., 2Л., ЕД.Ч., Ж.Р. = ще си явявала
| БЪД.ПРЕД.ВР., 2Л., ЕД.Ч., СР.Р. = ще си явявало
| БЪД.ПРЕД.ВР., 2Л., МН.Ч. = ще сте явявали
| БЪД.ПРЕД.ВР., 3Л., ЕД.Ч., М.Р. = ще е явявал
| БЪД.ПРЕД.ВР., 3Л., ЕД.Ч., Ж.Р. = ще е явявала
| БЪД.ПРЕД.ВР., 3Л., ЕД.Ч., СР.Р. = ще е явявало
| БЪД.ПРЕД.ВР., 3Л., МН.Ч. = ще са явявали
| БЪД.ВР. В МИН., 1Л., ЕД.Ч. = щях да явявам
| БЪД.ВР. В МИН., 1Л., МН.Ч. = щяхме да явяваме
| БЪД.ВР. В МИН., 2Л., ЕД.Ч. = щеше да явяваш
| БЪД.ВР. В МИН., 2Л., МН.Ч. = щяхте да явявате
| БЪД.ВР. В МИН., 3Л., ЕД.Ч. = щеше да явява
| БЪД.ВР. В МИН., 3Л., МН.Ч. = щяха да явяват
| БЪД.ПРЕД.ВР. В МИН., 1Л., ЕД.Ч., М.Р. = щях да съм явявал
| БЪД.ПРЕД.ВР. В МИН., 1Л., ЕД.Ч., Ж.Р. = щях да съм явявала
| БЪД.ПРЕД.ВР. В МИН., 1Л., ЕД.Ч., СР.Р. = щях да съм явявало
| БЪД.ПРЕД.ВР. В МИН., 1Л., МН.Ч. = щяхме да сме явявали
| БЪД.ПРЕД.ВР. В МИН., 2Л., ЕД.Ч., М.Р. = щеше да си явявал
| БЪД.ПРЕД.ВР. В МИН., 2Л., ЕД.Ч., Ж.Р. = щеше да си явявала
| БЪД.ПРЕД.ВР. В МИН., 2Л., ЕД.Ч., СР.Р. = щеше да си явявало
| БЪД.ПРЕД.ВР. В МИН., 2Л., МН.Ч. = щяхте да сте явявали
| БЪД.ПРЕД.ВР. В МИН., 3Л., ЕД.Ч., М.Р. = щеше да е явявал
| БЪД.ПРЕД.ВР. В МИН., 3Л., ЕД.Ч., Ж.Р. = щеше да е явявала
| БЪД.ПРЕД.ВР. В МИН., 3Л., ЕД.Ч., СР.Р. = щеше да е явявало
| БЪД.ПРЕД.ВР. В МИН., 3Л., МН.Ч. = щяха да са явявали
| ПР.НАКЛ., СЕГ.ВР., 1Л., ЕД.Ч., М.Р. = явявал съм
| ПР.НАКЛ., СЕГ.ВР., 1Л., ЕД.Ч., Ж.Р. = явявала съм
| ПР.НАКЛ., СЕГ.ВР., 1Л., ЕД.Ч., СР.Р. = явявало съм
| ПР.НАКЛ., СЕГ.ВР., 1Л., МН.Ч. = явявали сме
| ПР.НАКЛ., СЕГ.ВР., 2Л., ЕД.Ч., М.Р. = явявал си
| ПР.НАКЛ., СЕГ.ВР., 2Л., ЕД.Ч., Ж.Р. = явявала си
| ПР.НАКЛ., СЕГ.ВР., 2Л., ЕД.Ч., СР.Р. = явявало си
| ПР.НАКЛ., СЕГ.ВР., 2Л., МН.Ч. = явявали сте
| ПР.НАКЛ., СЕГ.ВР., 3Л., ЕД.Ч., М.Р. = явявал (е)
| ПР.НАКЛ., СЕГ.ВР., 3Л., ЕД.Ч., Ж.Р. = явявала (е)
| ПР.НАКЛ., СЕГ.ВР., 3Л., ЕД.Ч., СР.Р. = явявало (е)
| ПР.НАКЛ., СЕГ.ВР., 3Л., МН.Ч. = явявали (са)
| ПР.НАКЛ., МИН.СВ.ВР., 1Л., ЕД.Ч., М.Р. = явявал съм
| ПР.НАКЛ., МИН.СВ.ВР., 1Л., ЕД.Ч., Ж.Р. = явявала съм
| ПР.НАКЛ., МИН.СВ.ВР., 1Л., ЕД.Ч., СР.Р. = явявало съм
| ПР.НАКЛ., МИН.СВ.ВР., 1Л., МН.Ч. = явявали сме
| ПР.НАКЛ., МИН.СВ.ВР., 2Л., ЕД.Ч., М.Р. = явявал си
| ПР.НАКЛ., МИН.СВ.ВР., 2Л., ЕД.Ч., Ж.Р. = явявала си
| ПР.НАКЛ., МИН.СВ.ВР., 2Л., ЕД.Ч., СР.Р. = явявало си
| ПР.НАКЛ., МИН.СВ.ВР., 2Л., МН.Ч. = явявали сте
| ПР.НАКЛ., МИН.СВ.ВР., 3Л., ЕД.Ч., М.Р. = явявал (е)
| ПР.НАКЛ., МИН.СВ.ВР., 3Л., ЕД.Ч., Ж.Р. = явявала (е)
| ПР.НАКЛ., МИН.СВ.ВР., 3Л., ЕД.Ч., СР.Р. = явявало (е)
| ПР.НАКЛ., МИН.СВ.ВР., 3Л., МН.Ч. = явявали (са)
| ПР.НАКЛ., МИН.НЕОПР.ВР., 1Л., ЕД.Ч., М.Р. = бил съм явявал
| ПР.НАКЛ., МИН.НЕОПР.ВР., 1Л., ЕД.Ч., Ж.Р. = била съм явявала
| ПР.НАКЛ., МИН.НЕОПР.ВР., 1Л., ЕД.Ч., СР.Р. = било съм явявало
| ПР.НАКЛ., МИН.НЕОПР.ВР., 1Л., МН.Ч. = били сме явявали
| ПР.НАКЛ., МИН.НЕОПР.ВР., 2Л., ЕД.Ч., М.Р. = бил си явявал
| ПР.НАКЛ., МИН.НЕОПР.ВР., 2Л., ЕД.Ч., Ж.Р. = била си явявала
| ПР.НАКЛ., МИН.НЕОПР.ВР., 2Л., ЕД.Ч., СР.Р. = било си явявало
| ПР.НАКЛ., МИН.НЕОПР.ВР., 2Л., МН.Ч. = били сте явявали
| ПР.НАКЛ., МИН.НЕОПР.ВР., 3Л., ЕД.Ч., М.Р. = бил (е) явявал
| ПР.НАКЛ., МИН.НЕОПР.ВР., 3Л., ЕД.Ч., Ж.Р. = била (е) явявала
| ПР.НАКЛ., МИН.НЕОПР.ВР., 3Л., ЕД.Ч., СР.Р. = било (е) явявало
| ПР.НАКЛ., МИН.НЕОПР.ВР., 3Л., МН.Ч. = били (са) явявали
| ПР.НАКЛ., БЪД.ВР., 1Л., ЕД.Ч., М.Р. = щял съм да явявам
| ПР.НАКЛ., БЪД.ВР., 1Л., ЕД.Ч., Ж.Р. = щяла съм да явявам
| ПР.НАКЛ., БЪД.ВР., 1Л., ЕД.Ч., СР.Р. = щяло съм да явявам
| ПР.НАКЛ., БЪД.ВР., 1Л., МН.Ч. = щели сме да явяваме
| ПР.НАКЛ., БЪД.ВР., 2Л., ЕД.Ч., М.Р. = щял си да явяваш
| ПР.НАКЛ., БЪД.ВР., 2Л., ЕД.Ч., Ж.Р. = щяла си да явяваш
| ПР.НАКЛ., БЪД.ВР., 2Л., ЕД.Ч., СР.Р. = щяло си да явяваш
| ПР.НАКЛ., БЪД.ВР., 2Л., МН.Ч. = щели сте да явявате
| ПР.НАКЛ., БЪД.ВР., 3Л., ЕД.Ч., М.Р. = щял (е) да явява
| ПР.НАКЛ., БЪД.ВР., 3Л., ЕД.Ч., Ж.Р. = щяла (е) да явява
| ПР.НАКЛ., БЪД.ВР., 3Л., ЕД.Ч., СР.Р. = щяло (е) да явява
| ПР.НАКЛ., БЪД.ВР., 3Л., МН.Ч. = щели (са) да явяват
| ПР.НАКЛ., БЪД.ПРЕД.ВР., 1Л., ЕД.Ч., М.Р. = щял съм да съм явявал
| ПР.НАКЛ., БЪД.ПРЕД.ВР., 1Л., ЕД.Ч., Ж.Р. = щяла съм да съм явявала
| ПР.НАКЛ., БЪД.ПРЕД.ВР., 1Л., ЕД.Ч., СР.Р. = щяло съм да съм явявало
| ПР.НАКЛ., БЪД.ПРЕД.ВР., 1Л., МН.Ч. = щели сме да сме явявали
| ПР.НАКЛ., БЪД.ПРЕД.ВР., 2Л., ЕД.Ч., М.Р. = щял си да си явявал
| ПР.НАКЛ., БЪД.ПРЕД.ВР., 2Л., ЕД.Ч., Ж.Р. = щяла си да си явявала
| ПР.НАКЛ., БЪД.ПРЕД.ВР., 2Л., ЕД.Ч., СР.Р. = щяло си да си явявало
| ПР.НАКЛ., БЪД.ПРЕД.ВР., 2Л., МН.Ч. = щели сте да сте явявали
| ПР.НАКЛ., БЪД.ПРЕД.ВР., 3Л., ЕД.Ч., М.Р. = щял (е) да е явявал
| ПР.НАКЛ., БЪД.ПРЕД.ВР., 3Л., ЕД.Ч., Ж.Р. = щяла (е) да е явявала
| ПР.НАКЛ., БЪД.ПРЕД.ВР., 3Л., ЕД.Ч., СР.Р. = щяло (е) да е явявало
| ПР.НАКЛ., БЪД.ПРЕД.ВР., 3Л., МН.Ч. = щели (са) да са явявали
| УСЛОВНО НАКЛОНЕНИЕ, 1Л., ЕД.Ч., М.Р. = бих явявал
| УСЛОВНО НАКЛОНЕНИЕ, 1Л., ЕД.Ч., Ж.Р. = бих явявала
| УСЛОВНО НАКЛОНЕНИЕ, 1Л., ЕД.Ч., СР.Р. = бих явявало
| УСЛОВНО НАКЛОНЕНИЕ, 1Л., МН.Ч. = бихме явявали
| УСЛОВНО НАКЛОНЕНИЕ, 2Л., ЕД.Ч., М.Р. = би явявал
| УСЛОВНО НАКЛОНЕНИЕ, 2Л., ЕД.Ч., Ж.Р. = би явявала
| УСЛОВНО НАКЛОНЕНИЕ, 2Л., ЕД.Ч., СР.Р. = би явявало
| УСЛОВНО НАКЛОНЕНИЕ, 2Л., МН.Ч. = бихте явявали
| УСЛОВНО НАКЛОНЕНИЕ, 3Л., ЕД.Ч., М.Р. = би явявал
| УСЛОВНО НАКЛОНЕНИЕ, 3Л., ЕД.Ч., Ж.Р. = би явявала
| УСЛОВНО НАКЛОНЕНИЕ, 3Л., ЕД.Ч., СР.Р. = би явявало
| УСЛОВНО НАКЛОНЕНИЕ, 3Л., МН.Ч. = биха явявали
| ПОВЕЛИТЕЛНО НАКЛОНЕНИЕ, ЕД.Ч. = явя·вай
| ПОВЕЛИТЕЛНО НАКЛОНЕНИЕ, МН.Ч. = явя·вай·те
| МИН.СТРАД.ПРИЧ. М.Р. = явя·ван
| МИН.СТРАД.ПРИЧ. М.Р. НЕПЪЛЕН ЧЛЕН = явя·ва·ния
| МИН.СТРАД.ПРИЧ. М.Р. ПЪЛЕН ЧЛЕН = явя·ва·ни·ят
| МИН.СТРАД.ПРИЧ. Ж.Р. = явя·ва·на
| МИН.СТРАД.ПРИЧ. Ж.Р. ЧЛЕН = явя·ва·на·та
| МИН.СТРАД.ПРИЧ. СР.Р. = явя·ва·но
| МИН.СТРАД.ПРИЧ. СР.Р. ЧЛЕН = явя·ва·но·то
| МИН.СТРАД.ПРИЧ. МН.Ч. = явя·ва·ни
| МИН.СТРАД.ПРИЧ. МН.Ч. ЧЛЕН = явя·ва·ни·те
| МИН.ДЕЯТ.СВ.ПРИЧ. М.Р. = явя·вал
| МИН.ДЕЯТ.СВ.ПРИЧ. М.Р. НЕПЪЛЕН ЧЛЕН = явя·ва·лия
| МИН.ДЕЯТ.СВ.ПРИЧ. М.Р. ПЪЛЕН ЧЛЕН = явя·ва·ли·ят
| МИН.ДЕЯТ.СВ.ПРИЧ. Ж.Р. = явя·ва·ла
| МИН.ДЕЯТ.СВ.ПРИЧ. Ж.Р. ЧЛЕН = явя·ва·ла·та
| МИН.ДЕЯТ.СВ.ПРИЧ. СР.Р. = явя·ва·ло
| МИН.ДЕЯТ.СВ.ПРИЧ. СР.Р. ЧЛЕН = явя·ва·ло·то
| МИН.ДЕЯТ.СВ.ПРИЧ. МН.Ч. = явя·ва·ли
| МИН.ДЕЯТ.СВ.ПРИЧ. МН.Ч. ЧЛЕН = явя·ва·ли·те
| МИН.ДЕЯТ.НЕСВ.ПРИЧ. М.Р. = явя·вал
| МИН.ДЕЯТ.НЕСВ.ПРИЧ. М.Р. НЕПЪЛЕН ЧЛЕН = явя·ва·лия
| МИН.ДЕЯТ.НЕСВ.ПРИЧ. М.Р. ПЪЛЕН ЧЛЕН = явя·ва·ли·ят
| МИН.ДЕЯТ.НЕСВ.ПРИЧ. Ж.Р. = явя·ва·ла
| МИН.ДЕЯТ.НЕСВ.ПРИЧ. Ж.Р. ЧЛЕН = явя·ва·ла·та
| МИН.ДЕЯТ.НЕСВ.ПРИЧ. СР.Р. = явя·ва·ло
| МИН.ДЕЯТ.НЕСВ.ПРИЧ. СР.Р. ЧЛЕН = явя·ва·ло·то
| МИН.ДЕЯТ.НЕСВ.ПРИЧ. МН.Ч. = явя·ва·ли
| МИН.ДЕЯТ.НЕСВ.ПРИЧ. МН.Ч. ЧЛЕН = явя·ва·ли·те
| СЕГ.ДЕЯТ.ПРИЧ. М.Р. = явя·ващ
| СЕГ.ДЕЯТ.ПРИЧ. М.Р. НЕПЪЛЕН ЧЛЕН = явя·ва·щия
| СЕГ.ДЕЯТ.ПРИЧ. М.Р. ПЪЛЕН ЧЛЕН = явя·ва·щи·ят
| СЕГ.ДЕЯТ.ПРИЧ. Ж.Р. = явя·ва·ща
| СЕГ.ДЕЯТ.ПРИЧ. Ж.Р. ЧЛЕН = явя·ва·ща·та
| СЕГ.ДЕЯТ.ПРИЧ. СР.Р. = явя·ва·що
| СЕГ.ДЕЯТ.ПРИЧ. СР.Р. ЧЛЕН = явя·ва·що·то
| СЕГ.ДЕЯТ.ПРИЧ. МН.Ч. = явя·ва·щи
| СЕГ.ДЕЯТ.ПРИЧ. МН.Ч. ЧЛЕН = явя·ва·щи·те
| ДЕЕПРИЧАСТИЕ = явя·вай·ки
| СКРИТИ ПРЕПРАТКИ = 
[[явявам]],
[[явяваш]],
[[явява]],
[[явяваме]],
[[явявате]],
[[явяват]],
[[явявах]],
[[явявахме]],
[[явявахте]],
[[явяваха]],
[[явяваше]],
[[явявай]],
[[явявайте]],
[[явявал]],
[[явявалия]],
[[явявалият]],
[[явявала]],
[[явявалата]],
[[явявало]],
[[явявалото]],
[[явявали]],
[[явявалите]],
[[явяван]],
[[явявания]],
[[явяваният]],
[[явявана]],
[[явяваната]],
[[явявано]],
[[явяваното]],
[[явявани]],
[[явяваните]],
[[явяващ]],
[[явяващия]],
[[явяващият]],
[[явяваща]],
[[явяващата]],
[[явяващо]],
[[явяващото]],
[[явяващи]],
[[явяващите]],
[[явявайки]],
[[явявал съм]],
[[явявала съм]],
[[явявало съм]],
[[явявали сме]],
[[явявал си]],
[[явявала си]],
[[явявало си]],
[[явявали сте]],
[[явявал е]],
[[явявала е]],
[[явявало е]],
[[явявали са]],
[[бях явявал]],
[[бях явявала]],
[[бях явявало]],
[[бяхме явявали]],
[[беше явявал]],
[[беше явявала]],
[[беше явявало]],
[[бяхте явявали]],
[[бяха явявали]],
[[ще явявам]],
[[ще явяваме]],
[[ще явяваш]],
[[ще явявате]],
[[ще явява]],
[[ще явяват]],
[[ще съм явявал]],
[[ще съм явявала]],
[[ще съм явявало]],
[[ще сме явявали]],
[[ще си явявал]],
[[ще си явявала]],
[[ще си явявало]],
[[ще сте явявали]],
[[ще е явявал]],
[[ще е явявала]],
[[ще е явявало]],
[[ще са явявали]],
[[щях да явявам]],
[[щяхме да явяваме]],
[[щеше да явяваш]],
[[щяхте да явявате]],
[[щеше да явява]],
[[щяха да явяват]],
[[щях да съм явявал]],
[[щях да съм явявала]],
[[щях да съм явявало]],
[[щяхме да сме явявали]],
[[щеше да си явявал]],
[[щеше да си явявала]],
[[щеше да си явявало]],
[[щяхте да сте явявали]],
[[щеше да е явявал]],
[[щеше да е явявала]],
[[щеше да е явявало]],
[[щяха да са явявали]],
[[бил съм явявал]],
[[била съм явявала]],
[[било съм явявало]],
[[били сме явявали]],
[[бил си явявал]],
[[била си явявала]],
[[било си явявало]],
[[били сте явявали]],
[[бил е явявал]],
[[била е явявала]],
[[било е явявало]],
[[били са явявали]],
[[щял съм да явявам]],
[[щяла съм да явявам]],
[[щяло съм да явявам]],
[[щели сме да явяваме]],
[[щял си да явяваш]],
[[щяла си да явяваш]],
[[щяло си да явяваш]],
[[щели сте да явявате]],
[[щял да явява]],
[[щяла да явява]],
[[щяло да явява]],
[[щели да явяват]],
[[щял е да явява]],
[[щяла е да явява]],
[[щяло е да явява]],
[[щели са да явяват]],
[[щял съм да съм явявал]],
[[щяла съм да съм явявала]],
[[щяло съм да съм явявало]],
[[щели сме да сме явявали]],
[[щял си да си явявал]],
[[щяла си да си явявала]],
[[щяло си да си явявало]],
[[щели сте да сте явявали]],
[[щял да е явявал]],
[[щяла да е явявала]],
[[щяло да е явявало]],
[[щели да са явявали]],
[[щял е да е явявал]],
[[щяла е да е явявала]],
[[щяло е да е явявало]],
[[щели са да са явявали]],
[[бих явявал]],
[[бих явявала]],
[[бих явявало]],
[[бихме явявали]],
[[би явявал]],
[[би явявала]],
[[би явявало]],
[[бихте явявали]],
[[биха явявали]],
}}</text>
      <sha1>agnu2ye1x92umyo6l4pbixgxssra6k8</sha1>
    </revision>
  </page>
  <page>
    <title>Шаблон:Словоформи/ядвам</title>
    <ns>10</ns>
    <id>570536</id>
    <revision>
      <id>602516</id>
      <timestamp>2005-05-12T12:25:47Z</timestamp>
      <contributor>
        <username>Bgbot</username>
        <id>83</id>
      </contributor>
      <comment>Борислав: Шаблон със словоформи</comment>
      <model>wikitext</model>
      <format>text/x-wiki</format>
      <text bytes="18430" xml:space="preserve">{{Шаблон:Словоформи/Глагол|
  ОСНОВНА ФОРМА = ядвам
| СЕГ.ВР., 1Л., ЕД.Ч. = яд·вам
| СЕГ.ВР., 1Л., МН.Ч. = яд·ва·ме
| СЕГ.ВР., 2Л., ЕД.Ч. = яд·ваш
| СЕГ.ВР., 2Л., МН.Ч. = яд·ва·те
| СЕГ.ВР., 3Л., ЕД.Ч. = яд·ва
| СЕГ.ВР., 3Л., МН.Ч. = яд·ват
| МИН.СВ.ВР., 1Л., ЕД.Ч. = яд·вах
| МИН.СВ.ВР., 1Л., МН.Ч. = яд·вах·ме
| МИН.СВ.ВР., 2Л., ЕД.Ч. = яд·ва
| МИН.СВ.ВР., 2Л., МН.Ч. = яд·вах·те
| МИН.СВ.ВР., 3Л., ЕД.Ч. = яд·ва
| МИН.СВ.ВР., 3Л., МН.Ч. = яд·ва·ха
| МИН.НЕСВ.ВР., 1Л., ЕД.Ч. = яд·вах
| МИН.НЕСВ.ВР., 1Л., МН.Ч. = яд·вах·ме
| МИН.НЕСВ.ВР., 2Л., ЕД.Ч. = яд·ва·ше
| МИН.НЕСВ.ВР., 2Л., МН.Ч. = яд·вах·те
| МИН.НЕСВ.ВР., 3Л., ЕД.Ч. = яд·ва·ше
| МИН.НЕСВ.ВР., 3Л., МН.Ч. = яд·ва·ха
| МИН.НЕОПР.ВР., 1Л., ЕД.Ч., М.Р. = ядвал съм
| МИН.НЕОПР.ВР., 1Л., ЕД.Ч., Ж.Р. = ядвала съм
| МИН.НЕОПР.ВР., 1Л., ЕД.Ч., СР.Р. = ядвало съм
| МИН.НЕОПР.ВР., 1Л., МН.Ч. = ядвали сме
| МИН.НЕОПР.ВР., 2Л., ЕД.Ч., М.Р. = ядвал си
| МИН.НЕОПР.ВР., 2Л., ЕД.Ч., Ж.Р. = ядвала си
| МИН.НЕОПР.ВР., 2Л., ЕД.Ч., СР.Р. = ядвало си
| МИН.НЕОПР.ВР., 2Л., МН.Ч. = ядвали сте
| МИН.НЕОПР.ВР., 3Л., ЕД.Ч., М.Р. = ядвал е
| МИН.НЕОПР.ВР., 3Л., ЕД.Ч., Ж.Р. = ядвала е
| МИН.НЕОПР.ВР., 3Л., ЕД.Ч., СР.Р. = ядвало е
| МИН.НЕОПР.ВР., 3Л., МН.Ч. = ядвали са
| МИН.ПРЕД.ВР., 1Л., ЕД.Ч., М.Р. = бях ядвал
| МИН.ПРЕД.ВР., 1Л., ЕД.Ч., Ж.Р. = бях ядвала
| МИН.ПРЕД.ВР., 1Л., ЕД.Ч., СР.Р. = бях ядвало
| МИН.ПРЕД.ВР., 1Л., МН.Ч. = бяхме ядвали
| МИН.ПРЕД.ВР., 2Л., ЕД.Ч., М.Р. = беше ядвал
| МИН.ПРЕД.ВР., 2Л., ЕД.Ч., Ж.Р. = беше ядвала
| МИН.ПРЕД.ВР., 2Л., ЕД.Ч., СР.Р. = беше ядвало
| МИН.ПРЕД.ВР., 2Л., МН.Ч. = бяхте ядвали
| МИН.ПРЕД.ВР., 3Л., ЕД.Ч., М.Р. = беше ядвал
| МИН.ПРЕД.ВР., 3Л., ЕД.Ч., Ж.Р. = беше ядвала
| МИН.ПРЕД.ВР., 3Л., ЕД.Ч., СР.Р. = беше ядвало
| МИН.ПРЕД.ВР., 3Л., МН.Ч. = бяха ядвали
| БЪД.ВР., 1Л., ЕД.Ч. = ще ядвам
| БЪД.ВР., 1Л., МН.Ч. = ще ядваме
| БЪД.ВР., 2Л., ЕД.Ч. = ще ядваш
| БЪД.ВР., 2Л., МН.Ч. = ще ядвате
| БЪД.ВР., 3Л., ЕД.Ч. = ще ядва
| БЪД.ВР., 3Л., МН.Ч. = ще ядват
| БЪД.ПРЕД.ВР., 1Л., ЕД.Ч., М.Р. = ще съм ядвал
| БЪД.ПРЕД.ВР., 1Л., ЕД.Ч., Ж.Р. = ще съм ядвала
| БЪД.ПРЕД.ВР., 1Л., ЕД.Ч., СР.Р. = ще съм ядвало
| БЪД.ПРЕД.ВР., 1Л., МН.Ч. = ще сме ядвали
| БЪД.ПРЕД.ВР., 2Л., ЕД.Ч., М.Р. = ще си ядвал
| БЪД.ПРЕД.ВР., 2Л., ЕД.Ч., Ж.Р. = ще си ядвала
| БЪД.ПРЕД.ВР., 2Л., ЕД.Ч., СР.Р. = ще си ядвало
| БЪД.ПРЕД.ВР., 2Л., МН.Ч. = ще сте ядвали
| БЪД.ПРЕД.ВР., 3Л., ЕД.Ч., М.Р. = ще е ядвал
| БЪД.ПРЕД.ВР., 3Л., ЕД.Ч., Ж.Р. = ще е ядвала
| БЪД.ПРЕД.ВР., 3Л., ЕД.Ч., СР.Р. = ще е ядвало
| БЪД.ПРЕД.ВР., 3Л., МН.Ч. = ще са ядвали
| БЪД.ВР. В МИН., 1Л., ЕД.Ч. = щях да ядвам
| БЪД.ВР. В МИН., 1Л., МН.Ч. = щяхме да ядваме
| БЪД.ВР. В МИН., 2Л., ЕД.Ч. = щеше да ядваш
| БЪД.ВР. В МИН., 2Л., МН.Ч. = щяхте да ядвате
| БЪД.ВР. В МИН., 3Л., ЕД.Ч. = щеше да ядва
| БЪД.ВР. В МИН., 3Л., МН.Ч. = щяха да ядват
| БЪД.ПРЕД.ВР. В МИН., 1Л., ЕД.Ч., М.Р. = щях да съм ядвал
| БЪД.ПРЕД.ВР. В МИН., 1Л., ЕД.Ч., Ж.Р. = щях да съм ядвала
| БЪД.ПРЕД.ВР. В МИН., 1Л., ЕД.Ч., СР.Р. = щях да съм ядвало
| БЪД.ПРЕД.ВР. В МИН., 1Л., МН.Ч. = щяхме да сме ядвали
| БЪД.ПРЕД.ВР. В МИН., 2Л., ЕД.Ч., М.Р. = щеше да си ядвал
| БЪД.ПРЕД.ВР. В МИН., 2Л., ЕД.Ч., Ж.Р. = щеше да си ядвала
| БЪД.ПРЕД.ВР. В МИН., 2Л., ЕД.Ч., СР.Р. = щеше да си ядвало
| БЪД.ПРЕД.ВР. В МИН., 2Л., МН.Ч. = щяхте да сте ядвали
| БЪД.ПРЕД.ВР. В МИН., 3Л., ЕД.Ч., М.Р. = щеше да е ядвал
| БЪД.ПРЕД.ВР. В МИН., 3Л., ЕД.Ч., Ж.Р. = щеше да е ядвала
| БЪД.ПРЕД.ВР. В МИН., 3Л., ЕД.Ч., СР.Р. = щеше да е ядвало
| БЪД.ПРЕД.ВР. В МИН., 3Л., МН.Ч. = щяха да са ядвали
| ПР.НАКЛ., СЕГ.ВР., 1Л., ЕД.Ч., М.Р. = ядвал съм
| ПР.НАКЛ., СЕГ.ВР., 1Л., ЕД.Ч., Ж.Р. = ядвала съм
| ПР.НАКЛ., СЕГ.ВР., 1Л., ЕД.Ч., СР.Р. = ядвало съм
| ПР.НАКЛ., СЕГ.ВР., 1Л., МН.Ч. = ядвали сме
| ПР.НАКЛ., СЕГ.ВР., 2Л., ЕД.Ч., М.Р. = ядвал си
| ПР.НАКЛ., СЕГ.ВР., 2Л., ЕД.Ч., Ж.Р. = ядвала си
| ПР.НАКЛ., СЕГ.ВР., 2Л., ЕД.Ч., СР.Р. = ядвало си
| ПР.НАКЛ., СЕГ.ВР., 2Л., МН.Ч. = ядвали сте
| ПР.НАКЛ., СЕГ.ВР., 3Л., ЕД.Ч., М.Р. = ядвал (е)
| ПР.НАКЛ., СЕГ.ВР., 3Л., ЕД.Ч., Ж.Р. = ядвала (е)
| ПР.НАКЛ., СЕГ.ВР., 3Л., ЕД.Ч., СР.Р. = ядвало (е)
| ПР.НАКЛ., СЕГ.ВР., 3Л., МН.Ч. = ядвали (са)
| ПР.НАКЛ., МИН.СВ.ВР., 1Л., ЕД.Ч., М.Р. = ядвал съм
| ПР.НАКЛ., МИН.СВ.ВР., 1Л., ЕД.Ч., Ж.Р. = ядвала съм
| ПР.НАКЛ., МИН.СВ.ВР., 1Л., ЕД.Ч., СР.Р. = ядвало съм
| ПР.НАКЛ., МИН.СВ.ВР., 1Л., МН.Ч. = ядвали сме
| ПР.НАКЛ., МИН.СВ.ВР., 2Л., ЕД.Ч., М.Р. = ядвал си
| ПР.НАКЛ., МИН.СВ.ВР., 2Л., ЕД.Ч., Ж.Р. = ядвала си
| ПР.НАКЛ., МИН.СВ.ВР., 2Л., ЕД.Ч., СР.Р. = ядвало си
| ПР.НАКЛ., МИН.СВ.ВР., 2Л., МН.Ч. = ядвали сте
| ПР.НАКЛ., МИН.СВ.ВР., 3Л., ЕД.Ч., М.Р. = ядвал (е)
| ПР.НАКЛ., МИН.СВ.ВР., 3Л., ЕД.Ч., Ж.Р. = ядвала (е)
| ПР.НАКЛ., МИН.СВ.ВР., 3Л., ЕД.Ч., СР.Р. = ядвало (е)
| ПР.НАКЛ., МИН.СВ.ВР., 3Л., МН.Ч. = ядвали (са)
| ПР.НАКЛ., МИН.НЕОПР.ВР., 1Л., ЕД.Ч., М.Р. = бил съм ядвал
| ПР.НАКЛ., МИН.НЕОПР.ВР., 1Л., ЕД.Ч., Ж.Р. = била съм ядвала
| ПР.НАКЛ., МИН.НЕОПР.ВР., 1Л., ЕД.Ч., СР.Р. = било съм ядвало
| ПР.НАКЛ., МИН.НЕОПР.ВР., 1Л., МН.Ч. = били сме ядвали
| ПР.НАКЛ., МИН.НЕОПР.ВР., 2Л., ЕД.Ч., М.Р. = бил си ядвал
| ПР.НАКЛ., МИН.НЕОПР.ВР., 2Л., ЕД.Ч., Ж.Р. = била си ядвала
| ПР.НАКЛ., МИН.НЕОПР.ВР., 2Л., ЕД.Ч., СР.Р. = било си ядвало
| ПР.НАКЛ., МИН.НЕОПР.ВР., 2Л., МН.Ч. = били сте ядвали
| ПР.НАКЛ., МИН.НЕОПР.ВР., 3Л., ЕД.Ч., М.Р. = бил (е) ядвал
| ПР.НАКЛ., МИН.НЕОПР.ВР., 3Л., ЕД.Ч., Ж.Р. = била (е) ядвала
| ПР.НАКЛ., МИН.НЕОПР.ВР., 3Л., ЕД.Ч., СР.Р. = било (е) ядвало
| ПР.НАКЛ., МИН.НЕОПР.ВР., 3Л., МН.Ч. = били (са) ядвали
| ПР.НАКЛ., БЪД.ВР., 1Л., ЕД.Ч., М.Р. = щял съм да ядвам
| ПР.НАКЛ., БЪД.ВР., 1Л., ЕД.Ч., Ж.Р. = щяла съм да ядвам
| ПР.НАКЛ., БЪД.ВР., 1Л., ЕД.Ч., СР.Р. = щяло съм да ядвам
| ПР.НАКЛ., БЪД.ВР., 1Л., МН.Ч. = щели сме да ядваме
| ПР.НАКЛ., БЪД.ВР., 2Л., ЕД.Ч., М.Р. = щял си да ядваш
| ПР.НАКЛ., БЪД.ВР., 2Л., ЕД.Ч., Ж.Р. = щяла си да ядваш
| ПР.НАКЛ., БЪД.ВР., 2Л., ЕД.Ч., СР.Р. = щяло си да ядваш
| ПР.НАКЛ., БЪД.ВР., 2Л., МН.Ч. = щели сте да ядвате
| ПР.НАКЛ., БЪД.ВР., 3Л., ЕД.Ч., М.Р. = щял (е) да ядва
| ПР.НАКЛ., БЪД.ВР., 3Л., ЕД.Ч., Ж.Р. = щяла (е) да ядва
| ПР.НАКЛ., БЪД.ВР., 3Л., ЕД.Ч., СР.Р. = щяло (е) да ядва
| ПР.НАКЛ., БЪД.ВР., 3Л., МН.Ч. = щели (са) да ядват
| ПР.НАКЛ., БЪД.ПРЕД.ВР., 1Л., ЕД.Ч., М.Р. = щял съм да съм ядвал
| ПР.НАКЛ., БЪД.ПРЕД.ВР., 1Л., ЕД.Ч., Ж.Р. = щяла съм да съм ядвала
| ПР.НАКЛ., БЪД.ПРЕД.ВР., 1Л., ЕД.Ч., СР.Р. = щяло съм да съм ядвало
| ПР.НАКЛ., БЪД.ПРЕД.ВР., 1Л., МН.Ч. = щели сме да сме ядвали
| ПР.НАКЛ., БЪД.ПРЕД.ВР., 2Л., ЕД.Ч., М.Р. = щял си да си ядвал
| ПР.НАКЛ., БЪД.ПРЕД.ВР., 2Л., ЕД.Ч., Ж.Р. = щяла си да си ядвала
| ПР.НАКЛ., БЪД.ПРЕД.ВР., 2Л., ЕД.Ч., СР.Р. = щяло си да си ядвало
| ПР.НАКЛ., БЪД.ПРЕД.ВР., 2Л., МН.Ч. = щели сте да сте ядвали
| ПР.НАКЛ., БЪД.ПРЕД.ВР., 3Л., ЕД.Ч., М.Р. = щял (е) да е ядвал
| ПР.НАКЛ., БЪД.ПРЕД.ВР., 3Л., ЕД.Ч., Ж.Р. = щяла (е) да е ядвала
| ПР.НАКЛ., БЪД.ПРЕД.ВР., 3Л., ЕД.Ч., СР.Р. = щяло (е) да е ядвало
| ПР.НАКЛ., БЪД.ПРЕД.ВР., 3Л., МН.Ч. = щели (са) да са ядвали
| УСЛОВНО НАКЛОНЕНИЕ, 1Л., ЕД.Ч., М.Р. = бих ядвал
| УСЛОВНО НАКЛОНЕНИЕ, 1Л., ЕД.Ч., Ж.Р. = бих ядвала
| УСЛОВНО НАКЛОНЕНИЕ, 1Л., ЕД.Ч., СР.Р. = бих ядвало
| УСЛОВНО НАКЛОНЕНИЕ, 1Л., МН.Ч. = бихме ядвали
| УСЛОВНО НАКЛОНЕНИЕ, 2Л., ЕД.Ч., М.Р. = би ядвал
| УСЛОВНО НАКЛОНЕНИЕ, 2Л., ЕД.Ч., Ж.Р. = би ядвала
| УСЛОВНО НАКЛОНЕНИЕ, 2Л., ЕД.Ч., СР.Р. = би ядвало
| УСЛОВНО НАКЛОНЕНИЕ, 2Л., МН.Ч. = бихте ядвали
| УСЛОВНО НАКЛОНЕНИЕ, 3Л., ЕД.Ч., М.Р. = би ядвал
| УСЛОВНО НАКЛОНЕНИЕ, 3Л., ЕД.Ч., Ж.Р. = би ядвала
| УСЛОВНО НАКЛОНЕНИЕ, 3Л., ЕД.Ч., СР.Р. = би ядвало
| УСЛОВНО НАКЛОНЕНИЕ, 3Л., МН.Ч. = биха ядвали
| ПОВЕЛИТЕЛНО НАКЛОНЕНИЕ, ЕД.Ч. = яд·вай
| ПОВЕЛИТЕЛНО НАКЛОНЕНИЕ, МН.Ч. = яд·вай·те
| МИН.СТРАД.ПРИЧ. М.Р. = яд·ван
| МИН.СТРАД.ПРИЧ. М.Р. НЕПЪЛЕН ЧЛЕН = яд·ва·ния
| МИН.СТРАД.ПРИЧ. М.Р. ПЪЛЕН ЧЛЕН = яд·ва·ни·ят
| МИН.СТРАД.ПРИЧ. Ж.Р. = яд·ва·на
| МИН.СТРАД.ПРИЧ. Ж.Р. ЧЛЕН = яд·ва·на·та
| МИН.СТРАД.ПРИЧ. СР.Р. = яд·ва·но
| МИН.СТРАД.ПРИЧ. СР.Р. ЧЛЕН = яд·ва·но·то
| МИН.СТРАД.ПРИЧ. МН.Ч. = яд·ва·ни
| МИН.СТРАД.ПРИЧ. МН.Ч. ЧЛЕН = яд·ва·ни·те
| МИН.ДЕЯТ.СВ.ПРИЧ. М.Р. = яд·вал
| МИН.ДЕЯТ.СВ.ПРИЧ. М.Р. НЕПЪЛЕН ЧЛЕН = яд·ва·лия
| МИН.ДЕЯТ.СВ.ПРИЧ. М.Р. ПЪЛЕН ЧЛЕН = яд·ва·ли·ят
| МИН.ДЕЯТ.СВ.ПРИЧ. Ж.Р. = яд·ва·ла
| МИН.ДЕЯТ.СВ.ПРИЧ. Ж.Р. ЧЛЕН = яд·ва·ла·та
| МИН.ДЕЯТ.СВ.ПРИЧ. СР.Р. = яд·ва·ло
| МИН.ДЕЯТ.СВ.ПРИЧ. СР.Р. ЧЛЕН = яд·ва·ло·то
| МИН.ДЕЯТ.СВ.ПРИЧ. МН.Ч. = яд·ва·ли
| МИН.ДЕЯТ.СВ.ПРИЧ. МН.Ч. ЧЛЕН = яд·ва·ли·те
| МИН.ДЕЯТ.НЕСВ.ПРИЧ. М.Р. = яд·вал
| МИН.ДЕЯТ.НЕСВ.ПРИЧ. М.Р. НЕПЪЛЕН ЧЛЕН = яд·ва·лия
| МИН.ДЕЯТ.НЕСВ.ПРИЧ. М.Р. ПЪЛЕН ЧЛЕН = яд·ва·ли·ят
| МИН.ДЕЯТ.НЕСВ.ПРИЧ. Ж.Р. = яд·ва·ла
| МИН.ДЕЯТ.НЕСВ.ПРИЧ. Ж.Р. ЧЛЕН = яд·ва·ла·та
| МИН.ДЕЯТ.НЕСВ.ПРИЧ. СР.Р. = яд·ва·ло
| МИН.ДЕЯТ.НЕСВ.ПРИЧ. СР.Р. ЧЛЕН = яд·ва·ло·то
| МИН.ДЕЯТ.НЕСВ.ПРИЧ. МН.Ч. = яд·ва·ли
| МИН.ДЕЯТ.НЕСВ.ПРИЧ. МН.Ч. ЧЛЕН = яд·ва·ли·те
| СЕГ.ДЕЯТ.ПРИЧ. М.Р. = яд·ващ
| СЕГ.ДЕЯТ.ПРИЧ. М.Р. НЕПЪЛЕН ЧЛЕН = яд·ва·щия
| СЕГ.ДЕЯТ.ПРИЧ. М.Р. ПЪЛЕН ЧЛЕН = яд·ва·щи·ят
| СЕГ.ДЕЯТ.ПРИЧ. Ж.Р. = яд·ва·ща
| СЕГ.ДЕЯТ.ПРИЧ. Ж.Р. ЧЛЕН = яд·ва·ща·та
| СЕГ.ДЕЯТ.ПРИЧ. СР.Р. = яд·ва·що
| СЕГ.ДЕЯТ.ПРИЧ. СР.Р. ЧЛЕН = яд·ва·що·то
| СЕГ.ДЕЯТ.ПРИЧ. МН.Ч. = яд·ва·щи
| СЕГ.ДЕЯТ.ПРИЧ. МН.Ч. ЧЛЕН = яд·ва·щи·те
| ДЕЕПРИЧАСТИЕ = яд·вай·ки
| СКРИТИ ПРЕПРАТКИ = 
[[ядвам]],
[[ядваш]],
[[ядва]],
[[ядваме]],
[[ядвате]],
[[ядват]],
[[ядвах]],
[[ядвахме]],
[[ядвахте]],
[[ядваха]],
[[ядваше]],
[[ядвай]],
[[ядвайте]],
[[ядвал]],
[[ядвалия]],
[[ядвалият]],
[[ядвала]],
[[ядвалата]],
[[ядвало]],
[[ядвалото]],
[[ядвали]],
[[ядвалите]],
[[ядван]],
[[ядвания]],
[[ядваният]],
[[ядвана]],
[[ядваната]],
[[ядвано]],
[[ядваното]],
[[ядвани]],
[[ядваните]],
[[ядващ]],
[[ядващия]],
[[ядващият]],
[[ядваща]],
[[ядващата]],
[[ядващо]],
[[ядващото]],
[[ядващи]],
[[ядващите]],
[[ядвайки]],
[[ядвал съм]],
[[ядвала съм]],
[[ядвало съм]],
[[ядвали сме]],
[[ядвал си]],
[[ядвала си]],
[[ядвало си]],
[[ядвали сте]],
[[ядвал е]],
[[ядвала е]],
[[ядвало е]],
[[ядвали са]],
[[бях ядвал]],
[[бях ядвала]],
[[бях ядвало]],
[[бяхме ядвали]],
[[беше ядвал]],
[[беше ядвала]],
[[беше ядвало]],
[[бяхте ядвали]],
[[бяха ядвали]],
[[ще ядвам]],
[[ще ядваме]],
[[ще ядваш]],
[[ще ядвате]],
[[ще ядва]],
[[ще ядват]],
[[ще съм ядвал]],
[[ще съм ядвала]],
[[ще съм ядвало]],
[[ще сме ядвали]],
[[ще си ядвал]],
[[ще си ядвала]],
[[ще си ядвало]],
[[ще сте ядвали]],
[[ще е ядвал]],
[[ще е ядвала]],
[[ще е ядвало]],
[[ще са ядвали]],
[[щях да ядвам]],
[[щяхме да ядваме]],
[[щеше да ядваш]],
[[щяхте да ядвате]],
[[щеше да ядва]],
[[щяха да ядват]],
[[щях да съм ядвал]],
[[щях да съм ядвала]],
[[щях да съм ядвало]],
[[щяхме да сме ядвали]],
[[щеше да си ядвал]],
[[щеше да си ядвала]],
[[щеше да си ядвало]],
[[щяхте да сте ядвали]],
[[щеше да е ядвал]],
[[щеше да е ядвала]],
[[щеше да е ядвало]],
[[щяха да са ядвали]],
[[бил съм ядвал]],
[[била съм ядвала]],
[[било съм ядвало]],
[[били сме ядвали]],
[[бил си ядвал]],
[[била си ядвала]],
[[било си ядвало]],
[[били сте ядвали]],
[[бил е ядвал]],
[[била е ядвала]],
[[било е ядвало]],
[[били са ядвали]],
[[щял съм да ядвам]],
[[щяла съм да ядвам]],
[[щяло съм да ядвам]],
[[щели сме да ядваме]],
[[щял си да ядваш]],
[[щяла си да ядваш]],
[[щяло си да ядваш]],
[[щели сте да ядвате]],
[[щял да ядва]],
[[щяла да ядва]],
[[щяло да ядва]],
[[щели да ядват]],
[[щял е да ядва]],
[[щяла е да ядва]],
[[щяло е да ядва]],
[[щели са да ядват]],
[[щял съм да съм ядвал]],
[[щяла съм да съм ядвала]],
[[щяло съм да съм ядвало]],
[[щели сме да сме ядвали]],
[[щял си да си ядвал]],
[[щяла си да си ядвала]],
[[щяло си да си ядвало]],
[[щели сте да сте ядвали]],
[[щял да е ядвал]],
[[щяла да е ядвала]],
[[щяло да е ядвало]],
[[щели да са ядвали]],
[[щял е да е ядвал]],
[[щяла е да е ядвала]],
[[щяло е да е ядвало]],
[[щели са да са ядвали]],
[[бих ядвал]],
[[бих ядвала]],
[[бих ядвало]],
[[бихме ядвали]],
[[би ядвал]],
[[би ядвала]],
[[би ядвало]],
[[бихте ядвали]],
[[биха ядвали]],
}}</text>
      <sha1>7wdc7uple4j7c47201miqszv6iivb37</sha1>
    </revision>
  </page>
  <page>
    <title>Шаблон:Словоформи/ядна</title>
    <ns>10</ns>
    <id>399667</id>
    <revision>
      <id>431680</id>
      <parentid>10148</parentid>
      <timestamp>2005-05-06T20:17:14Z</timestamp>
      <contributor>
        <username>Bgbot</username>
        <id>83</id>
      </contributor>
      <comment>Борислав: Шаблон със словоформи</comment>
      <model>wikitext</model>
      <format>text/x-wiki</format>
      <text bytes="18518" xml:space="preserve">{{Шаблон:Словоформи/Глагол|
  ОСНОВНА ФОРМА = ядна
| СЕГ.ВР., 1Л., ЕД.Ч. = яд·на
| СЕГ.ВР., 1Л., МН.Ч. = яд·нем
| СЕГ.ВР., 2Л., ЕД.Ч. = яд·неш
| СЕГ.ВР., 2Л., МН.Ч. = яд·не·те
| СЕГ.ВР., 3Л., ЕД.Ч. = яд·не
| СЕГ.ВР., 3Л., МН.Ч. = яд·нат
| МИН.СВ.ВР., 1Л., ЕД.Ч. = яд·нах
| МИН.СВ.ВР., 1Л., МН.Ч. = яд·нах·ме
| МИН.СВ.ВР., 2Л., ЕД.Ч. = яд·на
| МИН.СВ.ВР., 2Л., МН.Ч. = яд·нах·те
| МИН.СВ.ВР., 3Л., ЕД.Ч. = яд·на
| МИН.СВ.ВР., 3Л., МН.Ч. = яд·на·ха
| МИН.НЕСВ.ВР., 1Л., ЕД.Ч. = яд·нех
| МИН.НЕСВ.ВР., 1Л., МН.Ч. = яд·нех·ме
| МИН.НЕСВ.ВР., 2Л., ЕД.Ч. = яд·не·ше
| МИН.НЕСВ.ВР., 2Л., МН.Ч. = яд·нех·те
| МИН.НЕСВ.ВР., 3Л., ЕД.Ч. = яд·не·ше
| МИН.НЕСВ.ВР., 3Л., МН.Ч. = яд·не·ха
| МИН.НЕОПР.ВР., 1Л., ЕД.Ч., М.Р. = яднал съм
| МИН.НЕОПР.ВР., 1Л., ЕД.Ч., Ж.Р. = яднала съм
| МИН.НЕОПР.ВР., 1Л., ЕД.Ч., СР.Р. = яднало съм
| МИН.НЕОПР.ВР., 1Л., МН.Ч. = яднали сме
| МИН.НЕОПР.ВР., 2Л., ЕД.Ч., М.Р. = яднал си
| МИН.НЕОПР.ВР., 2Л., ЕД.Ч., Ж.Р. = яднала си
| МИН.НЕОПР.ВР., 2Л., ЕД.Ч., СР.Р. = яднало си
| МИН.НЕОПР.ВР., 2Л., МН.Ч. = яднали сте
| МИН.НЕОПР.ВР., 3Л., ЕД.Ч., М.Р. = яднал е
| МИН.НЕОПР.ВР., 3Л., ЕД.Ч., Ж.Р. = яднала е
| МИН.НЕОПР.ВР., 3Л., ЕД.Ч., СР.Р. = яднало е
| МИН.НЕОПР.ВР., 3Л., МН.Ч. = яднали са
| МИН.ПРЕД.ВР., 1Л., ЕД.Ч., М.Р. = бях яднал
| МИН.ПРЕД.ВР., 1Л., ЕД.Ч., Ж.Р. = бях яднала
| МИН.ПРЕД.ВР., 1Л., ЕД.Ч., СР.Р. = бях яднало
| МИН.ПРЕД.ВР., 1Л., МН.Ч. = бяхме яднали
| МИН.ПРЕД.ВР., 2Л., ЕД.Ч., М.Р. = беше яднал
| МИН.ПРЕД.ВР., 2Л., ЕД.Ч., Ж.Р. = беше яднала
| МИН.ПРЕД.ВР., 2Л., ЕД.Ч., СР.Р. = беше яднало
| МИН.ПРЕД.ВР., 2Л., МН.Ч. = бяхте яднали
| МИН.ПРЕД.ВР., 3Л., ЕД.Ч., М.Р. = беше яднал
| МИН.ПРЕД.ВР., 3Л., ЕД.Ч., Ж.Р. = беше яднала
| МИН.ПРЕД.ВР., 3Л., ЕД.Ч., СР.Р. = беше яднало
| МИН.ПРЕД.ВР., 3Л., МН.Ч. = бяха яднали
| БЪД.ВР., 1Л., ЕД.Ч. = ще ядна
| БЪД.ВР., 1Л., МН.Ч. = ще яднем
| БЪД.ВР., 2Л., ЕД.Ч. = ще яднеш
| БЪД.ВР., 2Л., МН.Ч. = ще яднете
| БЪД.ВР., 3Л., ЕД.Ч. = ще ядне
| БЪД.ВР., 3Л., МН.Ч. = ще яднат
| БЪД.ПРЕД.ВР., 1Л., ЕД.Ч., М.Р. = ще съм яднал
| БЪД.ПРЕД.ВР., 1Л., ЕД.Ч., Ж.Р. = ще съм яднала
| БЪД.ПРЕД.ВР., 1Л., ЕД.Ч., СР.Р. = ще съм яднало
| БЪД.ПРЕД.ВР., 1Л., МН.Ч. = ще сме яднали
| БЪД.ПРЕД.ВР., 2Л., ЕД.Ч., М.Р. = ще си яднал
| БЪД.ПРЕД.ВР., 2Л., ЕД.Ч., Ж.Р. = ще си яднала
| БЪД.ПРЕД.ВР., 2Л., ЕД.Ч., СР.Р. = ще си яднало
| БЪД.ПРЕД.ВР., 2Л., МН.Ч. = ще сте яднали
| БЪД.ПРЕД.ВР., 3Л., ЕД.Ч., М.Р. = ще е яднал
| БЪД.ПРЕД.ВР., 3Л., ЕД.Ч., Ж.Р. = ще е яднала
| БЪД.ПРЕД.ВР., 3Л., ЕД.Ч., СР.Р. = ще е яднало
| БЪД.ПРЕД.ВР., 3Л., МН.Ч. = ще са яднали
| БЪД.ВР. В МИН., 1Л., ЕД.Ч. = щях да ядна
| БЪД.ВР. В МИН., 1Л., МН.Ч. = щяхме да яднем
| БЪД.ВР. В МИН., 2Л., ЕД.Ч. = щеше да яднеш
| БЪД.ВР. В МИН., 2Л., МН.Ч. = щяхте да яднете
| БЪД.ВР. В МИН., 3Л., ЕД.Ч. = щеше да ядне
| БЪД.ВР. В МИН., 3Л., МН.Ч. = щяха да яднат
| БЪД.ПРЕД.ВР. В МИН., 1Л., ЕД.Ч., М.Р. = щях да съм яднал
| БЪД.ПРЕД.ВР. В МИН., 1Л., ЕД.Ч., Ж.Р. = щях да съм яднала
| БЪД.ПРЕД.ВР. В МИН., 1Л., ЕД.Ч., СР.Р. = щях да съм яднало
| БЪД.ПРЕД.ВР. В МИН., 1Л., МН.Ч. = щяхме да сме яднали
| БЪД.ПРЕД.ВР. В МИН., 2Л., ЕД.Ч., М.Р. = щеше да си яднал
| БЪД.ПРЕД.ВР. В МИН., 2Л., ЕД.Ч., Ж.Р. = щеше да си яднала
| БЪД.ПРЕД.ВР. В МИН., 2Л., ЕД.Ч., СР.Р. = щеше да си яднало
| БЪД.ПРЕД.ВР. В МИН., 2Л., МН.Ч. = щяхте да сте яднали
| БЪД.ПРЕД.ВР. В МИН., 3Л., ЕД.Ч., М.Р. = щеше да е яднал
| БЪД.ПРЕД.ВР. В МИН., 3Л., ЕД.Ч., Ж.Р. = щеше да е яднала
| БЪД.ПРЕД.ВР. В МИН., 3Л., ЕД.Ч., СР.Р. = щеше да е яднало
| БЪД.ПРЕД.ВР. В МИН., 3Л., МН.Ч. = щяха да са яднали
| ПР.НАКЛ., СЕГ.ВР., 1Л., ЕД.Ч., М.Р. = яднел съм
| ПР.НАКЛ., СЕГ.ВР., 1Л., ЕД.Ч., Ж.Р. = яднела съм
| ПР.НАКЛ., СЕГ.ВР., 1Л., ЕД.Ч., СР.Р. = яднело съм
| ПР.НАКЛ., СЕГ.ВР., 1Л., МН.Ч. = яднели сме
| ПР.НАКЛ., СЕГ.ВР., 2Л., ЕД.Ч., М.Р. = яднел си
| ПР.НАКЛ., СЕГ.ВР., 2Л., ЕД.Ч., Ж.Р. = яднела си
| ПР.НАКЛ., СЕГ.ВР., 2Л., ЕД.Ч., СР.Р. = яднело си
| ПР.НАКЛ., СЕГ.ВР., 2Л., МН.Ч. = яднели сте
| ПР.НАКЛ., СЕГ.ВР., 3Л., ЕД.Ч., М.Р. = яднел (е)
| ПР.НАКЛ., СЕГ.ВР., 3Л., ЕД.Ч., Ж.Р. = яднела (е)
| ПР.НАКЛ., СЕГ.ВР., 3Л., ЕД.Ч., СР.Р. = яднело (е)
| ПР.НАКЛ., СЕГ.ВР., 3Л., МН.Ч. = яднели (са)
| ПР.НАКЛ., МИН.СВ.ВР., 1Л., ЕД.Ч., М.Р. = яднал съм
| ПР.НАКЛ., МИН.СВ.ВР., 1Л., ЕД.Ч., Ж.Р. = яднала съм
| ПР.НАКЛ., МИН.СВ.ВР., 1Л., ЕД.Ч., СР.Р. = яднало съм
| ПР.НАКЛ., МИН.СВ.ВР., 1Л., МН.Ч. = яднали сме
| ПР.НАКЛ., МИН.СВ.ВР., 2Л., ЕД.Ч., М.Р. = яднал си
| ПР.НАКЛ., МИН.СВ.ВР., 2Л., ЕД.Ч., Ж.Р. = яднала си
| ПР.НАКЛ., МИН.СВ.ВР., 2Л., ЕД.Ч., СР.Р. = яднало си
| ПР.НАКЛ., МИН.СВ.ВР., 2Л., МН.Ч. = яднали сте
| ПР.НАКЛ., МИН.СВ.ВР., 3Л., ЕД.Ч., М.Р. = яднал (е)
| ПР.НАКЛ., МИН.СВ.ВР., 3Л., ЕД.Ч., Ж.Р. = яднала (е)
| ПР.НАКЛ., МИН.СВ.ВР., 3Л., ЕД.Ч., СР.Р. = яднало (е)
| ПР.НАКЛ., МИН.СВ.ВР., 3Л., МН.Ч. = яднали (са)
| ПР.НАКЛ., МИН.НЕОПР.ВР., 1Л., ЕД.Ч., М.Р. = бил съм яднал
| ПР.НАКЛ., МИН.НЕОПР.ВР., 1Л., ЕД.Ч., Ж.Р. = била съм яднала
| ПР.НАКЛ., МИН.НЕОПР.ВР., 1Л., ЕД.Ч., СР.Р. = било съм яднало
| ПР.НАКЛ., МИН.НЕОПР.ВР., 1Л., МН.Ч. = били сме яднали
| ПР.НАКЛ., МИН.НЕОПР.ВР., 2Л., ЕД.Ч., М.Р. = бил си яднал
| ПР.НАКЛ., МИН.НЕОПР.ВР., 2Л., ЕД.Ч., Ж.Р. = била си яднала
| ПР.НАКЛ., МИН.НЕОПР.ВР., 2Л., ЕД.Ч., СР.Р. = било си яднало
| ПР.НАКЛ., МИН.НЕОПР.ВР., 2Л., МН.Ч. = били сте яднали
| ПР.НАКЛ., МИН.НЕОПР.ВР., 3Л., ЕД.Ч., М.Р. = бил (е) яднал
| ПР.НАКЛ., МИН.НЕОПР.ВР., 3Л., ЕД.Ч., Ж.Р. = била (е) яднала
| ПР.НАКЛ., МИН.НЕОПР.ВР., 3Л., ЕД.Ч., СР.Р. = било (е) яднало
| ПР.НАКЛ., МИН.НЕОПР.ВР., 3Л., МН.Ч. = били (са) яднали
| ПР.НАКЛ., БЪД.ВР., 1Л., ЕД.Ч., М.Р. = щял съм да ядна
| ПР.НАКЛ., БЪД.ВР., 1Л., ЕД.Ч., Ж.Р. = щяла съм да ядна
| ПР.НАКЛ., БЪД.ВР., 1Л., ЕД.Ч., СР.Р. = щяло съм да ядна
| ПР.НАКЛ., БЪД.ВР., 1Л., МН.Ч. = щели сме да яднем
| ПР.НАКЛ., БЪД.ВР., 2Л., ЕД.Ч., М.Р. = щял си да яднеш
| ПР.НАКЛ., БЪД.ВР., 2Л., ЕД.Ч., Ж.Р. = щяла си да яднеш
| ПР.НАКЛ., БЪД.ВР., 2Л., ЕД.Ч., СР.Р. = щяло си да яднеш
| ПР.НАКЛ., БЪД.ВР., 2Л., МН.Ч. = щели сте да яднете
| ПР.НАКЛ., БЪД.ВР., 3Л., ЕД.Ч., М.Р. = щял (е) да ядне
| ПР.НАКЛ., БЪД.ВР., 3Л., ЕД.Ч., Ж.Р. = щяла (е) да ядне
| ПР.НАКЛ., БЪД.ВР., 3Л., ЕД.Ч., СР.Р. = щяло (е) да ядне
| ПР.НАКЛ., БЪД.ВР., 3Л., МН.Ч. = щели (са) да яднат
| ПР.НАКЛ., БЪД.ПРЕД.ВР., 1Л., ЕД.Ч., М.Р. = щял съм да съм яднал
| ПР.НАКЛ., БЪД.ПРЕД.ВР., 1Л., ЕД.Ч., Ж.Р. = щяла съм да съм яднала
| ПР.НАКЛ., БЪД.ПРЕД.ВР., 1Л., ЕД.Ч., СР.Р. = щяло съм да съм яднало
| ПР.НАКЛ., БЪД.ПРЕД.ВР., 1Л., МН.Ч. = щели сме да сме яднали
| ПР.НАКЛ., БЪД.ПРЕД.ВР., 2Л., ЕД.Ч., М.Р. = щял си да си яднал
| ПР.НАКЛ., БЪД.ПРЕД.ВР., 2Л., ЕД.Ч., Ж.Р. = щяла си да си яднала
| ПР.НАКЛ., БЪД.ПРЕД.ВР., 2Л., ЕД.Ч., СР.Р. = щяло си да си яднало
| ПР.НАКЛ., БЪД.ПРЕД.ВР., 2Л., МН.Ч. = щели сте да сте яднали
| ПР.НАКЛ., БЪД.ПРЕД.ВР., 3Л., ЕД.Ч., М.Р. = щял (е) да е яднал
| ПР.НАКЛ., БЪД.ПРЕД.ВР., 3Л., ЕД.Ч., Ж.Р. = щяла (е) да е яднала
| ПР.НАКЛ., БЪД.ПРЕД.ВР., 3Л., ЕД.Ч., СР.Р. = щяло (е) да е яднало
| ПР.НАКЛ., БЪД.ПРЕД.ВР., 3Л., МН.Ч. = щели (са) да са яднали
| УСЛОВНО НАКЛОНЕНИЕ, 1Л., ЕД.Ч., М.Р. = бих яднал
| УСЛОВНО НАКЛОНЕНИЕ, 1Л., ЕД.Ч., Ж.Р. = бих яднала
| УСЛОВНО НАКЛОНЕНИЕ, 1Л., ЕД.Ч., СР.Р. = бих яднало
| УСЛОВНО НАКЛОНЕНИЕ, 1Л., МН.Ч. = бихме яднали
| УСЛОВНО НАКЛОНЕНИЕ, 2Л., ЕД.Ч., М.Р. = би яднал
| УСЛОВНО НАКЛОНЕНИЕ, 2Л., ЕД.Ч., Ж.Р. = би яднала
| УСЛОВНО НАКЛОНЕНИЕ, 2Л., ЕД.Ч., СР.Р. = би яднало
| УСЛОВНО НАКЛОНЕНИЕ, 2Л., МН.Ч. = бихте яднали
| УСЛОВНО НАКЛОНЕНИЕ, 3Л., ЕД.Ч., М.Р. = би яднал
| УСЛОВНО НАКЛОНЕНИЕ, 3Л., ЕД.Ч., Ж.Р. = би яднала
| УСЛОВНО НАКЛОНЕНИЕ, 3Л., ЕД.Ч., СР.Р. = би яднало
| УСЛОВНО НАКЛОНЕНИЕ, 3Л., МН.Ч. = биха яднали
| ПОВЕЛИТЕЛНО НАКЛОНЕНИЕ, ЕД.Ч. = яд·ни
| ПОВЕЛИТЕЛНО НАКЛОНЕНИЕ, МН.Ч. = яд·не·те
| МИН.СТРАД.ПРИЧ. М.Р. = яд·нат
| МИН.СТРАД.ПРИЧ. М.Р. НЕПЪЛЕН ЧЛЕН = яд·на·тия
| МИН.СТРАД.ПРИЧ. М.Р. ПЪЛЕН ЧЛЕН = яд·на·ти·ят
| МИН.СТРАД.ПРИЧ. Ж.Р. = яд·на·та
| МИН.СТРАД.ПРИЧ. Ж.Р. ЧЛЕН = яд·на·та·та
| МИН.СТРАД.ПРИЧ. СР.Р. = яд·на·то
| МИН.СТРАД.ПРИЧ. СР.Р. ЧЛЕН = яд·на·то·то
| МИН.СТРАД.ПРИЧ. МН.Ч. = яд·на·ти
| МИН.СТРАД.ПРИЧ. МН.Ч. ЧЛЕН = яд·на·ти·те
| МИН.ДЕЯТ.СВ.ПРИЧ. М.Р. = яд·нал
| МИН.ДЕЯТ.СВ.ПРИЧ. М.Р. НЕПЪЛЕН ЧЛЕН = яд·на·лия
| МИН.ДЕЯТ.СВ.ПРИЧ. М.Р. ПЪЛЕН ЧЛЕН = яд·на·ли·ят
| МИН.ДЕЯТ.СВ.ПРИЧ. Ж.Р. = яд·на·ла
| МИН.ДЕЯТ.СВ.ПРИЧ. Ж.Р. ЧЛЕН = яд·на·ла·та
| МИН.ДЕЯТ.СВ.ПРИЧ. СР.Р. = яд·на·ло
| МИН.ДЕЯТ.СВ.ПРИЧ. СР.Р. ЧЛЕН = яд·на·ло·то
| МИН.ДЕЯТ.СВ.ПРИЧ. МН.Ч. = яд·на·ли
| МИН.ДЕЯТ.СВ.ПРИЧ. МН.Ч. ЧЛЕН = яд·на·ли·те
| МИН.ДЕЯТ.НЕСВ.ПРИЧ. М.Р. = яд·нел
| МИН.ДЕЯТ.НЕСВ.ПРИЧ. М.Р. НЕПЪЛЕН ЧЛЕН = яд·не·лия
| МИН.ДЕЯТ.НЕСВ.ПРИЧ. М.Р. ПЪЛЕН ЧЛЕН = яд·не·ли·ят
| МИН.ДЕЯТ.НЕСВ.ПРИЧ. Ж.Р. = яд·не·ла
| МИН.ДЕЯТ.НЕСВ.ПРИЧ. Ж.Р. ЧЛЕН = яд·не·ла·та
| МИН.ДЕЯТ.НЕСВ.ПРИЧ. СР.Р. = яд·не·ло
| МИН.ДЕЯТ.НЕСВ.ПРИЧ. СР.Р. ЧЛЕН = яд·не·ло·то
| МИН.ДЕЯТ.НЕСВ.ПРИЧ. МН.Ч. = яд·не·ли
| МИН.ДЕЯТ.НЕСВ.ПРИЧ. МН.Ч. ЧЛЕН = яд·не·ли·те
| СЕГ.ДЕЯТ.ПРИЧ. М.Р. = —
| СЕГ.ДЕЯТ.ПРИЧ. М.Р. НЕПЪЛЕН ЧЛЕН = —
| СЕГ.ДЕЯТ.ПРИЧ. М.Р. ПЪЛЕН ЧЛЕН = —
| СЕГ.ДЕЯТ.ПРИЧ. Ж.Р. = —
| СЕГ.ДЕЯТ.ПРИЧ. Ж.Р. ЧЛЕН = —
| СЕГ.ДЕЯТ.ПРИЧ. СР.Р. = —
| СЕГ.ДЕЯТ.ПРИЧ. СР.Р. ЧЛЕН = —
| СЕГ.ДЕЯТ.ПРИЧ. МН.Ч. = —
| СЕГ.ДЕЯТ.ПРИЧ. МН.Ч. ЧЛЕН = —
| ДЕЕПРИЧАСТИЕ = —
| СКРИТИ ПРЕПРАТКИ = 
[[ядна]],
[[яднеш]],
[[ядне]],
[[яднем]],
[[яднете]],
[[яднат]],
[[яднах]],
[[яднахме]],
[[яднахте]],
[[яднаха]],
[[яднех]],
[[яднеше]],
[[яднехме]],
[[яднехте]],
[[яднеха]],
[[ядни]],
[[яднал]],
[[ядналия]],
[[ядналият]],
[[яднала]],
[[ядналата]],
[[яднало]],
[[ядналото]],
[[яднали]],
[[ядналите]],
[[яднел]],
[[яднелия]],
[[яднелият]],
[[яднела]],
[[яднелата]],
[[яднело]],
[[яднелото]],
[[яднели]],
[[яднелите]],
[[яднатия]],
[[яднатият]],
[[ядната]],
[[яднатата]],
[[яднато]],
[[яднатото]],
[[яднати]],
[[яднатите]],
[[яднал съм]],
[[яднала съм]],
[[яднало съм]],
[[яднали сме]],
[[яднал си]],
[[яднала си]],
[[яднало си]],
[[яднали сте]],
[[яднал е]],
[[яднала е]],
[[яднало е]],
[[яднали са]],
[[бях яднал]],
[[бях яднала]],
[[бях яднало]],
[[бяхме яднали]],
[[беше яднал]],
[[беше яднала]],
[[беше яднало]],
[[бяхте яднали]],
[[бяха яднали]],
[[ще ядна]],
[[ще яднем]],
[[ще яднеш]],
[[ще яднете]],
[[ще ядне]],
[[ще яднат]],
[[ще съм яднал]],
[[ще съм яднала]],
[[ще съм яднало]],
[[ще сме яднали]],
[[ще си яднал]],
[[ще си яднала]],
[[ще си яднало]],
[[ще сте яднали]],
[[ще е яднал]],
[[ще е яднала]],
[[ще е яднало]],
[[ще са яднали]],
[[щях да ядна]],
[[щяхме да яднем]],
[[щеше да яднеш]],
[[щяхте да яднете]],
[[щеше да ядне]],
[[щяха да яднат]],
[[щях да съм яднал]],
[[щях да съм яднала]],
[[щях да съм яднало]],
[[щяхме да сме яднали]],
[[щеше да си яднал]],
[[щеше да си яднала]],
[[щеше да си яднало]],
[[щяхте да сте яднали]],
[[щеше да е яднал]],
[[щеше да е яднала]],
[[щеше да е яднало]],
[[щяха да са яднали]],
[[яднел съм]],
[[яднела съм]],
[[яднело съм]],
[[яднели сме]],
[[яднел си]],
[[яднела си]],
[[яднело си]],
[[яднели сте]],
[[яднел е]],
[[яднела е]],
[[яднело е]],
[[яднели са]],
[[бил съм яднал]],
[[била съм яднала]],
[[било съм яднало]],
[[били сме яднали]],
[[бил си яднал]],
[[била си яднала]],
[[било си яднало]],
[[били сте яднали]],
[[бил е яднал]],
[[била е яднала]],
[[било е яднало]],
[[били са яднали]],
[[щял съм да ядна]],
[[щяла съм да ядна]],
[[щяло съм да ядна]],
[[щели сме да яднем]],
[[щял си да яднеш]],
[[щяла си да яднеш]],
[[щяло си да яднеш]],
[[щели сте да яднете]],
[[щял да ядне]],
[[щяла да ядне]],
[[щяло да ядне]],
[[щели да яднат]],
[[щял е да ядне]],
[[щяла е да ядне]],
[[щяло е да ядне]],
[[щели са да яднат]],
[[щял съм да съм яднал]],
[[щяла съм да съм яднала]],
[[щяло съм да съм яднало]],
[[щели сме да сме яднали]],
[[щял си да си яднал]],
[[щяла си да си яднала]],
[[щяло си да си яднало]],
[[щели сте да сте яднали]],
[[щял да е яднал]],
[[щяла да е яднала]],
[[щяло да е яднало]],
[[щели да са яднали]],
[[щял е да е яднал]],
[[щяла е да е яднала]],
[[щяло е да е яднало]],
[[щели са да са яднали]],
[[бих яднал]],
[[бих яднала]],
[[бих яднало]],
[[бихме яднали]],
[[би яднал]],
[[би яднала]],
[[би яднало]],
[[бихте яднали]],
[[биха яднали]],
}}</text>
      <sha1>4uc7za4njvd2lubnum1zaaa6hapnre9</sha1>
    </revision>
  </page>
  <page>
    <title>Шаблон:Словоформи/ядосам</title>
    <ns>10</ns>
    <id>570547</id>
    <revision>
      <id>602527</id>
      <timestamp>2005-05-12T12:26:04Z</timestamp>
      <contributor>
        <username>Bgbot</username>
        <id>83</id>
      </contributor>
      <comment>Борислав: Шаблон със словоформи</comment>
      <model>wikitext</model>
      <format>text/x-wiki</format>
      <text bytes="19112" xml:space="preserve">{{Шаблон:Словоформи/Глагол|
  ОСНОВНА ФОРМА = ядосам
| СЕГ.ВР., 1Л., ЕД.Ч. = ядо·сам
| СЕГ.ВР., 1Л., МН.Ч. = ядо·са·ме
| СЕГ.ВР., 2Л., ЕД.Ч. = ядо·саш
| СЕГ.ВР., 2Л., МН.Ч. = ядо·са·те
| СЕГ.ВР., 3Л., ЕД.Ч. = ядо·са
| СЕГ.ВР., 3Л., МН.Ч. = ядо·сат
| МИН.СВ.ВР., 1Л., ЕД.Ч. = ядо·сах
| МИН.СВ.ВР., 1Л., МН.Ч. = ядо·сах·ме
| МИН.СВ.ВР., 2Л., ЕД.Ч. = ядо·са
| МИН.СВ.ВР., 2Л., МН.Ч. = ядо·сах·те
| МИН.СВ.ВР., 3Л., ЕД.Ч. = ядо·са
| МИН.СВ.ВР., 3Л., МН.Ч. = ядо·са·ха
| МИН.НЕСВ.ВР., 1Л., ЕД.Ч. = ядо·сах
| МИН.НЕСВ.ВР., 1Л., МН.Ч. = ядо·сах·ме
| МИН.НЕСВ.ВР., 2Л., ЕД.Ч. = ядо·са·ше
| МИН.НЕСВ.ВР., 2Л., МН.Ч. = ядо·сах·те
| МИН.НЕСВ.ВР., 3Л., ЕД.Ч. = ядо·са·ше
| МИН.НЕСВ.ВР., 3Л., МН.Ч. = ядо·са·ха
| МИН.НЕОПР.ВР., 1Л., ЕД.Ч., М.Р. = ядосал съм
| МИН.НЕОПР.ВР., 1Л., ЕД.Ч., Ж.Р. = ядосала съм
| МИН.НЕОПР.ВР., 1Л., ЕД.Ч., СР.Р. = ядосало съм
| МИН.НЕОПР.ВР., 1Л., МН.Ч. = ядосали сме
| МИН.НЕОПР.ВР., 2Л., ЕД.Ч., М.Р. = ядосал си
| МИН.НЕОПР.ВР., 2Л., ЕД.Ч., Ж.Р. = ядосала си
| МИН.НЕОПР.ВР., 2Л., ЕД.Ч., СР.Р. = ядосало си
| МИН.НЕОПР.ВР., 2Л., МН.Ч. = ядосали сте
| МИН.НЕОПР.ВР., 3Л., ЕД.Ч., М.Р. = ядосал е
| МИН.НЕОПР.ВР., 3Л., ЕД.Ч., Ж.Р. = ядосала е
| МИН.НЕОПР.ВР., 3Л., ЕД.Ч., СР.Р. = ядосало е
| МИН.НЕОПР.ВР., 3Л., МН.Ч. = ядосали са
| МИН.ПРЕД.ВР., 1Л., ЕД.Ч., М.Р. = бях ядосал
| МИН.ПРЕД.ВР., 1Л., ЕД.Ч., Ж.Р. = бях ядосала
| МИН.ПРЕД.ВР., 1Л., ЕД.Ч., СР.Р. = бях ядосало
| МИН.ПРЕД.ВР., 1Л., МН.Ч. = бяхме ядосали
| МИН.ПРЕД.ВР., 2Л., ЕД.Ч., М.Р. = беше ядосал
| МИН.ПРЕД.ВР., 2Л., ЕД.Ч., Ж.Р. = беше ядосала
| МИН.ПРЕД.ВР., 2Л., ЕД.Ч., СР.Р. = беше ядосало
| МИН.ПРЕД.ВР., 2Л., МН.Ч. = бяхте ядосали
| МИН.ПРЕД.ВР., 3Л., ЕД.Ч., М.Р. = беше ядосал
| МИН.ПРЕД.ВР., 3Л., ЕД.Ч., Ж.Р. = беше ядосала
| МИН.ПРЕД.ВР., 3Л., ЕД.Ч., СР.Р. = беше ядосало
| МИН.ПРЕД.ВР., 3Л., МН.Ч. = бяха ядосали
| БЪД.ВР., 1Л., ЕД.Ч. = ще ядосам
| БЪД.ВР., 1Л., МН.Ч. = ще ядосаме
| БЪД.ВР., 2Л., ЕД.Ч. = ще ядосаш
| БЪД.ВР., 2Л., МН.Ч. = ще ядосате
| БЪД.ВР., 3Л., ЕД.Ч. = ще ядоса
| БЪД.ВР., 3Л., МН.Ч. = ще ядосат
| БЪД.ПРЕД.ВР., 1Л., ЕД.Ч., М.Р. = ще съм ядосал
| БЪД.ПРЕД.ВР., 1Л., ЕД.Ч., Ж.Р. = ще съм ядосала
| БЪД.ПРЕД.ВР., 1Л., ЕД.Ч., СР.Р. = ще съм ядосало
| БЪД.ПРЕД.ВР., 1Л., МН.Ч. = ще сме ядосали
| БЪД.ПРЕД.ВР., 2Л., ЕД.Ч., М.Р. = ще си ядосал
| БЪД.ПРЕД.ВР., 2Л., ЕД.Ч., Ж.Р. = ще си ядосала
| БЪД.ПРЕД.ВР., 2Л., ЕД.Ч., СР.Р. = ще си ядосало
| БЪД.ПРЕД.ВР., 2Л., МН.Ч. = ще сте ядосали
| БЪД.ПРЕД.ВР., 3Л., ЕД.Ч., М.Р. = ще е ядосал
| БЪД.ПРЕД.ВР., 3Л., ЕД.Ч., Ж.Р. = ще е ядосала
| БЪД.ПРЕД.ВР., 3Л., ЕД.Ч., СР.Р. = ще е ядосало
| БЪД.ПРЕД.ВР., 3Л., МН.Ч. = ще са ядосали
| БЪД.ВР. В МИН., 1Л., ЕД.Ч. = щях да ядосам
| БЪД.ВР. В МИН., 1Л., МН.Ч. = щяхме да ядосаме
| БЪД.ВР. В МИН., 2Л., ЕД.Ч. = щеше да ядосаш
| БЪД.ВР. В МИН., 2Л., МН.Ч. = щяхте да ядосате
| БЪД.ВР. В МИН., 3Л., ЕД.Ч. = щеше да ядоса
| БЪД.ВР. В МИН., 3Л., МН.Ч. = щяха да ядосат
| БЪД.ПРЕД.ВР. В МИН., 1Л., ЕД.Ч., М.Р. = щях да съм ядосал
| БЪД.ПРЕД.ВР. В МИН., 1Л., ЕД.Ч., Ж.Р. = щях да съм ядосала
| БЪД.ПРЕД.ВР. В МИН., 1Л., ЕД.Ч., СР.Р. = щях да съм ядосало
| БЪД.ПРЕД.ВР. В МИН., 1Л., МН.Ч. = щяхме да сме ядосали
| БЪД.ПРЕД.ВР. В МИН., 2Л., ЕД.Ч., М.Р. = щеше да си ядосал
| БЪД.ПРЕД.ВР. В МИН., 2Л., ЕД.Ч., Ж.Р. = щеше да си ядосала
| БЪД.ПРЕД.ВР. В МИН., 2Л., ЕД.Ч., СР.Р. = щеше да си ядосало
| БЪД.ПРЕД.ВР. В МИН., 2Л., МН.Ч. = щяхте да сте ядосали
| БЪД.ПРЕД.ВР. В МИН., 3Л., ЕД.Ч., М.Р. = щеше да е ядосал
| БЪД.ПРЕД.ВР. В МИН., 3Л., ЕД.Ч., Ж.Р. = щеше да е ядосала
| БЪД.ПРЕД.ВР. В МИН., 3Л., ЕД.Ч., СР.Р. = щеше да е ядосало
| БЪД.ПРЕД.ВР. В МИН., 3Л., МН.Ч. = щяха да са ядосали
| ПР.НАКЛ., СЕГ.ВР., 1Л., ЕД.Ч., М.Р. = ядосал съм
| ПР.НАКЛ., СЕГ.ВР., 1Л., ЕД.Ч., Ж.Р. = ядосала съм
| ПР.НАКЛ., СЕГ.ВР., 1Л., ЕД.Ч., СР.Р. = ядосало съм
| ПР.НАКЛ., СЕГ.ВР., 1Л., МН.Ч. = ядосали сме
| ПР.НАКЛ., СЕГ.ВР., 2Л., ЕД.Ч., М.Р. = ядосал си
| ПР.НАКЛ., СЕГ.ВР., 2Л., ЕД.Ч., Ж.Р. = ядосала си
| ПР.НАКЛ., СЕГ.ВР., 2Л., ЕД.Ч., СР.Р. = ядосало си
| ПР.НАКЛ., СЕГ.ВР., 2Л., МН.Ч. = ядосали сте
| ПР.НАКЛ., СЕГ.ВР., 3Л., ЕД.Ч., М.Р. = ядосал (е)
| ПР.НАКЛ., СЕГ.ВР., 3Л., ЕД.Ч., Ж.Р. = ядосала (е)
| ПР.НАКЛ., СЕГ.ВР., 3Л., ЕД.Ч., СР.Р. = ядосало (е)
| ПР.НАКЛ., СЕГ.ВР., 3Л., МН.Ч. = ядосали (са)
| ПР.НАКЛ., МИН.СВ.ВР., 1Л., ЕД.Ч., М.Р. = ядосал съм
| ПР.НАКЛ., МИН.СВ.ВР., 1Л., ЕД.Ч., Ж.Р. = ядосала съм
| ПР.НАКЛ., МИН.СВ.ВР., 1Л., ЕД.Ч., СР.Р. = ядосало съм
| ПР.НАКЛ., МИН.СВ.ВР., 1Л., МН.Ч. = ядосали сме
| ПР.НАКЛ., МИН.СВ.ВР., 2Л., ЕД.Ч., М.Р. = ядосал си
| ПР.НАКЛ., МИН.СВ.ВР., 2Л., ЕД.Ч., Ж.Р. = ядосала си
| ПР.НАКЛ., МИН.СВ.ВР., 2Л., ЕД.Ч., СР.Р. = ядосало си
| ПР.НАКЛ., МИН.СВ.ВР., 2Л., МН.Ч. = ядосали сте
| ПР.НАКЛ., МИН.СВ.ВР., 3Л., ЕД.Ч., М.Р. = ядосал (е)
| ПР.НАКЛ., МИН.СВ.ВР., 3Л., ЕД.Ч., Ж.Р. = ядосала (е)
| ПР.НАКЛ., МИН.СВ.ВР., 3Л., ЕД.Ч., СР.Р. = ядосало (е)
| ПР.НАКЛ., МИН.СВ.ВР., 3Л., МН.Ч. = ядосали (са)
| ПР.НАКЛ., МИН.НЕОПР.ВР., 1Л., ЕД.Ч., М.Р. = бил съм ядосал
| ПР.НАКЛ., МИН.НЕОПР.ВР., 1Л., ЕД.Ч., Ж.Р. = била съм ядосала
| ПР.НАКЛ., МИН.НЕОПР.ВР., 1Л., ЕД.Ч., СР.Р. = било съм ядосало
| ПР.НАКЛ., МИН.НЕОПР.ВР., 1Л., МН.Ч. = били сме ядосали
| ПР.НАКЛ., МИН.НЕОПР.ВР., 2Л., ЕД.Ч., М.Р. = бил си ядосал
| ПР.НАКЛ., МИН.НЕОПР.ВР., 2Л., ЕД.Ч., Ж.Р. = била си ядосала
| ПР.НАКЛ., МИН.НЕОПР.ВР., 2Л., ЕД.Ч., СР.Р. = било си ядосало
| ПР.НАКЛ., МИН.НЕОПР.ВР., 2Л., МН.Ч. = били сте ядосали
| ПР.НАКЛ., МИН.НЕОПР.ВР., 3Л., ЕД.Ч., М.Р. = бил (е) ядосал
| ПР.НАКЛ., МИН.НЕОПР.ВР., 3Л., ЕД.Ч., Ж.Р. = била (е) ядосала
| ПР.НАКЛ., МИН.НЕОПР.ВР., 3Л., ЕД.Ч., СР.Р. = било (е) ядосало
| ПР.НАКЛ., МИН.НЕОПР.ВР., 3Л., МН.Ч. = били (са) ядосали
| ПР.НАКЛ., БЪД.ВР., 1Л., ЕД.Ч., М.Р. = щял съм да ядосам
| ПР.НАКЛ., БЪД.ВР., 1Л., ЕД.Ч., Ж.Р. = щяла съм да ядосам
| ПР.НАКЛ., БЪД.ВР., 1Л., ЕД.Ч., СР.Р. = щяло съм да ядосам
| ПР.НАКЛ., БЪД.ВР., 1Л., МН.Ч. = щели сме да ядосаме
| ПР.НАКЛ., БЪД.ВР., 2Л., ЕД.Ч., М.Р. = щял си да ядосаш
| ПР.НАКЛ., БЪД.ВР., 2Л., ЕД.Ч., Ж.Р. = щяла си да ядосаш
| ПР.НАКЛ., БЪД.ВР., 2Л., ЕД.Ч., СР.Р. = щяло си да ядосаш
| ПР.НАКЛ., БЪД.ВР., 2Л., МН.Ч. = щели сте да ядосате
| ПР.НАКЛ., БЪД.ВР., 3Л., ЕД.Ч., М.Р. = щял (е) да ядоса
| ПР.НАКЛ., БЪД.ВР., 3Л., ЕД.Ч., Ж.Р. = щяла (е) да ядоса
| ПР.НАКЛ., БЪД.ВР., 3Л., ЕД.Ч., СР.Р. = щяло (е) да ядоса
| ПР.НАКЛ., БЪД.ВР., 3Л., МН.Ч. = щели (са) да ядосат
| ПР.НАКЛ., БЪД.ПРЕД.ВР., 1Л., ЕД.Ч., М.Р. = щял съм да съм ядосал
| ПР.НАКЛ., БЪД.ПРЕД.ВР., 1Л., ЕД.Ч., Ж.Р. = щяла съм да съм ядосала
| ПР.НАКЛ., БЪД.ПРЕД.ВР., 1Л., ЕД.Ч., СР.Р. = щяло съм да съм ядосало
| ПР.НАКЛ., БЪД.ПРЕД.ВР., 1Л., МН.Ч. = щели сме да сме ядосали
| ПР.НАКЛ., БЪД.ПРЕД.ВР., 2Л., ЕД.Ч., М.Р. = щял си да си ядосал
| ПР.НАКЛ., БЪД.ПРЕД.ВР., 2Л., ЕД.Ч., Ж.Р. = щяла си да си ядосала
| ПР.НАКЛ., БЪД.ПРЕД.ВР., 2Л., ЕД.Ч., СР.Р. = щяло си да си ядосало
| ПР.НАКЛ., БЪД.ПРЕД.ВР., 2Л., МН.Ч. = щели сте да сте ядосали
| ПР.НАКЛ., БЪД.ПРЕД.ВР., 3Л., ЕД.Ч., М.Р. = щял (е) да е ядосал
| ПР.НАКЛ., БЪД.ПРЕД.ВР., 3Л., ЕД.Ч., Ж.Р. = щяла (е) да е ядосала
| ПР.НАКЛ., БЪД.ПРЕД.ВР., 3Л., ЕД.Ч., СР.Р. = щяло (е) да е ядосало
| ПР.НАКЛ., БЪД.ПРЕД.ВР., 3Л., МН.Ч. = щели (са) да са ядосали
| УСЛОВНО НАКЛОНЕНИЕ, 1Л., ЕД.Ч., М.Р. = бих ядосал
| УСЛОВНО НАКЛОНЕНИЕ, 1Л., ЕД.Ч., Ж.Р. = бих ядосала
| УСЛОВНО НАКЛОНЕНИЕ, 1Л., ЕД.Ч., СР.Р. = бих ядосало
| УСЛОВНО НАКЛОНЕНИЕ, 1Л., МН.Ч. = бихме ядосали
| УСЛОВНО НАКЛОНЕНИЕ, 2Л., ЕД.Ч., М.Р. = би ядосал
| УСЛОВНО НАКЛОНЕНИЕ, 2Л., ЕД.Ч., Ж.Р. = би ядосала
| УСЛОВНО НАКЛОНЕНИЕ, 2Л., ЕД.Ч., СР.Р. = би ядосало
| УСЛОВНО НАКЛОНЕНИЕ, 2Л., МН.Ч. = бихте ядосали
| УСЛОВНО НАКЛОНЕНИЕ, 3Л., ЕД.Ч., М.Р. = би ядосал
| УСЛОВНО НАКЛОНЕНИЕ, 3Л., ЕД.Ч., Ж.Р. = би ядосала
| УСЛОВНО НАКЛОНЕНИЕ, 3Л., ЕД.Ч., СР.Р. = би ядосало
| УСЛОВНО НАКЛОНЕНИЕ, 3Л., МН.Ч. = биха ядосали
| ПОВЕЛИТЕЛНО НАКЛОНЕНИЕ, ЕД.Ч. = ядо·сай
| ПОВЕЛИТЕЛНО НАКЛОНЕНИЕ, МН.Ч. = ядо·сай·те
| МИН.СТРАД.ПРИЧ. М.Р. = ядо·сан
| МИН.СТРАД.ПРИЧ. М.Р. НЕПЪЛЕН ЧЛЕН = ядо·са·ния
| МИН.СТРАД.ПРИЧ. М.Р. ПЪЛЕН ЧЛЕН = ядо·са·ни·ят
| МИН.СТРАД.ПРИЧ. Ж.Р. = ядо·са·на
| МИН.СТРАД.ПРИЧ. Ж.Р. ЧЛЕН = ядо·са·на·та
| МИН.СТРАД.ПРИЧ. СР.Р. = ядо·са·но
| МИН.СТРАД.ПРИЧ. СР.Р. ЧЛЕН = ядо·са·но·то
| МИН.СТРАД.ПРИЧ. МН.Ч. = ядо·са·ни
| МИН.СТРАД.ПРИЧ. МН.Ч. ЧЛЕН = ядо·са·ни·те
| МИН.ДЕЯТ.СВ.ПРИЧ. М.Р. = ядо·сал
| МИН.ДЕЯТ.СВ.ПРИЧ. М.Р. НЕПЪЛЕН ЧЛЕН = ядо·са·лия
| МИН.ДЕЯТ.СВ.ПРИЧ. М.Р. ПЪЛЕН ЧЛЕН = ядо·са·ли·ят
| МИН.ДЕЯТ.СВ.ПРИЧ. Ж.Р. = ядо·са·ла
| МИН.ДЕЯТ.СВ.ПРИЧ. Ж.Р. ЧЛЕН = ядо·са·ла·та
| МИН.ДЕЯТ.СВ.ПРИЧ. СР.Р. = ядо·са·ло
| МИН.ДЕЯТ.СВ.ПРИЧ. СР.Р. ЧЛЕН = ядо·са·ло·то
| МИН.ДЕЯТ.СВ.ПРИЧ. МН.Ч. = ядо·са·ли
| МИН.ДЕЯТ.СВ.ПРИЧ. МН.Ч. ЧЛЕН = ядо·са·ли·те
| МИН.ДЕЯТ.НЕСВ.ПРИЧ. М.Р. = ядо·сал
| МИН.ДЕЯТ.НЕСВ.ПРИЧ. М.Р. НЕПЪЛЕН ЧЛЕН = ядо·са·лия
| МИН.ДЕЯТ.НЕСВ.ПРИЧ. М.Р. ПЪЛЕН ЧЛЕН = ядо·са·ли·ят
| МИН.ДЕЯТ.НЕСВ.ПРИЧ. Ж.Р. = ядо·са·ла
| МИН.ДЕЯТ.НЕСВ.ПРИЧ. Ж.Р. ЧЛЕН = ядо·са·ла·та
| МИН.ДЕЯТ.НЕСВ.ПРИЧ. СР.Р. = ядо·са·ло
| МИН.ДЕЯТ.НЕСВ.ПРИЧ. СР.Р. ЧЛЕН = ядо·са·ло·то
| МИН.ДЕЯТ.НЕСВ.ПРИЧ. МН.Ч. = ядо·са·ли
| МИН.ДЕЯТ.НЕСВ.ПРИЧ. МН.Ч. ЧЛЕН = ядо·са·ли·те
| СЕГ.ДЕЯТ.ПРИЧ. М.Р. = ядо·сащ
| СЕГ.ДЕЯТ.ПРИЧ. М.Р. НЕПЪЛЕН ЧЛЕН = ядо·са·щия
| СЕГ.ДЕЯТ.ПРИЧ. М.Р. ПЪЛЕН ЧЛЕН = ядо·са·щи·ят
| СЕГ.ДЕЯТ.ПРИЧ. Ж.Р. = ядо·са·ща
| СЕГ.ДЕЯТ.ПРИЧ. Ж.Р. ЧЛЕН = ядо·са·ща·та
| СЕГ.ДЕЯТ.ПРИЧ. СР.Р. = ядо·са·що
| СЕГ.ДЕЯТ.ПРИЧ. СР.Р. ЧЛЕН = ядо·са·що·то
| СЕГ.ДЕЯТ.ПРИЧ. МН.Ч. = ядо·са·щи
| СЕГ.ДЕЯТ.ПРИЧ. МН.Ч. ЧЛЕН = ядо·са·щи·те
| ДЕЕПРИЧАСТИЕ = ядо·сай·ки
| СКРИТИ ПРЕПРАТКИ = 
[[ядосам]],
[[ядосаш]],
[[ядоса]],
[[ядосаме]],
[[ядосате]],
[[ядосат]],
[[ядосах]],
[[ядосахме]],
[[ядосахте]],
[[ядосаха]],
[[ядосаше]],
[[ядосай]],
[[ядосайте]],
[[ядосал]],
[[ядосалия]],
[[ядосалият]],
[[ядосала]],
[[ядосалата]],
[[ядосало]],
[[ядосалото]],
[[ядосали]],
[[ядосалите]],
[[ядосан]],
[[ядосания]],
[[ядосаният]],
[[ядосана]],
[[ядосаната]],
[[ядосано]],
[[ядосаното]],
[[ядосани]],
[[ядосаните]],
[[ядосащ]],
[[ядосащия]],
[[ядосащият]],
[[ядосаща]],
[[ядосащата]],
[[ядосащо]],
[[ядосащото]],
[[ядосащи]],
[[ядосащите]],
[[ядосайки]],
[[ядосал съм]],
[[ядосала съм]],
[[ядосало съм]],
[[ядосали сме]],
[[ядосал си]],
[[ядосала си]],
[[ядосало си]],
[[ядосали сте]],
[[ядосал е]],
[[ядосала е]],
[[ядосало е]],
[[ядосали са]],
[[бях ядосал]],
[[бях ядосала]],
[[бях ядосало]],
[[бяхме ядосали]],
[[беше ядосал]],
[[беше ядосала]],
[[беше ядосало]],
[[бяхте ядосали]],
[[бяха ядосали]],
[[ще ядосам]],
[[ще ядосаме]],
[[ще ядосаш]],
[[ще ядосате]],
[[ще ядоса]],
[[ще ядосат]],
[[ще съм ядосал]],
[[ще съм ядосала]],
[[ще съм ядосало]],
[[ще сме ядосали]],
[[ще си ядосал]],
[[ще си ядосала]],
[[ще си ядосало]],
[[ще сте ядосали]],
[[ще е ядосал]],
[[ще е ядосала]],
[[ще е ядосало]],
[[ще са ядосали]],
[[щях да ядосам]],
[[щяхме да ядосаме]],
[[щеше да ядосаш]],
[[щяхте да ядосате]],
[[щеше да ядоса]],
[[щяха да ядосат]],
[[щях да съм ядосал]],
[[щях да съм ядосала]],
[[щях да съм ядосало]],
[[щяхме да сме ядосали]],
[[щеше да си ядосал]],
[[щеше да си ядосала]],
[[щеше да си ядосало]],
[[щяхте да сте ядосали]],
[[щеше да е ядосал]],
[[щеше да е ядосала]],
[[щеше да е ядосало]],
[[щяха да са ядосали]],
[[бил съм ядосал]],
[[била съм ядосала]],
[[било съм ядосало]],
[[били сме ядосали]],
[[бил си ядосал]],
[[била си ядосала]],
[[било си ядосало]],
[[били сте ядосали]],
[[бил е ядосал]],
[[била е ядосала]],
[[било е ядосало]],
[[били са ядосали]],
[[щял съм да ядосам]],
[[щяла съм да ядосам]],
[[щяло съм да ядосам]],
[[щели сме да ядосаме]],
[[щял си да ядосаш]],
[[щяла си да ядосаш]],
[[щяло си да ядосаш]],
[[щели сте да ядосате]],
[[щял да ядоса]],
[[щяла да ядоса]],
[[щяло да ядоса]],
[[щели да ядосат]],
[[щял е да ядоса]],
[[щяла е да ядоса]],
[[щяло е да ядоса]],
[[щели са да ядосат]],
[[щял съм да съм ядосал]],
[[щяла съм да съм ядосала]],
[[щяло съм да съм ядосало]],
[[щели сме да сме ядосали]],
[[щял си да си ядосал]],
[[щяла си да си ядосала]],
[[щяло си да си ядосало]],
[[щели сте да сте ядосали]],
[[щял да е ядосал]],
[[щяла да е ядосала]],
[[щяло да е ядосало]],
[[щели да са ядосали]],
[[щял е да е ядосал]],
[[щяла е да е ядосала]],
[[щяло е да е ядосало]],
[[щели са да са ядосали]],
[[бих ядосал]],
[[бих ядосала]],
[[бих ядосало]],
[[бихме ядосали]],
[[би ядосал]],
[[би ядосала]],
[[би ядосало]],
[[бихте ядосали]],
[[биха ядосали]],
}}</text>
      <sha1>2de83maz637tcmdltis7xpm03hh5gle</sha1>
    </revision>
  </page>
  <page>
    <title>Шаблон:Словоформи/ядосвам</title>
    <ns>10</ns>
    <id>570559</id>
    <revision>
      <id>602539</id>
      <timestamp>2005-05-12T12:26:25Z</timestamp>
      <contributor>
        <username>Bgbot</username>
        <id>83</id>
      </contributor>
      <comment>Борислав: Шаблон със словоформи</comment>
      <model>wikitext</model>
      <format>text/x-wiki</format>
      <text bytes="19794" xml:space="preserve">{{Шаблон:Словоформи/Глагол|
  ОСНОВНА ФОРМА = ядосвам
| СЕГ.ВР., 1Л., ЕД.Ч. = ядос·вам
| СЕГ.ВР., 1Л., МН.Ч. = ядос·ва·ме
| СЕГ.ВР., 2Л., ЕД.Ч. = ядос·ваш
| СЕГ.ВР., 2Л., МН.Ч. = ядос·ва·те
| СЕГ.ВР., 3Л., ЕД.Ч. = ядос·ва
| СЕГ.ВР., 3Л., МН.Ч. = ядос·ват
| МИН.СВ.ВР., 1Л., ЕД.Ч. = ядос·вах
| МИН.СВ.ВР., 1Л., МН.Ч. = ядос·вах·ме
| МИН.СВ.ВР., 2Л., ЕД.Ч. = ядос·ва
| МИН.СВ.ВР., 2Л., МН.Ч. = ядос·вах·те
| МИН.СВ.ВР., 3Л., ЕД.Ч. = ядос·ва
| МИН.СВ.ВР., 3Л., МН.Ч. = ядос·ва·ха
| МИН.НЕСВ.ВР., 1Л., ЕД.Ч. = ядос·вах
| МИН.НЕСВ.ВР., 1Л., МН.Ч. = ядос·вах·ме
| МИН.НЕСВ.ВР., 2Л., ЕД.Ч. = ядос·ва·ше
| МИН.НЕСВ.ВР., 2Л., МН.Ч. = ядос·вах·те
| МИН.НЕСВ.ВР., 3Л., ЕД.Ч. = ядос·ва·ше
| МИН.НЕСВ.ВР., 3Л., МН.Ч. = ядос·ва·ха
| МИН.НЕОПР.ВР., 1Л., ЕД.Ч., М.Р. = ядосвал съм
| МИН.НЕОПР.ВР., 1Л., ЕД.Ч., Ж.Р. = ядосвала съм
| МИН.НЕОПР.ВР., 1Л., ЕД.Ч., СР.Р. = ядосвало съм
| МИН.НЕОПР.ВР., 1Л., МН.Ч. = ядосвали сме
| МИН.НЕОПР.ВР., 2Л., ЕД.Ч., М.Р. = ядосвал си
| МИН.НЕОПР.ВР., 2Л., ЕД.Ч., Ж.Р. = ядосвала си
| МИН.НЕОПР.ВР., 2Л., ЕД.Ч., СР.Р. = ядосвало си
| МИН.НЕОПР.ВР., 2Л., МН.Ч. = ядосвали сте
| МИН.НЕОПР.ВР., 3Л., ЕД.Ч., М.Р. = ядосвал е
| МИН.НЕОПР.ВР., 3Л., ЕД.Ч., Ж.Р. = ядосвала е
| МИН.НЕОПР.ВР., 3Л., ЕД.Ч., СР.Р. = ядосвало е
| МИН.НЕОПР.ВР., 3Л., МН.Ч. = ядосвали са
| МИН.ПРЕД.ВР., 1Л., ЕД.Ч., М.Р. = бях ядосвал
| МИН.ПРЕД.ВР., 1Л., ЕД.Ч., Ж.Р. = бях ядосвала
| МИН.ПРЕД.ВР., 1Л., ЕД.Ч., СР.Р. = бях ядосвало
| МИН.ПРЕД.ВР., 1Л., МН.Ч. = бяхме ядосвали
| МИН.ПРЕД.ВР., 2Л., ЕД.Ч., М.Р. = беше ядосвал
| МИН.ПРЕД.ВР., 2Л., ЕД.Ч., Ж.Р. = беше ядосвала
| МИН.ПРЕД.ВР., 2Л., ЕД.Ч., СР.Р. = беше ядосвало
| МИН.ПРЕД.ВР., 2Л., МН.Ч. = бяхте ядосвали
| МИН.ПРЕД.ВР., 3Л., ЕД.Ч., М.Р. = беше ядосвал
| МИН.ПРЕД.ВР., 3Л., ЕД.Ч., Ж.Р. = беше ядосвала
| МИН.ПРЕД.ВР., 3Л., ЕД.Ч., СР.Р. = беше ядосвало
| МИН.ПРЕД.ВР., 3Л., МН.Ч. = бяха ядосвали
| БЪД.ВР., 1Л., ЕД.Ч. = ще ядосвам
| БЪД.ВР., 1Л., МН.Ч. = ще ядосваме
| БЪД.ВР., 2Л., ЕД.Ч. = ще ядосваш
| БЪД.ВР., 2Л., МН.Ч. = ще ядосвате
| БЪД.ВР., 3Л., ЕД.Ч. = ще ядосва
| БЪД.ВР., 3Л., МН.Ч. = ще ядосват
| БЪД.ПРЕД.ВР., 1Л., ЕД.Ч., М.Р. = ще съм ядосвал
| БЪД.ПРЕД.ВР., 1Л., ЕД.Ч., Ж.Р. = ще съм ядосвала
| БЪД.ПРЕД.ВР., 1Л., ЕД.Ч., СР.Р. = ще съм ядосвало
| БЪД.ПРЕД.ВР., 1Л., МН.Ч. = ще сме ядосвали
| БЪД.ПРЕД.ВР., 2Л., ЕД.Ч., М.Р. = ще си ядосвал
| БЪД.ПРЕД.ВР., 2Л., ЕД.Ч., Ж.Р. = ще си ядосвала
| БЪД.ПРЕД.ВР., 2Л., ЕД.Ч., СР.Р. = ще си ядосвало
| БЪД.ПРЕД.ВР., 2Л., МН.Ч. = ще сте ядосвали
| БЪД.ПРЕД.ВР., 3Л., ЕД.Ч., М.Р. = ще е ядосвал
| БЪД.ПРЕД.ВР., 3Л., ЕД.Ч., Ж.Р. = ще е ядосвала
| БЪД.ПРЕД.ВР., 3Л., ЕД.Ч., СР.Р. = ще е ядосвало
| БЪД.ПРЕД.ВР., 3Л., МН.Ч. = ще са ядосвали
| БЪД.ВР. В МИН., 1Л., ЕД.Ч. = щях да ядосвам
| БЪД.ВР. В МИН., 1Л., МН.Ч. = щяхме да ядосваме
| БЪД.ВР. В МИН., 2Л., ЕД.Ч. = щеше да ядосваш
| БЪД.ВР. В МИН., 2Л., МН.Ч. = щяхте да ядосвате
| БЪД.ВР. В МИН., 3Л., ЕД.Ч. = щеше да ядосва
| БЪД.ВР. В МИН., 3Л., МН.Ч. = щяха да ядосват
| БЪД.ПРЕД.ВР. В МИН., 1Л., ЕД.Ч., М.Р. = щях да съм ядосвал
| БЪД.ПРЕД.ВР. В МИН., 1Л., ЕД.Ч., Ж.Р. = щях да съм ядосвала
| БЪД.ПРЕД.ВР. В МИН., 1Л., ЕД.Ч., СР.Р. = щях да съм ядосвало
| БЪД.ПРЕД.ВР. В МИН., 1Л., МН.Ч. = щяхме да сме ядосвали
| БЪД.ПРЕД.ВР. В МИН., 2Л., ЕД.Ч., М.Р. = щеше да си ядосвал
| БЪД.ПРЕД.ВР. В МИН., 2Л., ЕД.Ч., Ж.Р. = щеше да си ядосвала
| БЪД.ПРЕД.ВР. В МИН., 2Л., ЕД.Ч., СР.Р. = щеше да си ядосвало
| БЪД.ПРЕД.ВР. В МИН., 2Л., МН.Ч. = щяхте да сте ядосвали
| БЪД.ПРЕД.ВР. В МИН., 3Л., ЕД.Ч., М.Р. = щеше да е ядосвал
| БЪД.ПРЕД.ВР. В МИН., 3Л., ЕД.Ч., Ж.Р. = щеше да е ядосвала
| БЪД.ПРЕД.ВР. В МИН., 3Л., ЕД.Ч., СР.Р. = щеше да е ядосвало
| БЪД.ПРЕД.ВР. В МИН., 3Л., МН.Ч. = щяха да са ядосвали
| ПР.НАКЛ., СЕГ.ВР., 1Л., ЕД.Ч., М.Р. = ядосвал съм
| ПР.НАКЛ., СЕГ.ВР., 1Л., ЕД.Ч., Ж.Р. = ядосвала съм
| ПР.НАКЛ., СЕГ.ВР., 1Л., ЕД.Ч., СР.Р. = ядосвало съм
| ПР.НАКЛ., СЕГ.ВР., 1Л., МН.Ч. = ядосвали сме
| ПР.НАКЛ., СЕГ.ВР., 2Л., ЕД.Ч., М.Р. = ядосвал си
| ПР.НАКЛ., СЕГ.ВР., 2Л., ЕД.Ч., Ж.Р. = ядосвала си
| ПР.НАКЛ., СЕГ.ВР., 2Л., ЕД.Ч., СР.Р. = ядосвало си
| ПР.НАКЛ., СЕГ.ВР., 2Л., МН.Ч. = ядосвали сте
| ПР.НАКЛ., СЕГ.ВР., 3Л., ЕД.Ч., М.Р. = ядосвал (е)
| ПР.НАКЛ., СЕГ.ВР., 3Л., ЕД.Ч., Ж.Р. = ядосвала (е)
| ПР.НАКЛ., СЕГ.ВР., 3Л., ЕД.Ч., СР.Р. = ядосвало (е)
| ПР.НАКЛ., СЕГ.ВР., 3Л., МН.Ч. = ядосвали (са)
| ПР.НАКЛ., МИН.СВ.ВР., 1Л., ЕД.Ч., М.Р. = ядосвал съм
| ПР.НАКЛ., МИН.СВ.ВР., 1Л., ЕД.Ч., Ж.Р. = ядосвала съм
| ПР.НАКЛ., МИН.СВ.ВР., 1Л., ЕД.Ч., СР.Р. = ядосвало съм
| ПР.НАКЛ., МИН.СВ.ВР., 1Л., МН.Ч. = ядосвали сме
| ПР.НАКЛ., МИН.СВ.ВР., 2Л., ЕД.Ч., М.Р. = ядосвал си
| ПР.НАКЛ., МИН.СВ.ВР., 2Л., ЕД.Ч., Ж.Р. = ядосвала си
| ПР.НАКЛ., МИН.СВ.ВР., 2Л., ЕД.Ч., СР.Р. = ядосвало си
| ПР.НАКЛ., МИН.СВ.ВР., 2Л., МН.Ч. = ядосвали сте
| ПР.НАКЛ., МИН.СВ.ВР., 3Л., ЕД.Ч., М.Р. = ядосвал (е)
| ПР.НАКЛ., МИН.СВ.ВР., 3Л., ЕД.Ч., Ж.Р. = ядосвала (е)
| ПР.НАКЛ., МИН.СВ.ВР., 3Л., ЕД.Ч., СР.Р. = ядосвало (е)
| ПР.НАКЛ., МИН.СВ.ВР., 3Л., МН.Ч. = ядосвали (са)
| ПР.НАКЛ., МИН.НЕОПР.ВР., 1Л., ЕД.Ч., М.Р. = бил съм ядосвал
| ПР.НАКЛ., МИН.НЕОПР.ВР., 1Л., ЕД.Ч., Ж.Р. = била съм ядосвала
| ПР.НАКЛ., МИН.НЕОПР.ВР., 1Л., ЕД.Ч., СР.Р. = било съм ядосвало
| ПР.НАКЛ., МИН.НЕОПР.ВР., 1Л., МН.Ч. = били сме ядосвали
| ПР.НАКЛ., МИН.НЕОПР.ВР., 2Л., ЕД.Ч., М.Р. = бил си ядосвал
| ПР.НАКЛ., МИН.НЕОПР.ВР., 2Л., ЕД.Ч., Ж.Р. = била си ядосвала
| ПР.НАКЛ., МИН.НЕОПР.ВР., 2Л., ЕД.Ч., СР.Р. = било си ядосвало
| ПР.НАКЛ., МИН.НЕОПР.ВР., 2Л., МН.Ч. = били сте ядосвали
| ПР.НАКЛ., МИН.НЕОПР.ВР., 3Л., ЕД.Ч., М.Р. = бил (е) ядосвал
| ПР.НАКЛ., МИН.НЕОПР.ВР., 3Л., ЕД.Ч., Ж.Р. = била (е) ядосвала
| ПР.НАКЛ., МИН.НЕОПР.ВР., 3Л., ЕД.Ч., СР.Р. = било (е) ядосвало
| ПР.НАКЛ., МИН.НЕОПР.ВР., 3Л., МН.Ч. = били (са) ядосвали
| ПР.НАКЛ., БЪД.ВР., 1Л., ЕД.Ч., М.Р. = щял съм да ядосвам
| ПР.НАКЛ., БЪД.ВР., 1Л., ЕД.Ч., Ж.Р. = щяла съм да ядосвам
| ПР.НАКЛ., БЪД.ВР., 1Л., ЕД.Ч., СР.Р. = щяло съм да ядосвам
| ПР.НАКЛ., БЪД.ВР., 1Л., МН.Ч. = щели сме да ядосваме
| ПР.НАКЛ., БЪД.ВР., 2Л., ЕД.Ч., М.Р. = щял си да ядосваш
| ПР.НАКЛ., БЪД.ВР., 2Л., ЕД.Ч., Ж.Р. = щяла си да ядосваш
| ПР.НАКЛ., БЪД.ВР., 2Л., ЕД.Ч., СР.Р. = щяло си да ядосваш
| ПР.НАКЛ., БЪД.ВР., 2Л., МН.Ч. = щели сте да ядосвате
| ПР.НАКЛ., БЪД.ВР., 3Л., ЕД.Ч., М.Р. = щял (е) да ядосва
| ПР.НАКЛ., БЪД.ВР., 3Л., ЕД.Ч., Ж.Р. = щяла (е) да ядосва
| ПР.НАКЛ., БЪД.ВР., 3Л., ЕД.Ч., СР.Р. = щяло (е) да ядосва
| ПР.НАКЛ., БЪД.ВР., 3Л., МН.Ч. = щели (са) да ядосват
| ПР.НАКЛ., БЪД.ПРЕД.ВР., 1Л., ЕД.Ч., М.Р. = щял съм да съм ядосвал
| ПР.НАКЛ., БЪД.ПРЕД.ВР., 1Л., ЕД.Ч., Ж.Р. = щяла съм да съм ядосвала
| ПР.НАКЛ., БЪД.ПРЕД.ВР., 1Л., ЕД.Ч., СР.Р. = щяло съм да съм ядосвало
| ПР.НАКЛ., БЪД.ПРЕД.ВР., 1Л., МН.Ч. = щели сме да сме ядосвали
| ПР.НАКЛ., БЪД.ПРЕД.ВР., 2Л., ЕД.Ч., М.Р. = щял си да си ядосвал
| ПР.НАКЛ., БЪД.ПРЕД.ВР., 2Л., ЕД.Ч., Ж.Р. = щяла си да си ядосвала
| ПР.НАКЛ., БЪД.ПРЕД.ВР., 2Л., ЕД.Ч., СР.Р. = щяло си да си ядосвало
| ПР.НАКЛ., БЪД.ПРЕД.ВР., 2Л., МН.Ч. = щели сте да сте ядосвали
| ПР.НАКЛ., БЪД.ПРЕД.ВР., 3Л., ЕД.Ч., М.Р. = щял (е) да е ядосвал
| ПР.НАКЛ., БЪД.ПРЕД.ВР., 3Л., ЕД.Ч., Ж.Р. = щяла (е) да е ядосвала
| ПР.НАКЛ., БЪД.ПРЕД.ВР., 3Л., ЕД.Ч., СР.Р. = щяло (е) да е ядосвало
| ПР.НАКЛ., БЪД.ПРЕД.ВР., 3Л., МН.Ч. = щели (са) да са ядосвали
| УСЛОВНО НАКЛОНЕНИЕ, 1Л., ЕД.Ч., М.Р. = бих ядосвал
| УСЛОВНО НАКЛОНЕНИЕ, 1Л., ЕД.Ч., Ж.Р. = бих ядосвала
| УСЛОВНО НАКЛОНЕНИЕ, 1Л., ЕД.Ч., СР.Р. = бих ядосвало
| УСЛОВНО НАКЛОНЕНИЕ, 1Л., МН.Ч. = бихме ядосвали
| УСЛОВНО НАКЛОНЕНИЕ, 2Л., ЕД.Ч., М.Р. = би ядосвал
| УСЛОВНО НАКЛОНЕНИЕ, 2Л., ЕД.Ч., Ж.Р. = би ядосвала
| УСЛОВНО НАКЛОНЕНИЕ, 2Л., ЕД.Ч., СР.Р. = би ядосвало
| УСЛОВНО НАКЛОНЕНИЕ, 2Л., МН.Ч. = бихте ядосвали
| УСЛОВНО НАКЛОНЕНИЕ, 3Л., ЕД.Ч., М.Р. = би ядосвал
| УСЛОВНО НАКЛОНЕНИЕ, 3Л., ЕД.Ч., Ж.Р. = би ядосвала
| УСЛОВНО НАКЛОНЕНИЕ, 3Л., ЕД.Ч., СР.Р. = би ядосвало
| УСЛОВНО НАКЛОНЕНИЕ, 3Л., МН.Ч. = биха ядосвали
| ПОВЕЛИТЕЛНО НАКЛОНЕНИЕ, ЕД.Ч. = ядос·вай
| ПОВЕЛИТЕЛНО НАКЛОНЕНИЕ, МН.Ч. = ядос·вай·те
| МИН.СТРАД.ПРИЧ. М.Р. = ядос·ван
| МИН.СТРАД.ПРИЧ. М.Р. НЕПЪЛЕН ЧЛЕН = ядос·ва·ния
| МИН.СТРАД.ПРИЧ. М.Р. ПЪЛЕН ЧЛЕН = ядос·ва·ни·ят
| МИН.СТРАД.ПРИЧ. Ж.Р. = ядос·ва·на
| МИН.СТРАД.ПРИЧ. Ж.Р. ЧЛЕН = ядос·ва·на·та
| МИН.СТРАД.ПРИЧ. СР.Р. = ядос·ва·но
| МИН.СТРАД.ПРИЧ. СР.Р. ЧЛЕН = ядос·ва·но·то
| МИН.СТРАД.ПРИЧ. МН.Ч. = ядос·ва·ни
| МИН.СТРАД.ПРИЧ. МН.Ч. ЧЛЕН = ядос·ва·ни·те
| МИН.ДЕЯТ.СВ.ПРИЧ. М.Р. = ядос·вал
| МИН.ДЕЯТ.СВ.ПРИЧ. М.Р. НЕПЪЛЕН ЧЛЕН = ядос·ва·лия
| МИН.ДЕЯТ.СВ.ПРИЧ. М.Р. ПЪЛЕН ЧЛЕН = ядос·ва·ли·ят
| МИН.ДЕЯТ.СВ.ПРИЧ. Ж.Р. = ядос·ва·ла
| МИН.ДЕЯТ.СВ.ПРИЧ. Ж.Р. ЧЛЕН = ядос·ва·ла·та
| МИН.ДЕЯТ.СВ.ПРИЧ. СР.Р. = ядос·ва·ло
| МИН.ДЕЯТ.СВ.ПРИЧ. СР.Р. ЧЛЕН = ядос·ва·ло·то
| МИН.ДЕЯТ.СВ.ПРИЧ. МН.Ч. = ядос·ва·ли
| МИН.ДЕЯТ.СВ.ПРИЧ. МН.Ч. ЧЛЕН = ядос·ва·ли·те
| МИН.ДЕЯТ.НЕСВ.ПРИЧ. М.Р. = ядос·вал
| МИН.ДЕЯТ.НЕСВ.ПРИЧ. М.Р. НЕПЪЛЕН ЧЛЕН = ядос·ва·лия
| МИН.ДЕЯТ.НЕСВ.ПРИЧ. М.Р. ПЪЛЕН ЧЛЕН = ядос·ва·ли·ят
| МИН.ДЕЯТ.НЕСВ.ПРИЧ. Ж.Р. = ядос·ва·ла
| МИН.ДЕЯТ.НЕСВ.ПРИЧ. Ж.Р. ЧЛЕН = ядос·ва·ла·та
| МИН.ДЕЯТ.НЕСВ.ПРИЧ. СР.Р. = ядос·ва·ло
| МИН.ДЕЯТ.НЕСВ.ПРИЧ. СР.Р. ЧЛЕН = ядос·ва·ло·то
| МИН.ДЕЯТ.НЕСВ.ПРИЧ. МН.Ч. = ядос·ва·ли
| МИН.ДЕЯТ.НЕСВ.ПРИЧ. МН.Ч. ЧЛЕН = ядос·ва·ли·те
| СЕГ.ДЕЯТ.ПРИЧ. М.Р. = ядос·ващ
| СЕГ.ДЕЯТ.ПРИЧ. М.Р. НЕПЪЛЕН ЧЛЕН = ядос·ва·щия
| СЕГ.ДЕЯТ.ПРИЧ. М.Р. ПЪЛЕН ЧЛЕН = ядос·ва·щи·ят
| СЕГ.ДЕЯТ.ПРИЧ. Ж.Р. = ядос·ва·ща
| СЕГ.ДЕЯТ.ПРИЧ. Ж.Р. ЧЛЕН = ядос·ва·ща·та
| СЕГ.ДЕЯТ.ПРИЧ. СР.Р. = ядос·ва·що
| СЕГ.ДЕЯТ.ПРИЧ. СР.Р. ЧЛЕН = ядос·ва·що·то
| СЕГ.ДЕЯТ.ПРИЧ. МН.Ч. = ядос·ва·щи
| СЕГ.ДЕЯТ.ПРИЧ. МН.Ч. ЧЛЕН = ядос·ва·щи·те
| ДЕЕПРИЧАСТИЕ = ядос·вай·ки
| СКРИТИ ПРЕПРАТКИ = 
[[ядосвам]],
[[ядосваш]],
[[ядосва]],
[[ядосваме]],
[[ядосвате]],
[[ядосват]],
[[ядосвах]],
[[ядосвахме]],
[[ядосвахте]],
[[ядосваха]],
[[ядосваше]],
[[ядосвай]],
[[ядосвайте]],
[[ядосвал]],
[[ядосвалия]],
[[ядосвалият]],
[[ядосвала]],
[[ядосвалата]],
[[ядосвало]],
[[ядосвалото]],
[[ядосвали]],
[[ядосвалите]],
[[ядосван]],
[[ядосвания]],
[[ядосваният]],
[[ядосвана]],
[[ядосваната]],
[[ядосвано]],
[[ядосваното]],
[[ядосвани]],
[[ядосваните]],
[[ядосващ]],
[[ядосващия]],
[[ядосващият]],
[[ядосваща]],
[[ядосващата]],
[[ядосващо]],
[[ядосващото]],
[[ядосващи]],
[[ядосващите]],
[[ядосвайки]],
[[ядосвал съм]],
[[ядосвала съм]],
[[ядосвало съм]],
[[ядосвали сме]],
[[ядосвал си]],
[[ядосвала си]],
[[ядосвало си]],
[[ядосвали сте]],
[[ядосвал е]],
[[ядосвала е]],
[[ядосвало е]],
[[ядосвали са]],
[[бях ядосвал]],
[[бях ядосвала]],
[[бях ядосвало]],
[[бяхме ядосвали]],
[[беше ядосвал]],
[[беше ядосвала]],
[[беше ядосвало]],
[[бяхте ядосвали]],
[[бяха ядосвали]],
[[ще ядосвам]],
[[ще ядосваме]],
[[ще ядосваш]],
[[ще ядосвате]],
[[ще ядосва]],
[[ще ядосват]],
[[ще съм ядосвал]],
[[ще съм ядосвала]],
[[ще съм ядосвало]],
[[ще сме ядосвали]],
[[ще си ядосвал]],
[[ще си ядосвала]],
[[ще си ядосвало]],
[[ще сте ядосвали]],
[[ще е ядосвал]],
[[ще е ядосвала]],
[[ще е ядосвало]],
[[ще са ядосвали]],
[[щях да ядосвам]],
[[щяхме да ядосваме]],
[[щеше да ядосваш]],
[[щяхте да ядосвате]],
[[щеше да ядосва]],
[[щяха да ядосват]],
[[щях да съм ядосвал]],
[[щях да съм ядосвала]],
[[щях да съм ядосвало]],
[[щяхме да сме ядосвали]],
[[щеше да си ядосвал]],
[[щеше да си ядосвала]],
[[щеше да си ядосвало]],
[[щяхте да сте ядосвали]],
[[щеше да е ядосвал]],
[[щеше да е ядосвала]],
[[щеше да е ядосвало]],
[[щяха да са ядосвали]],
[[бил съм ядосвал]],
[[била съм ядосвала]],
[[било съм ядосвало]],
[[били сме ядосвали]],
[[бил си ядосвал]],
[[била си ядосвала]],
[[било си ядосвало]],
[[били сте ядосвали]],
[[бил е ядосвал]],
[[била е ядосвала]],
[[било е ядосвало]],
[[били са ядосвали]],
[[щял съм да ядосвам]],
[[щяла съм да ядосвам]],
[[щяло съм да ядосвам]],
[[щели сме да ядосваме]],
[[щял си да ядосваш]],
[[щяла си да ядосваш]],
[[щяло си да ядосваш]],
[[щели сте да ядосвате]],
[[щял да ядосва]],
[[щяла да ядосва]],
[[щяло да ядосва]],
[[щели да ядосват]],
[[щял е да ядосва]],
[[щяла е да ядосва]],
[[щяло е да ядосва]],
[[щели са да ядосват]],
[[щял съм да съм ядосвал]],
[[щяла съм да съм ядосвала]],
[[щяло съм да съм ядосвало]],
[[щели сме да сме ядосвали]],
[[щял си да си ядосвал]],
[[щяла си да си ядосвала]],
[[щяло си да си ядосвало]],
[[щели сте да сте ядосвали]],
[[щял да е ядосвал]],
[[щяла да е ядосвала]],
[[щяло да е ядосвало]],
[[щели да са ядосвали]],
[[щял е да е ядосвал]],
[[щяла е да е ядосвала]],
[[щяло е да е ядосвало]],
[[щели са да са ядосвали]],
[[бих ядосвал]],
[[бих ядосвала]],
[[бих ядосвало]],
[[бихме ядосвали]],
[[би ядосвал]],
[[би ядосвала]],
[[би ядосвало]],
[[бихте ядосвали]],
[[биха ядосвали]],
}}</text>
      <sha1>6oynxebd05tqa821d8od0k33j53f697</sha1>
    </revision>
  </page>
  <page>
    <title>Шаблон:Словоформи/яздя</title>
    <ns>10</ns>
    <id>447292</id>
    <revision>
      <id>479274</id>
      <timestamp>2005-05-07T19:37:39Z</timestamp>
      <contributor>
        <username>Bgbot</username>
        <id>83</id>
      </contributor>
      <comment>Борислав: Шаблон със словоформи</comment>
      <model>wikitext</model>
      <format>text/x-wiki</format>
      <text bytes="18890" xml:space="preserve">{{Шаблон:Словоформи/Глагол|
  ОСНОВНА ФОРМА = яздя
| СЕГ.ВР., 1Л., ЕД.Ч. = яз·дя
| СЕГ.ВР., 1Л., МН.Ч. = яз·дим
| СЕГ.ВР., 2Л., ЕД.Ч. = яз·диш
| СЕГ.ВР., 2Л., МН.Ч. = яз·ди·те
| СЕГ.ВР., 3Л., ЕД.Ч. = яз·ди
| СЕГ.ВР., 3Л., МН.Ч. = яз·дят
| МИН.СВ.ВР., 1Л., ЕД.Ч. = яз·дих
| МИН.СВ.ВР., 1Л., МН.Ч. = яз·дих·ме
| МИН.СВ.ВР., 2Л., ЕД.Ч. = яз·ди
| МИН.СВ.ВР., 2Л., МН.Ч. = яз·дих·те
| МИН.СВ.ВР., 3Л., ЕД.Ч. = яз·ди
| МИН.СВ.ВР., 3Л., МН.Ч. = яз·ди·ха
| МИН.НЕСВ.ВР., 1Л., ЕД.Ч. = яз·дех
| МИН.НЕСВ.ВР., 1Л., МН.Ч. = яз·дех·ме
| МИН.НЕСВ.ВР., 2Л., ЕД.Ч. = яз·де·ше
| МИН.НЕСВ.ВР., 2Л., МН.Ч. = яз·дех·те
| МИН.НЕСВ.ВР., 3Л., ЕД.Ч. = яз·де·ше
| МИН.НЕСВ.ВР., 3Л., МН.Ч. = яз·де·ха
| МИН.НЕОПР.ВР., 1Л., ЕД.Ч., М.Р. = яздил съм
| МИН.НЕОПР.ВР., 1Л., ЕД.Ч., Ж.Р. = яздила съм
| МИН.НЕОПР.ВР., 1Л., ЕД.Ч., СР.Р. = яздило съм
| МИН.НЕОПР.ВР., 1Л., МН.Ч. = яздили сме
| МИН.НЕОПР.ВР., 2Л., ЕД.Ч., М.Р. = яздил си
| МИН.НЕОПР.ВР., 2Л., ЕД.Ч., Ж.Р. = яздила си
| МИН.НЕОПР.ВР., 2Л., ЕД.Ч., СР.Р. = яздило си
| МИН.НЕОПР.ВР., 2Л., МН.Ч. = яздили сте
| МИН.НЕОПР.ВР., 3Л., ЕД.Ч., М.Р. = яздил е
| МИН.НЕОПР.ВР., 3Л., ЕД.Ч., Ж.Р. = яздила е
| МИН.НЕОПР.ВР., 3Л., ЕД.Ч., СР.Р. = яздило е
| МИН.НЕОПР.ВР., 3Л., МН.Ч. = яздили са
| МИН.ПРЕД.ВР., 1Л., ЕД.Ч., М.Р. = бях яздил
| МИН.ПРЕД.ВР., 1Л., ЕД.Ч., Ж.Р. = бях яздила
| МИН.ПРЕД.ВР., 1Л., ЕД.Ч., СР.Р. = бях яздило
| МИН.ПРЕД.ВР., 1Л., МН.Ч. = бяхме яздили
| МИН.ПРЕД.ВР., 2Л., ЕД.Ч., М.Р. = беше яздил
| МИН.ПРЕД.ВР., 2Л., ЕД.Ч., Ж.Р. = беше яздила
| МИН.ПРЕД.ВР., 2Л., ЕД.Ч., СР.Р. = беше яздило
| МИН.ПРЕД.ВР., 2Л., МН.Ч. = бяхте яздили
| МИН.ПРЕД.ВР., 3Л., ЕД.Ч., М.Р. = беше яздил
| МИН.ПРЕД.ВР., 3Л., ЕД.Ч., Ж.Р. = беше яздила
| МИН.ПРЕД.ВР., 3Л., ЕД.Ч., СР.Р. = беше яздило
| МИН.ПРЕД.ВР., 3Л., МН.Ч. = бяха яздили
| БЪД.ВР., 1Л., ЕД.Ч. = ще яздя
| БЪД.ВР., 1Л., МН.Ч. = ще яздим
| БЪД.ВР., 2Л., ЕД.Ч. = ще яздиш
| БЪД.ВР., 2Л., МН.Ч. = ще яздите
| БЪД.ВР., 3Л., ЕД.Ч. = ще язди
| БЪД.ВР., 3Л., МН.Ч. = ще яздят
| БЪД.ПРЕД.ВР., 1Л., ЕД.Ч., М.Р. = ще съм яздил
| БЪД.ПРЕД.ВР., 1Л., ЕД.Ч., Ж.Р. = ще съм яздила
| БЪД.ПРЕД.ВР., 1Л., ЕД.Ч., СР.Р. = ще съм яздило
| БЪД.ПРЕД.ВР., 1Л., МН.Ч. = ще сме яздили
| БЪД.ПРЕД.ВР., 2Л., ЕД.Ч., М.Р. = ще си яздил
| БЪД.ПРЕД.ВР., 2Л., ЕД.Ч., Ж.Р. = ще си яздила
| БЪД.ПРЕД.ВР., 2Л., ЕД.Ч., СР.Р. = ще си яздило
| БЪД.ПРЕД.ВР., 2Л., МН.Ч. = ще сте яздили
| БЪД.ПРЕД.ВР., 3Л., ЕД.Ч., М.Р. = ще е яздил
| БЪД.ПРЕД.ВР., 3Л., ЕД.Ч., Ж.Р. = ще е яздила
| БЪД.ПРЕД.ВР., 3Л., ЕД.Ч., СР.Р. = ще е яздило
| БЪД.ПРЕД.ВР., 3Л., МН.Ч. = ще са яздили
| БЪД.ВР. В МИН., 1Л., ЕД.Ч. = щях да яздя
| БЪД.ВР. В МИН., 1Л., МН.Ч. = щяхме да яздим
| БЪД.ВР. В МИН., 2Л., ЕД.Ч. = щеше да яздиш
| БЪД.ВР. В МИН., 2Л., МН.Ч. = щяхте да яздите
| БЪД.ВР. В МИН., 3Л., ЕД.Ч. = щеше да язди
| БЪД.ВР. В МИН., 3Л., МН.Ч. = щяха да яздят
| БЪД.ПРЕД.ВР. В МИН., 1Л., ЕД.Ч., М.Р. = щях да съм яздил
| БЪД.ПРЕД.ВР. В МИН., 1Л., ЕД.Ч., Ж.Р. = щях да съм яздила
| БЪД.ПРЕД.ВР. В МИН., 1Л., ЕД.Ч., СР.Р. = щях да съм яздило
| БЪД.ПРЕД.ВР. В МИН., 1Л., МН.Ч. = щяхме да сме яздили
| БЪД.ПРЕД.ВР. В МИН., 2Л., ЕД.Ч., М.Р. = щеше да си яздил
| БЪД.ПРЕД.ВР. В МИН., 2Л., ЕД.Ч., Ж.Р. = щеше да си яздила
| БЪД.ПРЕД.ВР. В МИН., 2Л., ЕД.Ч., СР.Р. = щеше да си яздило
| БЪД.ПРЕД.ВР. В МИН., 2Л., МН.Ч. = щяхте да сте яздили
| БЪД.ПРЕД.ВР. В МИН., 3Л., ЕД.Ч., М.Р. = щеше да е яздил
| БЪД.ПРЕД.ВР. В МИН., 3Л., ЕД.Ч., Ж.Р. = щеше да е яздила
| БЪД.ПРЕД.ВР. В МИН., 3Л., ЕД.Ч., СР.Р. = щеше да е яздило
| БЪД.ПРЕД.ВР. В МИН., 3Л., МН.Ч. = щяха да са яздили
| ПР.НАКЛ., СЕГ.ВР., 1Л., ЕД.Ч., М.Р. = яздел съм
| ПР.НАКЛ., СЕГ.ВР., 1Л., ЕД.Ч., Ж.Р. = яздела съм
| ПР.НАКЛ., СЕГ.ВР., 1Л., ЕД.Ч., СР.Р. = яздело съм
| ПР.НАКЛ., СЕГ.ВР., 1Л., МН.Ч. = яздели сме
| ПР.НАКЛ., СЕГ.ВР., 2Л., ЕД.Ч., М.Р. = яздел си
| ПР.НАКЛ., СЕГ.ВР., 2Л., ЕД.Ч., Ж.Р. = яздела си
| ПР.НАКЛ., СЕГ.ВР., 2Л., ЕД.Ч., СР.Р. = яздело си
| ПР.НАКЛ., СЕГ.ВР., 2Л., МН.Ч. = яздели сте
| ПР.НАКЛ., СЕГ.ВР., 3Л., ЕД.Ч., М.Р. = яздел (е)
| ПР.НАКЛ., СЕГ.ВР., 3Л., ЕД.Ч., Ж.Р. = яздела (е)
| ПР.НАКЛ., СЕГ.ВР., 3Л., ЕД.Ч., СР.Р. = яздело (е)
| ПР.НАКЛ., СЕГ.ВР., 3Л., МН.Ч. = яздели (са)
| ПР.НАКЛ., МИН.СВ.ВР., 1Л., ЕД.Ч., М.Р. = яздил съм
| ПР.НАКЛ., МИН.СВ.ВР., 1Л., ЕД.Ч., Ж.Р. = яздила съм
| ПР.НАКЛ., МИН.СВ.ВР., 1Л., ЕД.Ч., СР.Р. = яздило съм
| ПР.НАКЛ., МИН.СВ.ВР., 1Л., МН.Ч. = яздили сме
| ПР.НАКЛ., МИН.СВ.ВР., 2Л., ЕД.Ч., М.Р. = яздил си
| ПР.НАКЛ., МИН.СВ.ВР., 2Л., ЕД.Ч., Ж.Р. = яздила си
| ПР.НАКЛ., МИН.СВ.ВР., 2Л., ЕД.Ч., СР.Р. = яздило си
| ПР.НАКЛ., МИН.СВ.ВР., 2Л., МН.Ч. = яздили сте
| ПР.НАКЛ., МИН.СВ.ВР., 3Л., ЕД.Ч., М.Р. = яздил (е)
| ПР.НАКЛ., МИН.СВ.ВР., 3Л., ЕД.Ч., Ж.Р. = яздила (е)
| ПР.НАКЛ., МИН.СВ.ВР., 3Л., ЕД.Ч., СР.Р. = яздило (е)
| ПР.НАКЛ., МИН.СВ.ВР., 3Л., МН.Ч. = яздили (са)
| ПР.НАКЛ., МИН.НЕОПР.ВР., 1Л., ЕД.Ч., М.Р. = бил съм яздил
| ПР.НАКЛ., МИН.НЕОПР.ВР., 1Л., ЕД.Ч., Ж.Р. = била съм яздила
| ПР.НАКЛ., МИН.НЕОПР.ВР., 1Л., ЕД.Ч., СР.Р. = било съм яздило
| ПР.НАКЛ., МИН.НЕОПР.ВР., 1Л., МН.Ч. = били сме яздили
| ПР.НАКЛ., МИН.НЕОПР.ВР., 2Л., ЕД.Ч., М.Р. = бил си яздил
| ПР.НАКЛ., МИН.НЕОПР.ВР., 2Л., ЕД.Ч., Ж.Р. = била си яздила
| ПР.НАКЛ., МИН.НЕОПР.ВР., 2Л., ЕД.Ч., СР.Р. = било си яздило
| ПР.НАКЛ., МИН.НЕОПР.ВР., 2Л., МН.Ч. = били сте яздили
| ПР.НАКЛ., МИН.НЕОПР.ВР., 3Л., ЕД.Ч., М.Р. = бил (е) яздил
| ПР.НАКЛ., МИН.НЕОПР.ВР., 3Л., ЕД.Ч., Ж.Р. = била (е) яздила
| ПР.НАКЛ., МИН.НЕОПР.ВР., 3Л., ЕД.Ч., СР.Р. = било (е) яздило
| ПР.НАКЛ., МИН.НЕОПР.ВР., 3Л., МН.Ч. = били (са) яздили
| ПР.НАКЛ., БЪД.ВР., 1Л., ЕД.Ч., М.Р. = щял съм да яздя
| ПР.НАКЛ., БЪД.ВР., 1Л., ЕД.Ч., Ж.Р. = щяла съм да яздя
| ПР.НАКЛ., БЪД.ВР., 1Л., ЕД.Ч., СР.Р. = щяло съм да яздя
| ПР.НАКЛ., БЪД.ВР., 1Л., МН.Ч. = щели сме да яздим
| ПР.НАКЛ., БЪД.ВР., 2Л., ЕД.Ч., М.Р. = щял си да яздиш
| ПР.НАКЛ., БЪД.ВР., 2Л., ЕД.Ч., Ж.Р. = щяла си да яздиш
| ПР.НАКЛ., БЪД.ВР., 2Л., ЕД.Ч., СР.Р. = щяло си да яздиш
| ПР.НАКЛ., БЪД.ВР., 2Л., МН.Ч. = щели сте да яздите
| ПР.НАКЛ., БЪД.ВР., 3Л., ЕД.Ч., М.Р. = щял (е) да язди
| ПР.НАКЛ., БЪД.ВР., 3Л., ЕД.Ч., Ж.Р. = щяла (е) да язди
| ПР.НАКЛ., БЪД.ВР., 3Л., ЕД.Ч., СР.Р. = щяло (е) да язди
| ПР.НАКЛ., БЪД.ВР., 3Л., МН.Ч. = щели (са) да яздят
| ПР.НАКЛ., БЪД.ПРЕД.ВР., 1Л., ЕД.Ч., М.Р. = щял съм да съм яздил
| ПР.НАКЛ., БЪД.ПРЕД.ВР., 1Л., ЕД.Ч., Ж.Р. = щяла съм да съм яздила
| ПР.НАКЛ., БЪД.ПРЕД.ВР., 1Л., ЕД.Ч., СР.Р. = щяло съм да съм яздило
| ПР.НАКЛ., БЪД.ПРЕД.ВР., 1Л., МН.Ч. = щели сме да сме яздили
| ПР.НАКЛ., БЪД.ПРЕД.ВР., 2Л., ЕД.Ч., М.Р. = щял си да си яздил
| ПР.НАКЛ., БЪД.ПРЕД.ВР., 2Л., ЕД.Ч., Ж.Р. = щяла си да си яздила
| ПР.НАКЛ., БЪД.ПРЕД.ВР., 2Л., ЕД.Ч., СР.Р. = щяло си да си яздило
| ПР.НАКЛ., БЪД.ПРЕД.ВР., 2Л., МН.Ч. = щели сте да сте яздили
| ПР.НАКЛ., БЪД.ПРЕД.ВР., 3Л., ЕД.Ч., М.Р. = щял (е) да е яздил
| ПР.НАКЛ., БЪД.ПРЕД.ВР., 3Л., ЕД.Ч., Ж.Р. = щяла (е) да е яздила
| ПР.НАКЛ., БЪД.ПРЕД.ВР., 3Л., ЕД.Ч., СР.Р. = щяло (е) да е яздило
| ПР.НАКЛ., БЪД.ПРЕД.ВР., 3Л., МН.Ч. = щели (са) да са яздили
| УСЛОВНО НАКЛОНЕНИЕ, 1Л., ЕД.Ч., М.Р. = бих яздил
| УСЛОВНО НАКЛОНЕНИЕ, 1Л., ЕД.Ч., Ж.Р. = бих яздила
| УСЛОВНО НАКЛОНЕНИЕ, 1Л., ЕД.Ч., СР.Р. = бих яздило
| УСЛОВНО НАКЛОНЕНИЕ, 1Л., МН.Ч. = бихме яздили
| УСЛОВНО НАКЛОНЕНИЕ, 2Л., ЕД.Ч., М.Р. = би яздил
| УСЛОВНО НАКЛОНЕНИЕ, 2Л., ЕД.Ч., Ж.Р. = би яздила
| УСЛОВНО НАКЛОНЕНИЕ, 2Л., ЕД.Ч., СР.Р. = би яздило
| УСЛОВНО НАКЛОНЕНИЕ, 2Л., МН.Ч. = бихте яздили
| УСЛОВНО НАКЛОНЕНИЕ, 3Л., ЕД.Ч., М.Р. = би яздил
| УСЛОВНО НАКЛОНЕНИЕ, 3Л., ЕД.Ч., Ж.Р. = би яздила
| УСЛОВНО НАКЛОНЕНИЕ, 3Л., ЕД.Ч., СР.Р. = би яздило
| УСЛОВНО НАКЛОНЕНИЕ, 3Л., МН.Ч. = биха яздили
| ПОВЕЛИТЕЛНО НАКЛОНЕНИЕ, ЕД.Ч. = яз·ди
| ПОВЕЛИТЕЛНО НАКЛОНЕНИЕ, МН.Ч. = яз·де·те
| МИН.СТРАД.ПРИЧ. М.Р. = яз·ден
| МИН.СТРАД.ПРИЧ. М.Р. НЕПЪЛЕН ЧЛЕН = яз·де·ния
| МИН.СТРАД.ПРИЧ. М.Р. ПЪЛЕН ЧЛЕН = яз·де·ни·ят
| МИН.СТРАД.ПРИЧ. Ж.Р. = яз·де·на
| МИН.СТРАД.ПРИЧ. Ж.Р. ЧЛЕН = яз·де·на·та
| МИН.СТРАД.ПРИЧ. СР.Р. = яз·де·но
| МИН.СТРАД.ПРИЧ. СР.Р. ЧЛЕН = яз·де·но·то
| МИН.СТРАД.ПРИЧ. МН.Ч. = яз·де·ни
| МИН.СТРАД.ПРИЧ. МН.Ч. ЧЛЕН = яз·де·ни·те
| МИН.ДЕЯТ.СВ.ПРИЧ. М.Р. = яз·дил
| МИН.ДЕЯТ.СВ.ПРИЧ. М.Р. НЕПЪЛЕН ЧЛЕН = яз·ди·лия
| МИН.ДЕЯТ.СВ.ПРИЧ. М.Р. ПЪЛЕН ЧЛЕН = яз·ди·ли·ят
| МИН.ДЕЯТ.СВ.ПРИЧ. Ж.Р. = яз·ди·ла
| МИН.ДЕЯТ.СВ.ПРИЧ. Ж.Р. ЧЛЕН = яз·ди·ла·та
| МИН.ДЕЯТ.СВ.ПРИЧ. СР.Р. = яз·ди·ло
| МИН.ДЕЯТ.СВ.ПРИЧ. СР.Р. ЧЛЕН = яз·ди·ло·то
| МИН.ДЕЯТ.СВ.ПРИЧ. МН.Ч. = яз·ди·ли
| МИН.ДЕЯТ.СВ.ПРИЧ. МН.Ч. ЧЛЕН = яз·ди·ли·те
| МИН.ДЕЯТ.НЕСВ.ПРИЧ. М.Р. = яз·дел
| МИН.ДЕЯТ.НЕСВ.ПРИЧ. М.Р. НЕПЪЛЕН ЧЛЕН = яз·де·лия
| МИН.ДЕЯТ.НЕСВ.ПРИЧ. М.Р. ПЪЛЕН ЧЛЕН = яз·де·ли·ят
| МИН.ДЕЯТ.НЕСВ.ПРИЧ. Ж.Р. = яз·де·ла
| МИН.ДЕЯТ.НЕСВ.ПРИЧ. Ж.Р. ЧЛЕН = яз·де·ла·та
| МИН.ДЕЯТ.НЕСВ.ПРИЧ. СР.Р. = яз·де·ло
| МИН.ДЕЯТ.НЕСВ.ПРИЧ. СР.Р. ЧЛЕН = яз·де·ло·то
| МИН.ДЕЯТ.НЕСВ.ПРИЧ. МН.Ч. = яз·де·ли
| МИН.ДЕЯТ.НЕСВ.ПРИЧ. МН.Ч. ЧЛЕН = яз·де·ли·те
| СЕГ.ДЕЯТ.ПРИЧ. М.Р. = яз·дещ
| СЕГ.ДЕЯТ.ПРИЧ. М.Р. НЕПЪЛЕН ЧЛЕН = яз·де·щия
| СЕГ.ДЕЯТ.ПРИЧ. М.Р. ПЪЛЕН ЧЛЕН = яз·де·щи·ят
| СЕГ.ДЕЯТ.ПРИЧ. Ж.Р. = яз·де·ща
| СЕГ.ДЕЯТ.ПРИЧ. Ж.Р. ЧЛЕН = яз·де·ща·та
| СЕГ.ДЕЯТ.ПРИЧ. СР.Р. = яз·де·що
| СЕГ.ДЕЯТ.ПРИЧ. СР.Р. ЧЛЕН = яз·де·що·то
| СЕГ.ДЕЯТ.ПРИЧ. МН.Ч. = яз·де·щи
| СЕГ.ДЕЯТ.ПРИЧ. МН.Ч. ЧЛЕН = яз·де·щи·те
| ДЕЕПРИЧАСТИЕ = яз·дей·ки
| СКРИТИ ПРЕПРАТКИ = 
[[яздя]],
[[яздиш]],
[[язди]],
[[яздим]],
[[яздите]],
[[яздят]],
[[яздих]],
[[яздихме]],
[[яздихте]],
[[яздиха]],
[[яздех]],
[[яздеше]],
[[яздехме]],
[[яздехте]],
[[яздеха]],
[[яздете]],
[[яздил]],
[[яздилия]],
[[яздилият]],
[[яздила]],
[[яздилата]],
[[яздило]],
[[яздилото]],
[[яздили]],
[[яздилите]],
[[яздел]],
[[язделия]],
[[язделият]],
[[яздела]],
[[язделата]],
[[яздело]],
[[язделото]],
[[яздели]],
[[язделите]],
[[язден]],
[[яздения]],
[[язденият]],
[[яздена]],
[[яздената]],
[[яздено]],
[[язденото]],
[[яздени]],
[[яздените]],
[[яздещ]],
[[яздещия]],
[[яздещият]],
[[яздеща]],
[[яздещата]],
[[яздещо]],
[[яздещото]],
[[яздещи]],
[[яздещите]],
[[яздейки]],
[[яздил съм]],
[[яздила съм]],
[[яздило съм]],
[[яздили сме]],
[[яздил си]],
[[яздила си]],
[[яздило си]],
[[яздили сте]],
[[яздил е]],
[[яздила е]],
[[яздило е]],
[[яздили са]],
[[бях яздил]],
[[бях яздила]],
[[бях яздило]],
[[бяхме яздили]],
[[беше яздил]],
[[беше яздила]],
[[беше яздило]],
[[бяхте яздили]],
[[бяха яздили]],
[[ще яздя]],
[[ще яздим]],
[[ще яздиш]],
[[ще яздите]],
[[ще язди]],
[[ще яздят]],
[[ще съм яздил]],
[[ще съм яздила]],
[[ще съм яздило]],
[[ще сме яздили]],
[[ще си яздил]],
[[ще си яздила]],
[[ще си яздило]],
[[ще сте яздили]],
[[ще е яздил]],
[[ще е яздила]],
[[ще е яздило]],
[[ще са яздили]],
[[щях да яздя]],
[[щяхме да яздим]],
[[щеше да яздиш]],
[[щяхте да яздите]],
[[щеше да язди]],
[[щяха да яздят]],
[[щях да съм яздил]],
[[щях да съм яздила]],
[[щях да съм яздило]],
[[щяхме да сме яздили]],
[[щеше да си яздил]],
[[щеше да си яздила]],
[[щеше да си яздило]],
[[щяхте да сте яздили]],
[[щеше да е яздил]],
[[щеше да е яздила]],
[[щеше да е яздило]],
[[щяха да са яздили]],
[[яздел съм]],
[[яздела съм]],
[[яздело съм]],
[[яздели сме]],
[[яздел си]],
[[яздела си]],
[[яздело си]],
[[яздели сте]],
[[яздел е]],
[[яздела е]],
[[яздело е]],
[[яздели са]],
[[бил съм яздил]],
[[била съм яздила]],
[[било съм яздило]],
[[били сме яздили]],
[[бил си яздил]],
[[била си яздила]],
[[било си яздило]],
[[били сте яздили]],
[[бил е яздил]],
[[била е яздила]],
[[било е яздило]],
[[били са яздили]],
[[щял съм да яздя]],
[[щяла съм да яздя]],
[[щяло съм да яздя]],
[[щели сме да яздим]],
[[щял си да яздиш]],
[[щяла си да яздиш]],
[[щяло си да яздиш]],
[[щели сте да яздите]],
[[щял да язди]],
[[щяла да язди]],
[[щяло да язди]],
[[щели да яздят]],
[[щял е да язди]],
[[щяла е да язди]],
[[щяло е да язди]],
[[щели са да яздят]],
[[щял съм да съм яздил]],
[[щяла съм да съм яздила]],
[[щяло съм да съм яздило]],
[[щели сме да сме яздили]],
[[щял си да си яздил]],
[[щяла си да си яздила]],
[[щяло си да си яздило]],
[[щели сте да сте яздили]],
[[щял да е яздил]],
[[щяла да е яздила]],
[[щяло да е яздило]],
[[щели да са яздили]],
[[щял е да е яздил]],
[[щяла е да е яздила]],
[[щяло е да е яздило]],
[[щели са да са яздили]],
[[бих яздил]],
[[бих яздила]],
[[бих яздило]],
[[бихме яздили]],
[[би яздил]],
[[би яздила]],
[[би яздило]],
[[бихте яздили]],
[[биха яздили]],
}}</text>
      <sha1>o2hmly8g5y3pal31r7d2xlyzfmmm0y9</sha1>
    </revision>
  </page>
  <page>
    <title>Шаблон:Словоформи/ям</title>
    <ns>10</ns>
    <id>433215</id>
    <revision>
      <id>465197</id>
      <parentid>17692</parentid>
      <timestamp>2005-05-10T06:38:59Z</timestamp>
      <contributor>
        <username>Bgbot</username>
        <id>83</id>
      </contributor>
      <comment>Борислав: Поправка на пренасянето</comment>
      <model>wikitext</model>
      <format>text/x-wiki</format>
      <text bytes="17224" xml:space="preserve">{{Шаблон:Словоформи/Глагол|
  ОСНОВНА ФОРМА = ям
| СЕГ.ВР., 1Л., ЕД.Ч. = ям
| СЕГ.ВР., 1Л., МН.Ч. = ядем
| СЕГ.ВР., 2Л., ЕД.Ч. = ядеш
| СЕГ.ВР., 2Л., МН.Ч. = яде·те
| СЕГ.ВР., 3Л., ЕД.Ч. = яде
| СЕГ.ВР., 3Л., МН.Ч. = ядат
| МИН.СВ.ВР., 1Л., ЕД.Ч. = ядох
| МИН.СВ.ВР., 1Л., МН.Ч. = ядох·ме
| МИН.СВ.ВР., 2Л., ЕД.Ч. = яде
| МИН.СВ.ВР., 2Л., МН.Ч. = ядох·те
| МИН.СВ.ВР., 3Л., ЕД.Ч. = яде
| МИН.СВ.ВР., 3Л., МН.Ч. = ядо·ха
| МИН.НЕСВ.ВР., 1Л., ЕД.Ч. = ядях
| МИН.НЕСВ.ВР., 1Л., МН.Ч. = ядях·ме
| МИН.НЕСВ.ВР., 2Л., ЕД.Ч. = яде·ше
| МИН.НЕСВ.ВР., 2Л., МН.Ч. = ядях·те
| МИН.НЕСВ.ВР., 3Л., ЕД.Ч. = яде·ше
| МИН.НЕСВ.ВР., 3Л., МН.Ч. = ядя·ха
| МИН.НЕОПР.ВР., 1Л., ЕД.Ч., М.Р. = ял съм
| МИН.НЕОПР.ВР., 1Л., ЕД.Ч., Ж.Р. = яла съм
| МИН.НЕОПР.ВР., 1Л., ЕД.Ч., СР.Р. = яло съм
| МИН.НЕОПР.ВР., 1Л., МН.Ч. = яли сме
| МИН.НЕОПР.ВР., 2Л., ЕД.Ч., М.Р. = ял си
| МИН.НЕОПР.ВР., 2Л., ЕД.Ч., Ж.Р. = яла си
| МИН.НЕОПР.ВР., 2Л., ЕД.Ч., СР.Р. = яло си
| МИН.НЕОПР.ВР., 2Л., МН.Ч. = яли сте
| МИН.НЕОПР.ВР., 3Л., ЕД.Ч., М.Р. = ял е
| МИН.НЕОПР.ВР., 3Л., ЕД.Ч., Ж.Р. = яла е
| МИН.НЕОПР.ВР., 3Л., ЕД.Ч., СР.Р. = яло е
| МИН.НЕОПР.ВР., 3Л., МН.Ч. = яли са
| МИН.ПРЕД.ВР., 1Л., ЕД.Ч., М.Р. = бях ял
| МИН.ПРЕД.ВР., 1Л., ЕД.Ч., Ж.Р. = бях яла
| МИН.ПРЕД.ВР., 1Л., ЕД.Ч., СР.Р. = бях яло
| МИН.ПРЕД.ВР., 1Л., МН.Ч. = бяхме яли
| МИН.ПРЕД.ВР., 2Л., ЕД.Ч., М.Р. = беше ял
| МИН.ПРЕД.ВР., 2Л., ЕД.Ч., Ж.Р. = беше яла
| МИН.ПРЕД.ВР., 2Л., ЕД.Ч., СР.Р. = беше яло
| МИН.ПРЕД.ВР., 2Л., МН.Ч. = бяхте яли
| МИН.ПРЕД.ВР., 3Л., ЕД.Ч., М.Р. = беше ял
| МИН.ПРЕД.ВР., 3Л., ЕД.Ч., Ж.Р. = беше яла
| МИН.ПРЕД.ВР., 3Л., ЕД.Ч., СР.Р. = беше яло
| МИН.ПРЕД.ВР., 3Л., МН.Ч. = бяха яли
| БЪД.ВР., 1Л., ЕД.Ч. = ще ям
| БЪД.ВР., 1Л., МН.Ч. = ще ядем
| БЪД.ВР., 2Л., ЕД.Ч. = ще ядеш
| БЪД.ВР., 2Л., МН.Ч. = ще ядете
| БЪД.ВР., 3Л., ЕД.Ч. = ще яде
| БЪД.ВР., 3Л., МН.Ч. = ще ядат
| БЪД.ПРЕД.ВР., 1Л., ЕД.Ч., М.Р. = ще съм ял
| БЪД.ПРЕД.ВР., 1Л., ЕД.Ч., Ж.Р. = ще съм яла
| БЪД.ПРЕД.ВР., 1Л., ЕД.Ч., СР.Р. = ще съм яло
| БЪД.ПРЕД.ВР., 1Л., МН.Ч. = ще сме яли
| БЪД.ПРЕД.ВР., 2Л., ЕД.Ч., М.Р. = ще си ял
| БЪД.ПРЕД.ВР., 2Л., ЕД.Ч., Ж.Р. = ще си яла
| БЪД.ПРЕД.ВР., 2Л., ЕД.Ч., СР.Р. = ще си яло
| БЪД.ПРЕД.ВР., 2Л., МН.Ч. = ще сте яли
| БЪД.ПРЕД.ВР., 3Л., ЕД.Ч., М.Р. = ще е ял
| БЪД.ПРЕД.ВР., 3Л., ЕД.Ч., Ж.Р. = ще е яла
| БЪД.ПРЕД.ВР., 3Л., ЕД.Ч., СР.Р. = ще е яло
| БЪД.ПРЕД.ВР., 3Л., МН.Ч. = ще са яли
| БЪД.ВР. В МИН., 1Л., ЕД.Ч. = щях да ям
| БЪД.ВР. В МИН., 1Л., МН.Ч. = щяхме да ядем
| БЪД.ВР. В МИН., 2Л., ЕД.Ч. = щеше да ядеш
| БЪД.ВР. В МИН., 2Л., МН.Ч. = щяхте да ядете
| БЪД.ВР. В МИН., 3Л., ЕД.Ч. = щеше да яде
| БЪД.ВР. В МИН., 3Л., МН.Ч. = щяха да ядат
| БЪД.ПРЕД.ВР. В МИН., 1Л., ЕД.Ч., М.Р. = щях да съм ял
| БЪД.ПРЕД.ВР. В МИН., 1Л., ЕД.Ч., Ж.Р. = щях да съм яла
| БЪД.ПРЕД.ВР. В МИН., 1Л., ЕД.Ч., СР.Р. = щях да съм яло
| БЪД.ПРЕД.ВР. В МИН., 1Л., МН.Ч. = щяхме да сме яли
| БЪД.ПРЕД.ВР. В МИН., 2Л., ЕД.Ч., М.Р. = щеше да си ял
| БЪД.ПРЕД.ВР. В МИН., 2Л., ЕД.Ч., Ж.Р. = щеше да си яла
| БЪД.ПРЕД.ВР. В МИН., 2Л., ЕД.Ч., СР.Р. = щеше да си яло
| БЪД.ПРЕД.ВР. В МИН., 2Л., МН.Ч. = щяхте да сте яли
| БЪД.ПРЕД.ВР. В МИН., 3Л., ЕД.Ч., М.Р. = щеше да е ял
| БЪД.ПРЕД.ВР. В МИН., 3Л., ЕД.Ч., Ж.Р. = щеше да е яла
| БЪД.ПРЕД.ВР. В МИН., 3Л., ЕД.Ч., СР.Р. = щеше да е яло
| БЪД.ПРЕД.ВР. В МИН., 3Л., МН.Ч. = щяха да са яли
| ПР.НАКЛ., СЕГ.ВР., 1Л., ЕД.Ч., М.Р. = ядял съм
| ПР.НАКЛ., СЕГ.ВР., 1Л., ЕД.Ч., Ж.Р. = ядяла съм
| ПР.НАКЛ., СЕГ.ВР., 1Л., ЕД.Ч., СР.Р. = ядяло съм
| ПР.НАКЛ., СЕГ.ВР., 1Л., МН.Ч. = ядели сме
| ПР.НАКЛ., СЕГ.ВР., 2Л., ЕД.Ч., М.Р. = ядял си
| ПР.НАКЛ., СЕГ.ВР., 2Л., ЕД.Ч., Ж.Р. = ядяла си
| ПР.НАКЛ., СЕГ.ВР., 2Л., ЕД.Ч., СР.Р. = ядяло си
| ПР.НАКЛ., СЕГ.ВР., 2Л., МН.Ч. = ядели сте
| ПР.НАКЛ., СЕГ.ВР., 3Л., ЕД.Ч., М.Р. = ядял (е)
| ПР.НАКЛ., СЕГ.ВР., 3Л., ЕД.Ч., Ж.Р. = ядяла (е)
| ПР.НАКЛ., СЕГ.ВР., 3Л., ЕД.Ч., СР.Р. = ядяло (е)
| ПР.НАКЛ., СЕГ.ВР., 3Л., МН.Ч. = ядели (са)
| ПР.НАКЛ., МИН.СВ.ВР., 1Л., ЕД.Ч., М.Р. = ял съм
| ПР.НАКЛ., МИН.СВ.ВР., 1Л., ЕД.Ч., Ж.Р. = яла съм
| ПР.НАКЛ., МИН.СВ.ВР., 1Л., ЕД.Ч., СР.Р. = яло съм
| ПР.НАКЛ., МИН.СВ.ВР., 1Л., МН.Ч. = яли сме
| ПР.НАКЛ., МИН.СВ.ВР., 2Л., ЕД.Ч., М.Р. = ял си
| ПР.НАКЛ., МИН.СВ.ВР., 2Л., ЕД.Ч., Ж.Р. = яла си
| ПР.НАКЛ., МИН.СВ.ВР., 2Л., ЕД.Ч., СР.Р. = яло си
| ПР.НАКЛ., МИН.СВ.ВР., 2Л., МН.Ч. = яли сте
| ПР.НАКЛ., МИН.СВ.ВР., 3Л., ЕД.Ч., М.Р. = ял (е)
| ПР.НАКЛ., МИН.СВ.ВР., 3Л., ЕД.Ч., Ж.Р. = яла (е)
| ПР.НАКЛ., МИН.СВ.ВР., 3Л., ЕД.Ч., СР.Р. = яло (е)
| ПР.НАКЛ., МИН.СВ.ВР., 3Л., МН.Ч. = яли (са)
| ПР.НАКЛ., МИН.НЕОПР.ВР., 1Л., ЕД.Ч., М.Р. = бил съм ял
| ПР.НАКЛ., МИН.НЕОПР.ВР., 1Л., ЕД.Ч., Ж.Р. = била съм яла
| ПР.НАКЛ., МИН.НЕОПР.ВР., 1Л., ЕД.Ч., СР.Р. = било съм яло
| ПР.НАКЛ., МИН.НЕОПР.ВР., 1Л., МН.Ч. = били сме яли
| ПР.НАКЛ., МИН.НЕОПР.ВР., 2Л., ЕД.Ч., М.Р. = бил си ял
| ПР.НАКЛ., МИН.НЕОПР.ВР., 2Л., ЕД.Ч., Ж.Р. = била си яла
| ПР.НАКЛ., МИН.НЕОПР.ВР., 2Л., ЕД.Ч., СР.Р. = било си яло
| ПР.НАКЛ., МИН.НЕОПР.ВР., 2Л., МН.Ч. = били сте яли
| ПР.НАКЛ., МИН.НЕОПР.ВР., 3Л., ЕД.Ч., М.Р. = бил (е) ял
| ПР.НАКЛ., МИН.НЕОПР.ВР., 3Л., ЕД.Ч., Ж.Р. = била (е) яла
| ПР.НАКЛ., МИН.НЕОПР.ВР., 3Л., ЕД.Ч., СР.Р. = било (е) яло
| ПР.НАКЛ., МИН.НЕОПР.ВР., 3Л., МН.Ч. = били (са) яли
| ПР.НАКЛ., БЪД.ВР., 1Л., ЕД.Ч., М.Р. = щял съм да ям
| ПР.НАКЛ., БЪД.ВР., 1Л., ЕД.Ч., Ж.Р. = щяла съм да ям
| ПР.НАКЛ., БЪД.ВР., 1Л., ЕД.Ч., СР.Р. = щяло съм да ям
| ПР.НАКЛ., БЪД.ВР., 1Л., МН.Ч. = щели сме да ядем
| ПР.НАКЛ., БЪД.ВР., 2Л., ЕД.Ч., М.Р. = щял си да ядеш
| ПР.НАКЛ., БЪД.ВР., 2Л., ЕД.Ч., Ж.Р. = щяла си да ядеш
| ПР.НАКЛ., БЪД.ВР., 2Л., ЕД.Ч., СР.Р. = щяло си да ядеш
| ПР.НАКЛ., БЪД.ВР., 2Л., МН.Ч. = щели сте да ядете
| ПР.НАКЛ., БЪД.ВР., 3Л., ЕД.Ч., М.Р. = щял (е) да яде
| ПР.НАКЛ., БЪД.ВР., 3Л., ЕД.Ч., Ж.Р. = щяла (е) да яде
| ПР.НАКЛ., БЪД.ВР., 3Л., ЕД.Ч., СР.Р. = щяло (е) да яде
| ПР.НАКЛ., БЪД.ВР., 3Л., МН.Ч. = щели (са) да ядат
| ПР.НАКЛ., БЪД.ПРЕД.ВР., 1Л., ЕД.Ч., М.Р. = щял съм да съм ял
| ПР.НАКЛ., БЪД.ПРЕД.ВР., 1Л., ЕД.Ч., Ж.Р. = щяла съм да съм яла
| ПР.НАКЛ., БЪД.ПРЕД.ВР., 1Л., ЕД.Ч., СР.Р. = щяло съм да съм яло
| ПР.НАКЛ., БЪД.ПРЕД.ВР., 1Л., МН.Ч. = щели сме да сме яли
| ПР.НАКЛ., БЪД.ПРЕД.ВР., 2Л., ЕД.Ч., М.Р. = щял си да си ял
| ПР.НАКЛ., БЪД.ПРЕД.ВР., 2Л., ЕД.Ч., Ж.Р. = щяла си да си яла
| ПР.НАКЛ., БЪД.ПРЕД.ВР., 2Л., ЕД.Ч., СР.Р. = щяло си да си яло
| ПР.НАКЛ., БЪД.ПРЕД.ВР., 2Л., МН.Ч. = щели сте да сте яли
| ПР.НАКЛ., БЪД.ПРЕД.ВР., 3Л., ЕД.Ч., М.Р. = щял (е) да е ял
| ПР.НАКЛ., БЪД.ПРЕД.ВР., 3Л., ЕД.Ч., Ж.Р. = щяла (е) да е яла
| ПР.НАКЛ., БЪД.ПРЕД.ВР., 3Л., ЕД.Ч., СР.Р. = щяло (е) да е яло
| ПР.НАКЛ., БЪД.ПРЕД.ВР., 3Л., МН.Ч. = щели (са) да са яли
| УСЛОВНО НАКЛОНЕНИЕ, 1Л., ЕД.Ч., М.Р. = бих ял
| УСЛОВНО НАКЛОНЕНИЕ, 1Л., ЕД.Ч., Ж.Р. = бих яла
| УСЛОВНО НАКЛОНЕНИЕ, 1Л., ЕД.Ч., СР.Р. = бих яло
| УСЛОВНО НАКЛОНЕНИЕ, 1Л., МН.Ч. = бихме яли
| УСЛОВНО НАКЛОНЕНИЕ, 2Л., ЕД.Ч., М.Р. = би ял
| УСЛОВНО НАКЛОНЕНИЕ, 2Л., ЕД.Ч., Ж.Р. = би яла
| УСЛОВНО НАКЛОНЕНИЕ, 2Л., ЕД.Ч., СР.Р. = би яло
| УСЛОВНО НАКЛОНЕНИЕ, 2Л., МН.Ч. = бихте яли
| УСЛОВНО НАКЛОНЕНИЕ, 3Л., ЕД.Ч., М.Р. = би ял
| УСЛОВНО НАКЛОНЕНИЕ, 3Л., ЕД.Ч., Ж.Р. = би яла
| УСЛОВНО НАКЛОНЕНИЕ, 3Л., ЕД.Ч., СР.Р. = би яло
| УСЛОВНО НАКЛОНЕНИЕ, 3Л., МН.Ч. = биха яли
| ПОВЕЛИТЕЛНО НАКЛОНЕНИЕ, ЕД.Ч. = яж
| ПОВЕЛИТЕЛНО НАКЛОНЕНИЕ, МН.Ч. = яж·те
| МИН.СТРАД.ПРИЧ. М.Р. = яден
| МИН.СТРАД.ПРИЧ. М.Р. НЕПЪЛЕН ЧЛЕН = яде·ния
| МИН.СТРАД.ПРИЧ. М.Р. ПЪЛЕН ЧЛЕН = яде·ни·ят
| МИН.СТРАД.ПРИЧ. Ж.Р. = яде·на
| МИН.СТРАД.ПРИЧ. Ж.Р. ЧЛЕН = яде·на·та
| МИН.СТРАД.ПРИЧ. СР.Р. = яде·но
| МИН.СТРАД.ПРИЧ. СР.Р. ЧЛЕН = яде·но·то
| МИН.СТРАД.ПРИЧ. МН.Ч. = яде·ни
| МИН.СТРАД.ПРИЧ. МН.Ч. ЧЛЕН = яде·ни·те
| МИН.ДЕЯТ.СВ.ПРИЧ. М.Р. = ял
| МИН.ДЕЯТ.СВ.ПРИЧ. М.Р. НЕПЪЛЕН ЧЛЕН = ялия
| МИН.ДЕЯТ.СВ.ПРИЧ. М.Р. ПЪЛЕН ЧЛЕН = яли·ят
| МИН.ДЕЯТ.СВ.ПРИЧ. Ж.Р. = яла
| МИН.ДЕЯТ.СВ.ПРИЧ. Ж.Р. ЧЛЕН = яла·та
| МИН.ДЕЯТ.СВ.ПРИЧ. СР.Р. = яло
| МИН.ДЕЯТ.СВ.ПРИЧ. СР.Р. ЧЛЕН = яло·то
| МИН.ДЕЯТ.СВ.ПРИЧ. МН.Ч. = яли
| МИН.ДЕЯТ.СВ.ПРИЧ. МН.Ч. ЧЛЕН = яли·те
| МИН.ДЕЯТ.НЕСВ.ПРИЧ. М.Р. = ядял
| МИН.ДЕЯТ.НЕСВ.ПРИЧ. М.Р. НЕПЪЛЕН ЧЛЕН = ядя·лия
| МИН.ДЕЯТ.НЕСВ.ПРИЧ. М.Р. ПЪЛЕН ЧЛЕН = ядя·ли·ят
| МИН.ДЕЯТ.НЕСВ.ПРИЧ. Ж.Р. = ядя·ла
| МИН.ДЕЯТ.НЕСВ.ПРИЧ. Ж.Р. ЧЛЕН = ядя·ла·та
| МИН.ДЕЯТ.НЕСВ.ПРИЧ. СР.Р. = ядя·ло
| МИН.ДЕЯТ.НЕСВ.ПРИЧ. СР.Р. ЧЛЕН = ядя·ло·то
| МИН.ДЕЯТ.НЕСВ.ПРИЧ. МН.Ч. = яде·ли
| МИН.ДЕЯТ.НЕСВ.ПРИЧ. МН.Ч. ЧЛЕН = яде·ли·те
| СЕГ.ДЕЯТ.ПРИЧ. М.Р. = ядещ
| СЕГ.ДЕЯТ.ПРИЧ. М.Р. НЕПЪЛЕН ЧЛЕН = яде·щия
| СЕГ.ДЕЯТ.ПРИЧ. М.Р. ПЪЛЕН ЧЛЕН = яде·щи·ят
| СЕГ.ДЕЯТ.ПРИЧ. Ж.Р. = яде·ща
| СЕГ.ДЕЯТ.ПРИЧ. Ж.Р. ЧЛЕН = яде·ща·та
| СЕГ.ДЕЯТ.ПРИЧ. СР.Р. = яде·що
| СЕГ.ДЕЯТ.ПРИЧ. СР.Р. ЧЛЕН = яде·що·то
| СЕГ.ДЕЯТ.ПРИЧ. МН.Ч. = яде·щи
| СЕГ.ДЕЯТ.ПРИЧ. МН.Ч. ЧЛЕН = яде·щи·те
| ДЕЕПРИЧАСТИЕ = ядей·ки
| СКРИТИ ПРЕПРАТКИ = 
[[ям]],
[[ядеш]],
[[яде]],
[[ядем]],
[[ядете]],
[[ядат]],
[[ядох]],
[[ядохме]],
[[ядохте]],
[[ядоха]],
[[ядях]],
[[ядеше]],
[[ядяхме]],
[[ядяхте]],
[[ядяха]],
[[яж]],
[[яжте]],
[[ял]],
[[ялия]],
[[ялият]],
[[яла]],
[[ялата]],
[[яло]],
[[ялото]],
[[яли]],
[[ялите]],
[[ядял]],
[[ядялия]],
[[ядялият]],
[[ядяла]],
[[ядялата]],
[[ядяло]],
[[ядялото]],
[[ядели]],
[[яделите]],
[[яден]],
[[ядения]],
[[яденият]],
[[ядена]],
[[ядената]],
[[ядено]],
[[яденото]],
[[ядени]],
[[ядените]],
[[ядещ]],
[[ядещия]],
[[ядещият]],
[[ядеща]],
[[ядещата]],
[[ядещо]],
[[ядещото]],
[[ядещи]],
[[ядещите]],
[[ядейки]],
[[ял съм]],
[[яла съм]],
[[яло съм]],
[[яли сме]],
[[ял си]],
[[яла си]],
[[яло си]],
[[яли сте]],
[[ял е]],
[[яла е]],
[[яло е]],
[[яли са]],
[[бях ял]],
[[бях яла]],
[[бях яло]],
[[бяхме яли]],
[[беше ял]],
[[беше яла]],
[[беше яло]],
[[бяхте яли]],
[[бяха яли]],
[[ще ям]],
[[ще ядем]],
[[ще ядеш]],
[[ще ядете]],
[[ще яде]],
[[ще ядат]],
[[ще съм ял]],
[[ще съм яла]],
[[ще съм яло]],
[[ще сме яли]],
[[ще си ял]],
[[ще си яла]],
[[ще си яло]],
[[ще сте яли]],
[[ще е ял]],
[[ще е яла]],
[[ще е яло]],
[[ще са яли]],
[[щях да ям]],
[[щяхме да ядем]],
[[щеше да ядеш]],
[[щяхте да ядете]],
[[щеше да яде]],
[[щяха да ядат]],
[[щях да съм ял]],
[[щях да съм яла]],
[[щях да съм яло]],
[[щяхме да сме яли]],
[[щеше да си ял]],
[[щеше да си яла]],
[[щеше да си яло]],
[[щяхте да сте яли]],
[[щеше да е ял]],
[[щеше да е яла]],
[[щеше да е яло]],
[[щяха да са яли]],
[[ядял съм]],
[[ядяла съм]],
[[ядяло съм]],
[[ядели сме]],
[[ядял си]],
[[ядяла си]],
[[ядяло си]],
[[ядели сте]],
[[ядял е]],
[[ядяла е]],
[[ядяло е]],
[[ядели са]],
[[бил съм ял]],
[[била съм яла]],
[[било съм яло]],
[[били сме яли]],
[[бил си ял]],
[[била си яла]],
[[било си яло]],
[[били сте яли]],
[[бил е ял]],
[[била е яла]],
[[било е яло]],
[[били са яли]],
[[щял съм да ям]],
[[щяла съм да ям]],
[[щяло съм да ям]],
[[щели сме да ядем]],
[[щял си да ядеш]],
[[щяла си да ядеш]],
[[щяло си да ядеш]],
[[щели сте да ядете]],
[[щял да яде]],
[[щяла да яде]],
[[щяло да яде]],
[[щели да ядат]],
[[щял е да яде]],
[[щяла е да яде]],
[[щяло е да яде]],
[[щели са да ядат]],
[[щял съм да съм ял]],
[[щяла съм да съм яла]],
[[щяло съм да съм яло]],
[[щели сме да сме яли]],
[[щял си да си ял]],
[[щяла си да си яла]],
[[щяло си да си яло]],
[[щели сте да сте яли]],
[[щял да е ял]],
[[щяла да е яла]],
[[щяло да е яло]],
[[щели да са яли]],
[[щял е да е ял]],
[[щяла е да е яла]],
[[щяло е да е яло]],
[[щели са да са яли]],
[[бих ял]],
[[бих яла]],
[[бих яло]],
[[бихме яли]],
[[би ял]],
[[би яла]],
[[би яло]],
[[бихте яли]],
[[биха яли]],
}}</text>
      <sha1>0dv6oap02zrd2z7s1tebvtbn3x9jdhv</sha1>
    </revision>
  </page>
  <page>
    <title>Шаблон:Словоформи/яровизирам</title>
    <ns>10</ns>
    <id>570572</id>
    <revision>
      <id>602552</id>
      <timestamp>2005-05-12T12:26:51Z</timestamp>
      <contributor>
        <username>Bgbot</username>
        <id>83</id>
      </contributor>
      <comment>Борислав: Шаблон със словоформи</comment>
      <model>wikitext</model>
      <format>text/x-wiki</format>
      <text bytes="22068" xml:space="preserve">{{Шаблон:Словоформи/Глагол|
  ОСНОВНА ФОРМА = яровизирам
| СЕГ.ВР., 1Л., ЕД.Ч. = яро·ви·зи·рам
| СЕГ.ВР., 1Л., МН.Ч. = яро·ви·зи·ра·ме
| СЕГ.ВР., 2Л., ЕД.Ч. = яро·ви·зи·раш
| СЕГ.ВР., 2Л., МН.Ч. = яро·ви·зи·ра·те
| СЕГ.ВР., 3Л., ЕД.Ч. = яро·ви·зи·ра
| СЕГ.ВР., 3Л., МН.Ч. = яро·ви·зи·рат
| МИН.СВ.ВР., 1Л., ЕД.Ч. = яро·ви·зи·рах
| МИН.СВ.ВР., 1Л., МН.Ч. = яро·ви·зи·рах·ме
| МИН.СВ.ВР., 2Л., ЕД.Ч. = яро·ви·зи·ра
| МИН.СВ.ВР., 2Л., МН.Ч. = яро·ви·зи·рах·те
| МИН.СВ.ВР., 3Л., ЕД.Ч. = яро·ви·зи·ра
| МИН.СВ.ВР., 3Л., МН.Ч. = яро·ви·зи·ра·ха
| МИН.НЕСВ.ВР., 1Л., ЕД.Ч. = яро·ви·зи·рах
| МИН.НЕСВ.ВР., 1Л., МН.Ч. = яро·ви·зи·рах·ме
| МИН.НЕСВ.ВР., 2Л., ЕД.Ч. = яро·ви·зи·ра·ше
| МИН.НЕСВ.ВР., 2Л., МН.Ч. = яро·ви·зи·рах·те
| МИН.НЕСВ.ВР., 3Л., ЕД.Ч. = яро·ви·зи·ра·ше
| МИН.НЕСВ.ВР., 3Л., МН.Ч. = яро·ви·зи·ра·ха
| МИН.НЕОПР.ВР., 1Л., ЕД.Ч., М.Р. = яровизирал съм
| МИН.НЕОПР.ВР., 1Л., ЕД.Ч., Ж.Р. = яровизирала съм
| МИН.НЕОПР.ВР., 1Л., ЕД.Ч., СР.Р. = яровизирало съм
| МИН.НЕОПР.ВР., 1Л., МН.Ч. = яровизирали сме
| МИН.НЕОПР.ВР., 2Л., ЕД.Ч., М.Р. = яровизирал си
| МИН.НЕОПР.ВР., 2Л., ЕД.Ч., Ж.Р. = яровизирала си
| МИН.НЕОПР.ВР., 2Л., ЕД.Ч., СР.Р. = яровизирало си
| МИН.НЕОПР.ВР., 2Л., МН.Ч. = яровизирали сте
| МИН.НЕОПР.ВР., 3Л., ЕД.Ч., М.Р. = яровизирал е
| МИН.НЕОПР.ВР., 3Л., ЕД.Ч., Ж.Р. = яровизирала е
| МИН.НЕОПР.ВР., 3Л., ЕД.Ч., СР.Р. = яровизирало е
| МИН.НЕОПР.ВР., 3Л., МН.Ч. = яровизирали са
| МИН.ПРЕД.ВР., 1Л., ЕД.Ч., М.Р. = бях яровизирал
| МИН.ПРЕД.ВР., 1Л., ЕД.Ч., Ж.Р. = бях яровизирала
| МИН.ПРЕД.ВР., 1Л., ЕД.Ч., СР.Р. = бях яровизирало
| МИН.ПРЕД.ВР., 1Л., МН.Ч. = бяхме яровизирали
| МИН.ПРЕД.ВР., 2Л., ЕД.Ч., М.Р. = беше яровизирал
| МИН.ПРЕД.ВР., 2Л., ЕД.Ч., Ж.Р. = беше яровизирала
| МИН.ПРЕД.ВР., 2Л., ЕД.Ч., СР.Р. = беше яровизирало
| МИН.ПРЕД.ВР., 2Л., МН.Ч. = бяхте яровизирали
| МИН.ПРЕД.ВР., 3Л., ЕД.Ч., М.Р. = беше яровизирал
| МИН.ПРЕД.ВР., 3Л., ЕД.Ч., Ж.Р. = беше яровизирала
| МИН.ПРЕД.ВР., 3Л., ЕД.Ч., СР.Р. = беше яровизирало
| МИН.ПРЕД.ВР., 3Л., МН.Ч. = бяха яровизирали
| БЪД.ВР., 1Л., ЕД.Ч. = ще яровизирам
| БЪД.ВР., 1Л., МН.Ч. = ще яровизираме
| БЪД.ВР., 2Л., ЕД.Ч. = ще яровизираш
| БЪД.ВР., 2Л., МН.Ч. = ще яровизирате
| БЪД.ВР., 3Л., ЕД.Ч. = ще яровизира
| БЪД.ВР., 3Л., МН.Ч. = ще яровизират
| БЪД.ПРЕД.ВР., 1Л., ЕД.Ч., М.Р. = ще съм яровизирал
| БЪД.ПРЕД.ВР., 1Л., ЕД.Ч., Ж.Р. = ще съм яровизирала
| БЪД.ПРЕД.ВР., 1Л., ЕД.Ч., СР.Р. = ще съм яровизирало
| БЪД.ПРЕД.ВР., 1Л., МН.Ч. = ще сме яровизирали
| БЪД.ПРЕД.ВР., 2Л., ЕД.Ч., М.Р. = ще си яровизирал
| БЪД.ПРЕД.ВР., 2Л., ЕД.Ч., Ж.Р. = ще си яровизирала
| БЪД.ПРЕД.ВР., 2Л., ЕД.Ч., СР.Р. = ще си яровизирало
| БЪД.ПРЕД.ВР., 2Л., МН.Ч. = ще сте яровизирали
| БЪД.ПРЕД.ВР., 3Л., ЕД.Ч., М.Р. = ще е яровизирал
| БЪД.ПРЕД.ВР., 3Л., ЕД.Ч., Ж.Р. = ще е яровизирала
| БЪД.ПРЕД.ВР., 3Л., ЕД.Ч., СР.Р. = ще е яровизирало
| БЪД.ПРЕД.ВР., 3Л., МН.Ч. = ще са яровизирали
| БЪД.ВР. В МИН., 1Л., ЕД.Ч. = щях да яровизирам
| БЪД.ВР. В МИН., 1Л., МН.Ч. = щяхме да яровизираме
| БЪД.ВР. В МИН., 2Л., ЕД.Ч. = щеше да яровизираш
| БЪД.ВР. В МИН., 2Л., МН.Ч. = щяхте да яровизирате
| БЪД.ВР. В МИН., 3Л., ЕД.Ч. = щеше да яровизира
| БЪД.ВР. В МИН., 3Л., МН.Ч. = щяха да яровизират
| БЪД.ПРЕД.ВР. В МИН., 1Л., ЕД.Ч., М.Р. = щях да съм яровизирал
| БЪД.ПРЕД.ВР. В МИН., 1Л., ЕД.Ч., Ж.Р. = щях да съм яровизирала
| БЪД.ПРЕД.ВР. В МИН., 1Л., ЕД.Ч., СР.Р. = щях да съм яровизирало
| БЪД.ПРЕД.ВР. В МИН., 1Л., МН.Ч. = щяхме да сме яровизирали
| БЪД.ПРЕД.ВР. В МИН., 2Л., ЕД.Ч., М.Р. = щеше да си яровизирал
| БЪД.ПРЕД.ВР. В МИН., 2Л., ЕД.Ч., Ж.Р. = щеше да си яровизирала
| БЪД.ПРЕД.ВР. В МИН., 2Л., ЕД.Ч., СР.Р. = щеше да си яровизирало
| БЪД.ПРЕД.ВР. В МИН., 2Л., МН.Ч. = щяхте да сте яровизирали
| БЪД.ПРЕД.ВР. В МИН., 3Л., ЕД.Ч., М.Р. = щеше да е яровизирал
| БЪД.ПРЕД.ВР. В МИН., 3Л., ЕД.Ч., Ж.Р. = щеше да е яровизирала
| БЪД.ПРЕД.ВР. В МИН., 3Л., ЕД.Ч., СР.Р. = щеше да е яровизирало
| БЪД.ПРЕД.ВР. В МИН., 3Л., МН.Ч. = щяха да са яровизирали
| ПР.НАКЛ., СЕГ.ВР., 1Л., ЕД.Ч., М.Р. = яровизирал съм
| ПР.НАКЛ., СЕГ.ВР., 1Л., ЕД.Ч., Ж.Р. = яровизирала съм
| ПР.НАКЛ., СЕГ.ВР., 1Л., ЕД.Ч., СР.Р. = яровизирало съм
| ПР.НАКЛ., СЕГ.ВР., 1Л., МН.Ч. = яровизирали сме
| ПР.НАКЛ., СЕГ.ВР., 2Л., ЕД.Ч., М.Р. = яровизирал си
| ПР.НАКЛ., СЕГ.ВР., 2Л., ЕД.Ч., Ж.Р. = яровизирала си
| ПР.НАКЛ., СЕГ.ВР., 2Л., ЕД.Ч., СР.Р. = яровизирало си
| ПР.НАКЛ., СЕГ.ВР., 2Л., МН.Ч. = яровизирали сте
| ПР.НАКЛ., СЕГ.ВР., 3Л., ЕД.Ч., М.Р. = яровизирал (е)
| ПР.НАКЛ., СЕГ.ВР., 3Л., ЕД.Ч., Ж.Р. = яровизирала (е)
| ПР.НАКЛ., СЕГ.ВР., 3Л., ЕД.Ч., СР.Р. = яровизирало (е)
| ПР.НАКЛ., СЕГ.ВР., 3Л., МН.Ч. = яровизирали (са)
| ПР.НАКЛ., МИН.СВ.ВР., 1Л., ЕД.Ч., М.Р. = яровизирал съм
| ПР.НАКЛ., МИН.СВ.ВР., 1Л., ЕД.Ч., Ж.Р. = яровизирала съм
| ПР.НАКЛ., МИН.СВ.ВР., 1Л., ЕД.Ч., СР.Р. = яровизирало съм
| ПР.НАКЛ., МИН.СВ.ВР., 1Л., МН.Ч. = яровизирали сме
| ПР.НАКЛ., МИН.СВ.ВР., 2Л., ЕД.Ч., М.Р. = яровизирал си
| ПР.НАКЛ., МИН.СВ.ВР., 2Л., ЕД.Ч., Ж.Р. = яровизирала си
| ПР.НАКЛ., МИН.СВ.ВР., 2Л., ЕД.Ч., СР.Р. = яровизирало си
| ПР.НАКЛ., МИН.СВ.ВР., 2Л., МН.Ч. = яровизирали сте
| ПР.НАКЛ., МИН.СВ.ВР., 3Л., ЕД.Ч., М.Р. = яровизирал (е)
| ПР.НАКЛ., МИН.СВ.ВР., 3Л., ЕД.Ч., Ж.Р. = яровизирала (е)
| ПР.НАКЛ., МИН.СВ.ВР., 3Л., ЕД.Ч., СР.Р. = яровизирало (е)
| ПР.НАКЛ., МИН.СВ.ВР., 3Л., МН.Ч. = яровизирали (са)
| ПР.НАКЛ., МИН.НЕОПР.ВР., 1Л., ЕД.Ч., М.Р. = бил съм яровизирал
| ПР.НАКЛ., МИН.НЕОПР.ВР., 1Л., ЕД.Ч., Ж.Р. = била съм яровизирала
| ПР.НАКЛ., МИН.НЕОПР.ВР., 1Л., ЕД.Ч., СР.Р. = било съм яровизирало
| ПР.НАКЛ., МИН.НЕОПР.ВР., 1Л., МН.Ч. = били сме яровизирали
| ПР.НАКЛ., МИН.НЕОПР.ВР., 2Л., ЕД.Ч., М.Р. = бил си яровизирал
| ПР.НАКЛ., МИН.НЕОПР.ВР., 2Л., ЕД.Ч., Ж.Р. = била си яровизирала
| ПР.НАКЛ., МИН.НЕОПР.ВР., 2Л., ЕД.Ч., СР.Р. = било си яровизирало
| ПР.НАКЛ., МИН.НЕОПР.ВР., 2Л., МН.Ч. = били сте яровизирали
| ПР.НАКЛ., МИН.НЕОПР.ВР., 3Л., ЕД.Ч., М.Р. = бил (е) яровизирал
| ПР.НАКЛ., МИН.НЕОПР.ВР., 3Л., ЕД.Ч., Ж.Р. = била (е) яровизирала
| ПР.НАКЛ., МИН.НЕОПР.ВР., 3Л., ЕД.Ч., СР.Р. = било (е) яровизирало
| ПР.НАКЛ., МИН.НЕОПР.ВР., 3Л., МН.Ч. = били (са) яровизирали
| ПР.НАКЛ., БЪД.ВР., 1Л., ЕД.Ч., М.Р. = щял съм да яровизирам
| ПР.НАКЛ., БЪД.ВР., 1Л., ЕД.Ч., Ж.Р. = щяла съм да яровизирам
| ПР.НАКЛ., БЪД.ВР., 1Л., ЕД.Ч., СР.Р. = щяло съм да яровизирам
| ПР.НАКЛ., БЪД.ВР., 1Л., МН.Ч. = щели сме да яровизираме
| ПР.НАКЛ., БЪД.ВР., 2Л., ЕД.Ч., М.Р. = щял си да яровизираш
| ПР.НАКЛ., БЪД.ВР., 2Л., ЕД.Ч., Ж.Р. = щяла си да яровизираш
| ПР.НАКЛ., БЪД.ВР., 2Л., ЕД.Ч., СР.Р. = щяло си да яровизираш
| ПР.НАКЛ., БЪД.ВР., 2Л., МН.Ч. = щели сте да яровизирате
| ПР.НАКЛ., БЪД.ВР., 3Л., ЕД.Ч., М.Р. = щял (е) да яровизира
| ПР.НАКЛ., БЪД.ВР., 3Л., ЕД.Ч., Ж.Р. = щяла (е) да яровизира
| ПР.НАКЛ., БЪД.ВР., 3Л., ЕД.Ч., СР.Р. = щяло (е) да яровизира
| ПР.НАКЛ., БЪД.ВР., 3Л., МН.Ч. = щели (са) да яровизират
| ПР.НАКЛ., БЪД.ПРЕД.ВР., 1Л., ЕД.Ч., М.Р. = щял съм да съм яровизирал
| ПР.НАКЛ., БЪД.ПРЕД.ВР., 1Л., ЕД.Ч., Ж.Р. = щяла съм да съм яровизирала
| ПР.НАКЛ., БЪД.ПРЕД.ВР., 1Л., ЕД.Ч., СР.Р. = щяло съм да съм яровизирало
| ПР.НАКЛ., БЪД.ПРЕД.ВР., 1Л., МН.Ч. = щели сме да сме яровизирали
| ПР.НАКЛ., БЪД.ПРЕД.ВР., 2Л., ЕД.Ч., М.Р. = щял си да си яровизирал
| ПР.НАКЛ., БЪД.ПРЕД.ВР., 2Л., ЕД.Ч., Ж.Р. = щяла си да си яровизирала
| ПР.НАКЛ., БЪД.ПРЕД.ВР., 2Л., ЕД.Ч., СР.Р. = щяло си да си яровизирало
| ПР.НАКЛ., БЪД.ПРЕД.ВР., 2Л., МН.Ч. = щели сте да сте яровизирали
| ПР.НАКЛ., БЪД.ПРЕД.ВР., 3Л., ЕД.Ч., М.Р. = щял (е) да е яровизирал
| ПР.НАКЛ., БЪД.ПРЕД.ВР., 3Л., ЕД.Ч., Ж.Р. = щяла (е) да е яровизирала
| ПР.НАКЛ., БЪД.ПРЕД.ВР., 3Л., ЕД.Ч., СР.Р. = щяло (е) да е яровизирало
| ПР.НАКЛ., БЪД.ПРЕД.ВР., 3Л., МН.Ч. = щели (са) да са яровизирали
| УСЛОВНО НАКЛОНЕНИЕ, 1Л., ЕД.Ч., М.Р. = бих яровизирал
| УСЛОВНО НАКЛОНЕНИЕ, 1Л., ЕД.Ч., Ж.Р. = бих яровизирала
| УСЛОВНО НАКЛОНЕНИЕ, 1Л., ЕД.Ч., СР.Р. = бих яровизирало
| УСЛОВНО НАКЛОНЕНИЕ, 1Л., МН.Ч. = бихме яровизирали
| УСЛОВНО НАКЛОНЕНИЕ, 2Л., ЕД.Ч., М.Р. = би яровизирал
| УСЛОВНО НАКЛОНЕНИЕ, 2Л., ЕД.Ч., Ж.Р. = би яровизирала
| УСЛОВНО НАКЛОНЕНИЕ, 2Л., ЕД.Ч., СР.Р. = би яровизирало
| УСЛОВНО НАКЛОНЕНИЕ, 2Л., МН.Ч. = бихте яровизирали
| УСЛОВНО НАКЛОНЕНИЕ, 3Л., ЕД.Ч., М.Р. = би яровизирал
| УСЛОВНО НАКЛОНЕНИЕ, 3Л., ЕД.Ч., Ж.Р. = би яровизирала
| УСЛОВНО НАКЛОНЕНИЕ, 3Л., ЕД.Ч., СР.Р. = би яровизирало
| УСЛОВНО НАКЛОНЕНИЕ, 3Л., МН.Ч. = биха яровизирали
| ПОВЕЛИТЕЛНО НАКЛОНЕНИЕ, ЕД.Ч. = яро·ви·зи·рай
| ПОВЕЛИТЕЛНО НАКЛОНЕНИЕ, МН.Ч. = яро·ви·зи·рай·те
| МИН.СТРАД.ПРИЧ. М.Р. = яро·ви·зи·ран
| МИН.СТРАД.ПРИЧ. М.Р. НЕПЪЛЕН ЧЛЕН = яро·ви·зи·ра·ния
| МИН.СТРАД.ПРИЧ. М.Р. ПЪЛЕН ЧЛЕН = яро·ви·зи·ра·ни·ят
| МИН.СТРАД.ПРИЧ. Ж.Р. = яро·ви·зи·ра·на
| МИН.СТРАД.ПРИЧ. Ж.Р. ЧЛЕН = яро·ви·зи·ра·на·та
| МИН.СТРАД.ПРИЧ. СР.Р. = яро·ви·зи·ра·но
| МИН.СТРАД.ПРИЧ. СР.Р. ЧЛЕН = яро·ви·зи·ра·но·то
| МИН.СТРАД.ПРИЧ. МН.Ч. = яро·ви·зи·ра·ни
| МИН.СТРАД.ПРИЧ. МН.Ч. ЧЛЕН = яро·ви·зи·ра·ни·те
| МИН.ДЕЯТ.СВ.ПРИЧ. М.Р. = яро·ви·зи·рал
| МИН.ДЕЯТ.СВ.ПРИЧ. М.Р. НЕПЪЛЕН ЧЛЕН = яро·ви·зи·ра·лия
| МИН.ДЕЯТ.СВ.ПРИЧ. М.Р. ПЪЛЕН ЧЛЕН = яро·ви·зи·ра·ли·ят
| МИН.ДЕЯТ.СВ.ПРИЧ. Ж.Р. = яро·ви·зи·ра·ла
| МИН.ДЕЯТ.СВ.ПРИЧ. Ж.Р. ЧЛЕН = яро·ви·зи·ра·ла·та
| МИН.ДЕЯТ.СВ.ПРИЧ. СР.Р. = яро·ви·зи·ра·ло
| МИН.ДЕЯТ.СВ.ПРИЧ. СР.Р. ЧЛЕН = яро·ви·зи·ра·ло·то
| МИН.ДЕЯТ.СВ.ПРИЧ. МН.Ч. = яро·ви·зи·ра·ли
| МИН.ДЕЯТ.СВ.ПРИЧ. МН.Ч. ЧЛЕН = яро·ви·зи·ра·ли·те
| МИН.ДЕЯТ.НЕСВ.ПРИЧ. М.Р. = яро·ви·зи·рал
| МИН.ДЕЯТ.НЕСВ.ПРИЧ. М.Р. НЕПЪЛЕН ЧЛЕН = яро·ви·зи·ра·лия
| МИН.ДЕЯТ.НЕСВ.ПРИЧ. М.Р. ПЪЛЕН ЧЛЕН = яро·ви·зи·ра·ли·ят
| МИН.ДЕЯТ.НЕСВ.ПРИЧ. Ж.Р. = яро·ви·зи·ра·ла
| МИН.ДЕЯТ.НЕСВ.ПРИЧ. Ж.Р. ЧЛЕН = яро·ви·зи·ра·ла·та
| МИН.ДЕЯТ.НЕСВ.ПРИЧ. СР.Р. = яро·ви·зи·ра·ло
| МИН.ДЕЯТ.НЕСВ.ПРИЧ. СР.Р. ЧЛЕН = яро·ви·зи·ра·ло·то
| МИН.ДЕЯТ.НЕСВ.ПРИЧ. МН.Ч. = яро·ви·зи·ра·ли
| МИН.ДЕЯТ.НЕСВ.ПРИЧ. МН.Ч. ЧЛЕН = яро·ви·зи·ра·ли·те
| СЕГ.ДЕЯТ.ПРИЧ. М.Р. = яро·ви·зи·ращ
| СЕГ.ДЕЯТ.ПРИЧ. М.Р. НЕПЪЛЕН ЧЛЕН = яро·ви·зи·ра·щия
| СЕГ.ДЕЯТ.ПРИЧ. М.Р. ПЪЛЕН ЧЛЕН = яро·ви·зи·ра·щи·ят
| СЕГ.ДЕЯТ.ПРИЧ. Ж.Р. = яро·ви·зи·ра·ща
| СЕГ.ДЕЯТ.ПРИЧ. Ж.Р. ЧЛЕН = яро·ви·зи·ра·ща·та
| СЕГ.ДЕЯТ.ПРИЧ. СР.Р. = яро·ви·зи·ра·що
| СЕГ.ДЕЯТ.ПРИЧ. СР.Р. ЧЛЕН = яро·ви·зи·ра·що·то
| СЕГ.ДЕЯТ.ПРИЧ. МН.Ч. = яро·ви·зи·ра·щи
| СЕГ.ДЕЯТ.ПРИЧ. МН.Ч. ЧЛЕН = яро·ви·зи·ра·щи·те
| ДЕЕПРИЧАСТИЕ = яро·ви·зи·рай·ки
| СКРИТИ ПРЕПРАТКИ = 
[[яровизирам]],
[[яровизираш]],
[[яровизира]],
[[яровизираме]],
[[яровизирате]],
[[яровизират]],
[[яровизирах]],
[[яровизирахме]],
[[яровизирахте]],
[[яровизираха]],
[[яровизираше]],
[[яровизирай]],
[[яровизирайте]],
[[яровизирал]],
[[яровизиралия]],
[[яровизиралият]],
[[яровизирала]],
[[яровизиралата]],
[[яровизирало]],
[[яровизиралото]],
[[яровизирали]],
[[яровизиралите]],
[[яровизиран]],
[[яровизирания]],
[[яровизираният]],
[[яровизирана]],
[[яровизираната]],
[[яровизирано]],
[[яровизираното]],
[[яровизирани]],
[[яровизираните]],
[[яровизиращ]],
[[яровизиращия]],
[[яровизиращият]],
[[яровизираща]],
[[яровизиращата]],
[[яровизиращо]],
[[яровизиращото]],
[[яровизиращи]],
[[яровизиращите]],
[[яровизирайки]],
[[яровизирал съм]],
[[яровизирала съм]],
[[яровизирало съм]],
[[яровизирали сме]],
[[яровизирал си]],
[[яровизирала си]],
[[яровизирало си]],
[[яровизирали сте]],
[[яровизирал е]],
[[яровизирала е]],
[[яровизирало е]],
[[яровизирали са]],
[[бях яровизирал]],
[[бях яровизирала]],
[[бях яровизирало]],
[[бяхме яровизирали]],
[[беше яровизирал]],
[[беше яровизирала]],
[[беше яровизирало]],
[[бяхте яровизирали]],
[[бяха яровизирали]],
[[ще яровизирам]],
[[ще яровизираме]],
[[ще яровизираш]],
[[ще яровизирате]],
[[ще яровизира]],
[[ще яровизират]],
[[ще съм яровизирал]],
[[ще съм яровизирала]],
[[ще съм яровизирало]],
[[ще сме яровизирали]],
[[ще си яровизирал]],
[[ще си яровизирала]],
[[ще си яровизирало]],
[[ще сте яровизирали]],
[[ще е яровизирал]],
[[ще е яровизирала]],
[[ще е яровизирало]],
[[ще са яровизирали]],
[[щях да яровизирам]],
[[щяхме да яровизираме]],
[[щеше да яровизираш]],
[[щяхте да яровизирате]],
[[щеше да яровизира]],
[[щяха да яровизират]],
[[щях да съм яровизирал]],
[[щях да съм яровизирала]],
[[щях да съм яровизирало]],
[[щяхме да сме яровизирали]],
[[щеше да си яровизирал]],
[[щеше да си яровизирала]],
[[щеше да си яровизирало]],
[[щяхте да сте яровизирали]],
[[щеше да е яровизирал]],
[[щеше да е яровизирала]],
[[щеше да е яровизирало]],
[[щяха да са яровизирали]],
[[бил съм яровизирал]],
[[била съм яровизирала]],
[[било съм яровизирало]],
[[били сме яровизирали]],
[[бил си яровизирал]],
[[била си яровизирала]],
[[било си яровизирало]],
[[били сте яровизирали]],
[[бил е яровизирал]],
[[била е яровизирала]],
[[било е яровизирало]],
[[били са яровизирали]],
[[щял съм да яровизирам]],
[[щяла съм да яровизирам]],
[[щяло съм да яровизирам]],
[[щели сме да яровизираме]],
[[щял си да яровизираш]],
[[щяла си да яровизираш]],
[[щяло си да яровизираш]],
[[щели сте да яровизирате]],
[[щял да яровизира]],
[[щяла да яровизира]],
[[щяло да яровизира]],
[[щели да яровизират]],
[[щял е да яровизира]],
[[щяла е да яровизира]],
[[щяло е да яровизира]],
[[щели са да яровизират]],
[[щял съм да съм яровизирал]],
[[щяла съм да съм яровизирала]],
[[щяло съм да съм яровизирало]],
[[щели сме да сме яровизирали]],
[[щял си да си яровизирал]],
[[щяла си да си яровизирала]],
[[щяло си да си яровизирало]],
[[щели сте да сте яровизирали]],
[[щял да е яровизирал]],
[[щяла да е яровизирала]],
[[щяло да е яровизирало]],
[[щели да са яровизирали]],
[[щял е да е яровизирал]],
[[щяла е да е яровизирала]],
[[щяло е да е яровизирало]],
[[щели са да са яровизирали]],
[[бих яровизирал]],
[[бих яровизирала]],
[[бих яровизирало]],
[[бихме яровизирали]],
[[би яровизирал]],
[[би яровизирала]],
[[би яровизирало]],
[[бихте яровизирали]],
[[биха яровизирали]],
}}</text>
      <sha1>o03dpic3fvj5wni4iy7w51e9zbwmezb</sha1>
    </revision>
  </page>
  <page>
    <title>Шаблон:Словоформи/яснея</title>
    <ns>10</ns>
    <id>405711</id>
    <revision>
      <id>437694</id>
      <parentid>10883</parentid>
      <timestamp>2005-05-07T08:46:09Z</timestamp>
      <contributor>
        <username>Bgbot</username>
        <id>83</id>
      </contributor>
      <comment>Борислав: Шаблон със словоформи</comment>
      <model>wikitext</model>
      <format>text/x-wiki</format>
      <text bytes="19260" xml:space="preserve">{{Шаблон:Словоформи/Глагол|
  ОСНОВНА ФОРМА = яснея
| СЕГ.ВР., 1Л., ЕД.Ч. = яс·нея
| СЕГ.ВР., 1Л., МН.Ч. = яс·не·ем
| СЕГ.ВР., 2Л., ЕД.Ч. = яс·не·еш
| СЕГ.ВР., 2Л., МН.Ч. = яс·не·е·те
| СЕГ.ВР., 3Л., ЕД.Ч. = яс·нее
| СЕГ.ВР., 3Л., МН.Ч. = яс·не·ят
| МИН.СВ.ВР., 1Л., ЕД.Ч. = яс·нях
| МИН.СВ.ВР., 1Л., МН.Ч. = яс·нях·ме
| МИН.СВ.ВР., 2Л., ЕД.Ч. = яс·ня
| МИН.СВ.ВР., 2Л., МН.Ч. = яс·нях·те
| МИН.СВ.ВР., 3Л., ЕД.Ч. = яс·ня
| МИН.СВ.ВР., 3Л., МН.Ч. = яс·ня·ха
| МИН.НЕСВ.ВР., 1Л., ЕД.Ч. = яс·не·ех
| МИН.НЕСВ.ВР., 1Л., МН.Ч. = яс·не·ех·ме
| МИН.НЕСВ.ВР., 2Л., ЕД.Ч. = яс·не·е·ше
| МИН.НЕСВ.ВР., 2Л., МН.Ч. = яс·не·ех·те
| МИН.НЕСВ.ВР., 3Л., ЕД.Ч. = яс·не·е·ше
| МИН.НЕСВ.ВР., 3Л., МН.Ч. = яс·не·е·ха
| МИН.НЕОПР.ВР., 1Л., ЕД.Ч., М.Р. = яснял съм
| МИН.НЕОПР.ВР., 1Л., ЕД.Ч., Ж.Р. = ясняла съм
| МИН.НЕОПР.ВР., 1Л., ЕД.Ч., СР.Р. = ясняло съм
| МИН.НЕОПР.ВР., 1Л., МН.Ч. = яснели сме
| МИН.НЕОПР.ВР., 2Л., ЕД.Ч., М.Р. = яснял си
| МИН.НЕОПР.ВР., 2Л., ЕД.Ч., Ж.Р. = ясняла си
| МИН.НЕОПР.ВР., 2Л., ЕД.Ч., СР.Р. = ясняло си
| МИН.НЕОПР.ВР., 2Л., МН.Ч. = яснели сте
| МИН.НЕОПР.ВР., 3Л., ЕД.Ч., М.Р. = яснял е
| МИН.НЕОПР.ВР., 3Л., ЕД.Ч., Ж.Р. = ясняла е
| МИН.НЕОПР.ВР., 3Л., ЕД.Ч., СР.Р. = ясняло е
| МИН.НЕОПР.ВР., 3Л., МН.Ч. = яснели са
| МИН.ПРЕД.ВР., 1Л., ЕД.Ч., М.Р. = бях яснял
| МИН.ПРЕД.ВР., 1Л., ЕД.Ч., Ж.Р. = бях ясняла
| МИН.ПРЕД.ВР., 1Л., ЕД.Ч., СР.Р. = бях ясняло
| МИН.ПРЕД.ВР., 1Л., МН.Ч. = бяхме яснели
| МИН.ПРЕД.ВР., 2Л., ЕД.Ч., М.Р. = беше яснял
| МИН.ПРЕД.ВР., 2Л., ЕД.Ч., Ж.Р. = беше ясняла
| МИН.ПРЕД.ВР., 2Л., ЕД.Ч., СР.Р. = беше ясняло
| МИН.ПРЕД.ВР., 2Л., МН.Ч. = бяхте яснели
| МИН.ПРЕД.ВР., 3Л., ЕД.Ч., М.Р. = беше яснял
| МИН.ПРЕД.ВР., 3Л., ЕД.Ч., Ж.Р. = беше ясняла
| МИН.ПРЕД.ВР., 3Л., ЕД.Ч., СР.Р. = беше ясняло
| МИН.ПРЕД.ВР., 3Л., МН.Ч. = бяха яснели
| БЪД.ВР., 1Л., ЕД.Ч. = ще яснея
| БЪД.ВР., 1Л., МН.Ч. = ще яснеем
| БЪД.ВР., 2Л., ЕД.Ч. = ще яснееш
| БЪД.ВР., 2Л., МН.Ч. = ще яснеете
| БЪД.ВР., 3Л., ЕД.Ч. = ще яснее
| БЪД.ВР., 3Л., МН.Ч. = ще яснеят
| БЪД.ПРЕД.ВР., 1Л., ЕД.Ч., М.Р. = ще съм яснял
| БЪД.ПРЕД.ВР., 1Л., ЕД.Ч., Ж.Р. = ще съм ясняла
| БЪД.ПРЕД.ВР., 1Л., ЕД.Ч., СР.Р. = ще съм ясняло
| БЪД.ПРЕД.ВР., 1Л., МН.Ч. = ще сме яснели
| БЪД.ПРЕД.ВР., 2Л., ЕД.Ч., М.Р. = ще си яснял
| БЪД.ПРЕД.ВР., 2Л., ЕД.Ч., Ж.Р. = ще си ясняла
| БЪД.ПРЕД.ВР., 2Л., ЕД.Ч., СР.Р. = ще си ясняло
| БЪД.ПРЕД.ВР., 2Л., МН.Ч. = ще сте яснели
| БЪД.ПРЕД.ВР., 3Л., ЕД.Ч., М.Р. = ще е яснял
| БЪД.ПРЕД.ВР., 3Л., ЕД.Ч., Ж.Р. = ще е ясняла
| БЪД.ПРЕД.ВР., 3Л., ЕД.Ч., СР.Р. = ще е ясняло
| БЪД.ПРЕД.ВР., 3Л., МН.Ч. = ще са яснели
| БЪД.ВР. В МИН., 1Л., ЕД.Ч. = щях да яснея
| БЪД.ВР. В МИН., 1Л., МН.Ч. = щяхме да яснеем
| БЪД.ВР. В МИН., 2Л., ЕД.Ч. = щеше да яснееш
| БЪД.ВР. В МИН., 2Л., МН.Ч. = щяхте да яснеете
| БЪД.ВР. В МИН., 3Л., ЕД.Ч. = щеше да яснее
| БЪД.ВР. В МИН., 3Л., МН.Ч. = щяха да яснеят
| БЪД.ПРЕД.ВР. В МИН., 1Л., ЕД.Ч., М.Р. = щях да съм яснял
| БЪД.ПРЕД.ВР. В МИН., 1Л., ЕД.Ч., Ж.Р. = щях да съм ясняла
| БЪД.ПРЕД.ВР. В МИН., 1Л., ЕД.Ч., СР.Р. = щях да съм ясняло
| БЪД.ПРЕД.ВР. В МИН., 1Л., МН.Ч. = щяхме да сме яснели
| БЪД.ПРЕД.ВР. В МИН., 2Л., ЕД.Ч., М.Р. = щеше да си яснял
| БЪД.ПРЕД.ВР. В МИН., 2Л., ЕД.Ч., Ж.Р. = щеше да си ясняла
| БЪД.ПРЕД.ВР. В МИН., 2Л., ЕД.Ч., СР.Р. = щеше да си ясняло
| БЪД.ПРЕД.ВР. В МИН., 2Л., МН.Ч. = щяхте да сте яснели
| БЪД.ПРЕД.ВР. В МИН., 3Л., ЕД.Ч., М.Р. = щеше да е яснял
| БЪД.ПРЕД.ВР. В МИН., 3Л., ЕД.Ч., Ж.Р. = щеше да е ясняла
| БЪД.ПРЕД.ВР. В МИН., 3Л., ЕД.Ч., СР.Р. = щеше да е ясняло
| БЪД.ПРЕД.ВР. В МИН., 3Л., МН.Ч. = щяха да са яснели
| ПР.НАКЛ., СЕГ.ВР., 1Л., ЕД.Ч., М.Р. = яснеел съм
| ПР.НАКЛ., СЕГ.ВР., 1Л., ЕД.Ч., Ж.Р. = яснеела съм
| ПР.НАКЛ., СЕГ.ВР., 1Л., ЕД.Ч., СР.Р. = яснеело съм
| ПР.НАКЛ., СЕГ.ВР., 1Л., МН.Ч. = яснеели сме
| ПР.НАКЛ., СЕГ.ВР., 2Л., ЕД.Ч., М.Р. = яснеел си
| ПР.НАКЛ., СЕГ.ВР., 2Л., ЕД.Ч., Ж.Р. = яснеела си
| ПР.НАКЛ., СЕГ.ВР., 2Л., ЕД.Ч., СР.Р. = яснеело си
| ПР.НАКЛ., СЕГ.ВР., 2Л., МН.Ч. = яснеели сте
| ПР.НАКЛ., СЕГ.ВР., 3Л., ЕД.Ч., М.Р. = яснеел (е)
| ПР.НАКЛ., СЕГ.ВР., 3Л., ЕД.Ч., Ж.Р. = яснеела (е)
| ПР.НАКЛ., СЕГ.ВР., 3Л., ЕД.Ч., СР.Р. = яснеело (е)
| ПР.НАКЛ., СЕГ.ВР., 3Л., МН.Ч. = яснеели (са)
| ПР.НАКЛ., МИН.СВ.ВР., 1Л., ЕД.Ч., М.Р. = яснял съм
| ПР.НАКЛ., МИН.СВ.ВР., 1Л., ЕД.Ч., Ж.Р. = ясняла съм
| ПР.НАКЛ., МИН.СВ.ВР., 1Л., ЕД.Ч., СР.Р. = ясняло съм
| ПР.НАКЛ., МИН.СВ.ВР., 1Л., МН.Ч. = яснели сме
| ПР.НАКЛ., МИН.СВ.ВР., 2Л., ЕД.Ч., М.Р. = яснял си
| ПР.НАКЛ., МИН.СВ.ВР., 2Л., ЕД.Ч., Ж.Р. = ясняла си
| ПР.НАКЛ., МИН.СВ.ВР., 2Л., ЕД.Ч., СР.Р. = ясняло си
| ПР.НАКЛ., МИН.СВ.ВР., 2Л., МН.Ч. = яснели сте
| ПР.НАКЛ., МИН.СВ.ВР., 3Л., ЕД.Ч., М.Р. = яснял (е)
| ПР.НАКЛ., МИН.СВ.ВР., 3Л., ЕД.Ч., Ж.Р. = ясняла (е)
| ПР.НАКЛ., МИН.СВ.ВР., 3Л., ЕД.Ч., СР.Р. = ясняло (е)
| ПР.НАКЛ., МИН.СВ.ВР., 3Л., МН.Ч. = яснели (са)
| ПР.НАКЛ., МИН.НЕОПР.ВР., 1Л., ЕД.Ч., М.Р. = бил съм яснял
| ПР.НАКЛ., МИН.НЕОПР.ВР., 1Л., ЕД.Ч., Ж.Р. = била съм ясняла
| ПР.НАКЛ., МИН.НЕОПР.ВР., 1Л., ЕД.Ч., СР.Р. = било съм ясняло
| ПР.НАКЛ., МИН.НЕОПР.ВР., 1Л., МН.Ч. = били сме яснели
| ПР.НАКЛ., МИН.НЕОПР.ВР., 2Л., ЕД.Ч., М.Р. = бил си яснял
| ПР.НАКЛ., МИН.НЕОПР.ВР., 2Л., ЕД.Ч., Ж.Р. = била си ясняла
| ПР.НАКЛ., МИН.НЕОПР.ВР., 2Л., ЕД.Ч., СР.Р. = било си ясняло
| ПР.НАКЛ., МИН.НЕОПР.ВР., 2Л., МН.Ч. = били сте яснели
| ПР.НАКЛ., МИН.НЕОПР.ВР., 3Л., ЕД.Ч., М.Р. = бил (е) яснял
| ПР.НАКЛ., МИН.НЕОПР.ВР., 3Л., ЕД.Ч., Ж.Р. = била (е) ясняла
| ПР.НАКЛ., МИН.НЕОПР.ВР., 3Л., ЕД.Ч., СР.Р. = било (е) ясняло
| ПР.НАКЛ., МИН.НЕОПР.ВР., 3Л., МН.Ч. = били (са) яснели
| ПР.НАКЛ., БЪД.ВР., 1Л., ЕД.Ч., М.Р. = щял съм да яснея
| ПР.НАКЛ., БЪД.ВР., 1Л., ЕД.Ч., Ж.Р. = щяла съм да яснея
| ПР.НАКЛ., БЪД.ВР., 1Л., ЕД.Ч., СР.Р. = щяло съм да яснея
| ПР.НАКЛ., БЪД.ВР., 1Л., МН.Ч. = щели сме да яснеем
| ПР.НАКЛ., БЪД.ВР., 2Л., ЕД.Ч., М.Р. = щял си да яснееш
| ПР.НАКЛ., БЪД.ВР., 2Л., ЕД.Ч., Ж.Р. = щяла си да яснееш
| ПР.НАКЛ., БЪД.ВР., 2Л., ЕД.Ч., СР.Р. = щяло си да яснееш
| ПР.НАКЛ., БЪД.ВР., 2Л., МН.Ч. = щели сте да яснеете
| ПР.НАКЛ., БЪД.ВР., 3Л., ЕД.Ч., М.Р. = щял (е) да яснее
| ПР.НАКЛ., БЪД.ВР., 3Л., ЕД.Ч., Ж.Р. = щяла (е) да яснее
| ПР.НАКЛ., БЪД.ВР., 3Л., ЕД.Ч., СР.Р. = щяло (е) да яснее
| ПР.НАКЛ., БЪД.ВР., 3Л., МН.Ч. = щели (са) да яснеят
| ПР.НАКЛ., БЪД.ПРЕД.ВР., 1Л., ЕД.Ч., М.Р. = щял съм да съм яснял
| ПР.НАКЛ., БЪД.ПРЕД.ВР., 1Л., ЕД.Ч., Ж.Р. = щяла съм да съм ясняла
| ПР.НАКЛ., БЪД.ПРЕД.ВР., 1Л., ЕД.Ч., СР.Р. = щяло съм да съм ясняло
| ПР.НАКЛ., БЪД.ПРЕД.ВР., 1Л., МН.Ч. = щели сме да сме яснели
| ПР.НАКЛ., БЪД.ПРЕД.ВР., 2Л., ЕД.Ч., М.Р. = щял си да си яснял
| ПР.НАКЛ., БЪД.ПРЕД.ВР., 2Л., ЕД.Ч., Ж.Р. = щяла си да си ясняла
| ПР.НАКЛ., БЪД.ПРЕД.ВР., 2Л., ЕД.Ч., СР.Р. = щяло си да си ясняло
| ПР.НАКЛ., БЪД.ПРЕД.ВР., 2Л., МН.Ч. = щели сте да сте яснели
| ПР.НАКЛ., БЪД.ПРЕД.ВР., 3Л., ЕД.Ч., М.Р. = щял (е) да е яснял
| ПР.НАКЛ., БЪД.ПРЕД.ВР., 3Л., ЕД.Ч., Ж.Р. = щяла (е) да е ясняла
| ПР.НАКЛ., БЪД.ПРЕД.ВР., 3Л., ЕД.Ч., СР.Р. = щяло (е) да е ясняло
| ПР.НАКЛ., БЪД.ПРЕД.ВР., 3Л., МН.Ч. = щели (са) да са яснели
| УСЛОВНО НАКЛОНЕНИЕ, 1Л., ЕД.Ч., М.Р. = бих яснял
| УСЛОВНО НАКЛОНЕНИЕ, 1Л., ЕД.Ч., Ж.Р. = бих ясняла
| УСЛОВНО НАКЛОНЕНИЕ, 1Л., ЕД.Ч., СР.Р. = бих ясняло
| УСЛОВНО НАКЛОНЕНИЕ, 1Л., МН.Ч. = бихме яснели
| УСЛОВНО НАКЛОНЕНИЕ, 2Л., ЕД.Ч., М.Р. = би яснял
| УСЛОВНО НАКЛОНЕНИЕ, 2Л., ЕД.Ч., Ж.Р. = би ясняла
| УСЛОВНО НАКЛОНЕНИЕ, 2Л., ЕД.Ч., СР.Р. = би ясняло
| УСЛОВНО НАКЛОНЕНИЕ, 2Л., МН.Ч. = бихте яснели
| УСЛОВНО НАКЛОНЕНИЕ, 3Л., ЕД.Ч., М.Р. = би яснял
| УСЛОВНО НАКЛОНЕНИЕ, 3Л., ЕД.Ч., Ж.Р. = би ясняла
| УСЛОВНО НАКЛОНЕНИЕ, 3Л., ЕД.Ч., СР.Р. = би ясняло
| УСЛОВНО НАКЛОНЕНИЕ, 3Л., МН.Ч. = биха яснели
| ПОВЕЛИТЕЛНО НАКЛОНЕНИЕ, ЕД.Ч. = яс·ней
| ПОВЕЛИТЕЛНО НАКЛОНЕНИЕ, МН.Ч. = яс·ней·те
| МИН.СТРАД.ПРИЧ. М.Р. = яс·нян
| МИН.СТРАД.ПРИЧ. М.Р. НЕПЪЛЕН ЧЛЕН = яс·ня·ния
| МИН.СТРАД.ПРИЧ. М.Р. ПЪЛЕН ЧЛЕН = яс·ня·ни·ят
| МИН.СТРАД.ПРИЧ. Ж.Р. = яс·ня·на
| МИН.СТРАД.ПРИЧ. Ж.Р. ЧЛЕН = яс·ня·на·та
| МИН.СТРАД.ПРИЧ. СР.Р. = яс·ня·но
| МИН.СТРАД.ПРИЧ. СР.Р. ЧЛЕН = яс·ня·но·то
| МИН.СТРАД.ПРИЧ. МН.Ч. = яс·не·ни
| МИН.СТРАД.ПРИЧ. МН.Ч. ЧЛЕН = яс·не·ни·те
| МИН.ДЕЯТ.СВ.ПРИЧ. М.Р. = яс·нял
| МИН.ДЕЯТ.СВ.ПРИЧ. М.Р. НЕПЪЛЕН ЧЛЕН = яс·не·лия
| МИН.ДЕЯТ.СВ.ПРИЧ. М.Р. ПЪЛЕН ЧЛЕН = яс·не·ли·ят
| МИН.ДЕЯТ.СВ.ПРИЧ. Ж.Р. = яс·ня·ла
| МИН.ДЕЯТ.СВ.ПРИЧ. Ж.Р. ЧЛЕН = яс·ня·ла·та
| МИН.ДЕЯТ.СВ.ПРИЧ. СР.Р. = яс·ня·ло
| МИН.ДЕЯТ.СВ.ПРИЧ. СР.Р. ЧЛЕН = яс·ня·ло·то
| МИН.ДЕЯТ.СВ.ПРИЧ. МН.Ч. = яс·не·ли
| МИН.ДЕЯТ.СВ.ПРИЧ. МН.Ч. ЧЛЕН = яс·не·ли·те
| МИН.ДЕЯТ.НЕСВ.ПРИЧ. М.Р. = яс·не·ел
| МИН.ДЕЯТ.НЕСВ.ПРИЧ. М.Р. НЕПЪЛЕН ЧЛЕН = яс·не·е·лия
| МИН.ДЕЯТ.НЕСВ.ПРИЧ. М.Р. ПЪЛЕН ЧЛЕН = яс·не·е·ли·ят
| МИН.ДЕЯТ.НЕСВ.ПРИЧ. Ж.Р. = яс·не·е·ла
| МИН.ДЕЯТ.НЕСВ.ПРИЧ. Ж.Р. ЧЛЕН = яс·не·е·ла·та
| МИН.ДЕЯТ.НЕСВ.ПРИЧ. СР.Р. = яс·не·е·ло
| МИН.ДЕЯТ.НЕСВ.ПРИЧ. СР.Р. ЧЛЕН = яс·не·е·ло·то
| МИН.ДЕЯТ.НЕСВ.ПРИЧ. МН.Ч. = яс·не·е·ли
| МИН.ДЕЯТ.НЕСВ.ПРИЧ. МН.Ч. ЧЛЕН = яс·не·е·ли·те
| СЕГ.ДЕЯТ.ПРИЧ. М.Р. = яс·не·ещ
| СЕГ.ДЕЯТ.ПРИЧ. М.Р. НЕПЪЛЕН ЧЛЕН = яс·не·е·щия
| СЕГ.ДЕЯТ.ПРИЧ. М.Р. ПЪЛЕН ЧЛЕН = яс·не·е·щи·ят
| СЕГ.ДЕЯТ.ПРИЧ. Ж.Р. = яс·не·е·ща
| СЕГ.ДЕЯТ.ПРИЧ. Ж.Р. ЧЛЕН = яс·не·е·ща·та
| СЕГ.ДЕЯТ.ПРИЧ. СР.Р. = яс·не·е·що
| СЕГ.ДЕЯТ.ПРИЧ. СР.Р. ЧЛЕН = яс·не·е·що·то
| СЕГ.ДЕЯТ.ПРИЧ. МН.Ч. = яс·не·е·щи
| СЕГ.ДЕЯТ.ПРИЧ. МН.Ч. ЧЛЕН = яс·не·е·щи·те
| ДЕЕПРИЧАСТИЕ = яс·не·ей·ки
| СКРИТИ ПРЕПРАТКИ = 
[[яснея]],
[[яснееш]],
[[яснее]],
[[яснеем]],
[[яснеете]],
[[яснеят]],
[[яснях]],
[[ясня]],
[[ясняхме]],
[[ясняхте]],
[[ясняха]],
[[яснеех]],
[[яснееше]],
[[яснеехме]],
[[яснеехте]],
[[яснееха]],
[[ясней]],
[[яснейте]],
[[яснял]],
[[яснелия]],
[[яснелият]],
[[ясняла]],
[[яснялата]],
[[ясняло]],
[[яснялото]],
[[яснели]],
[[яснелите]],
[[яснеел]],
[[яснеелия]],
[[яснеелият]],
[[яснеела]],
[[яснеелата]],
[[яснеело]],
[[яснеелото]],
[[яснеели]],
[[яснеелите]],
[[яснян]],
[[ясняния]],
[[ясняният]],
[[ясняна]],
[[ясняната]],
[[ясняно]],
[[ясняното]],
[[яснени]],
[[яснените]],
[[яснеещ]],
[[яснеещия]],
[[яснеещият]],
[[яснееща]],
[[яснеещата]],
[[яснеещо]],
[[яснеещото]],
[[яснеещи]],
[[яснеещите]],
[[яснеейки]],
[[яснял съм]],
[[ясняла съм]],
[[ясняло съм]],
[[яснели сме]],
[[яснял си]],
[[ясняла си]],
[[ясняло си]],
[[яснели сте]],
[[яснял е]],
[[ясняла е]],
[[ясняло е]],
[[яснели са]],
[[бях яснял]],
[[бях ясняла]],
[[бях ясняло]],
[[бяхме яснели]],
[[беше яснял]],
[[беше ясняла]],
[[беше ясняло]],
[[бяхте яснели]],
[[бяха яснели]],
[[ще яснея]],
[[ще яснеем]],
[[ще яснееш]],
[[ще яснеете]],
[[ще яснее]],
[[ще яснеят]],
[[ще съм яснял]],
[[ще съм ясняла]],
[[ще съм ясняло]],
[[ще сме яснели]],
[[ще си яснял]],
[[ще си ясняла]],
[[ще си ясняло]],
[[ще сте яснели]],
[[ще е яснял]],
[[ще е ясняла]],
[[ще е ясняло]],
[[ще са яснели]],
[[щях да яснея]],
[[щяхме да яснеем]],
[[щеше да яснееш]],
[[щяхте да яснеете]],
[[щеше да яснее]],
[[щяха да яснеят]],
[[щях да съм яснял]],
[[щях да съм ясняла]],
[[щях да съм ясняло]],
[[щяхме да сме яснели]],
[[щеше да си яснял]],
[[щеше да си ясняла]],
[[щеше да си ясняло]],
[[щяхте да сте яснели]],
[[щеше да е яснял]],
[[щеше да е ясняла]],
[[щеше да е ясняло]],
[[щяха да са яснели]],
[[яснеел съм]],
[[яснеела съм]],
[[яснеело съм]],
[[яснеели сме]],
[[яснеел си]],
[[яснеела си]],
[[яснеело си]],
[[яснеели сте]],
[[яснеел е]],
[[яснеела е]],
[[яснеело е]],
[[яснеели са]],
[[бил съм яснял]],
[[била съм ясняла]],
[[било съм ясняло]],
[[били сме яснели]],
[[бил си яснял]],
[[била си ясняла]],
[[било си ясняло]],
[[били сте яснели]],
[[бил е яснял]],
[[била е ясняла]],
[[било е ясняло]],
[[били са яснели]],
[[щял съм да яснея]],
[[щяла съм да яснея]],
[[щяло съм да яснея]],
[[щели сме да яснеем]],
[[щял си да яснееш]],
[[щяла си да яснееш]],
[[щяло си да яснееш]],
[[щели сте да яснеете]],
[[щял да яснее]],
[[щяла да яснее]],
[[щяло да яснее]],
[[щели да яснеят]],
[[щял е да яснее]],
[[щяла е да яснее]],
[[щяло е да яснее]],
[[щели са да яснеят]],
[[щял съм да съм яснял]],
[[щяла съм да съм ясняла]],
[[щяло съм да съм ясняло]],
[[щели сме да сме яснели]],
[[щял си да си яснял]],
[[щяла си да си ясняла]],
[[щяло си да си ясняло]],
[[щели сте да сте яснели]],
[[щял да е яснял]],
[[щяла да е ясняла]],
[[щяло да е ясняло]],
[[щели да са яснели]],
[[щял е да е яснял]],
[[щяла е да е ясняла]],
[[щяло е да е ясняло]],
[[щели са да са яснели]],
[[бих яснял]],
[[бих ясняла]],
[[бих ясняло]],
[[бихме яснели]],
[[би яснял]],
[[би ясняла]],
[[би ясняло]],
[[бихте яснели]],
[[биха яснели]],
}}</text>
      <sha1>t71gik9vnu8fzunk1q98w5gxlf6p1pa</sha1>
    </revision>
  </page>
  <page>
    <title>Шаблон:Словоформи/ясня</title>
    <ns>10</ns>
    <id>458602</id>
    <revision>
      <id>490584</id>
      <timestamp>2005-05-08T10:25:55Z</timestamp>
      <contributor>
        <username>Bgbot</username>
        <id>83</id>
      </contributor>
      <comment>Борислав: Шаблон със словоформи</comment>
      <model>wikitext</model>
      <format>text/x-wiki</format>
      <text bytes="18890" xml:space="preserve">{{Шаблон:Словоформи/Глагол|
  ОСНОВНА ФОРМА = ясня
| СЕГ.ВР., 1Л., ЕД.Ч. = яс·ня
| СЕГ.ВР., 1Л., МН.Ч. = яс·ним
| СЕГ.ВР., 2Л., ЕД.Ч. = яс·ниш
| СЕГ.ВР., 2Л., МН.Ч. = яс·ни·те
| СЕГ.ВР., 3Л., ЕД.Ч. = яс·ни
| СЕГ.ВР., 3Л., МН.Ч. = яс·нят
| МИН.СВ.ВР., 1Л., ЕД.Ч. = яс·них
| МИН.СВ.ВР., 1Л., МН.Ч. = яс·них·ме
| МИН.СВ.ВР., 2Л., ЕД.Ч. = яс·ни
| МИН.СВ.ВР., 2Л., МН.Ч. = яс·них·те
| МИН.СВ.ВР., 3Л., ЕД.Ч. = яс·ни
| МИН.СВ.ВР., 3Л., МН.Ч. = яс·ни·ха
| МИН.НЕСВ.ВР., 1Л., ЕД.Ч. = яс·нях
| МИН.НЕСВ.ВР., 1Л., МН.Ч. = яс·нях·ме
| МИН.НЕСВ.ВР., 2Л., ЕД.Ч. = яс·не·ше
| МИН.НЕСВ.ВР., 2Л., МН.Ч. = яс·нях·те
| МИН.НЕСВ.ВР., 3Л., ЕД.Ч. = яс·не·ше
| МИН.НЕСВ.ВР., 3Л., МН.Ч. = яс·ня·ха
| МИН.НЕОПР.ВР., 1Л., ЕД.Ч., М.Р. = яснил съм
| МИН.НЕОПР.ВР., 1Л., ЕД.Ч., Ж.Р. = яснила съм
| МИН.НЕОПР.ВР., 1Л., ЕД.Ч., СР.Р. = яснило съм
| МИН.НЕОПР.ВР., 1Л., МН.Ч. = яснили сме
| МИН.НЕОПР.ВР., 2Л., ЕД.Ч., М.Р. = яснил си
| МИН.НЕОПР.ВР., 2Л., ЕД.Ч., Ж.Р. = яснила си
| МИН.НЕОПР.ВР., 2Л., ЕД.Ч., СР.Р. = яснило си
| МИН.НЕОПР.ВР., 2Л., МН.Ч. = яснили сте
| МИН.НЕОПР.ВР., 3Л., ЕД.Ч., М.Р. = яснил е
| МИН.НЕОПР.ВР., 3Л., ЕД.Ч., Ж.Р. = яснила е
| МИН.НЕОПР.ВР., 3Л., ЕД.Ч., СР.Р. = яснило е
| МИН.НЕОПР.ВР., 3Л., МН.Ч. = яснили са
| МИН.ПРЕД.ВР., 1Л., ЕД.Ч., М.Р. = бях яснил
| МИН.ПРЕД.ВР., 1Л., ЕД.Ч., Ж.Р. = бях яснила
| МИН.ПРЕД.ВР., 1Л., ЕД.Ч., СР.Р. = бях яснило
| МИН.ПРЕД.ВР., 1Л., МН.Ч. = бяхме яснили
| МИН.ПРЕД.ВР., 2Л., ЕД.Ч., М.Р. = беше яснил
| МИН.ПРЕД.ВР., 2Л., ЕД.Ч., Ж.Р. = беше яснила
| МИН.ПРЕД.ВР., 2Л., ЕД.Ч., СР.Р. = беше яснило
| МИН.ПРЕД.ВР., 2Л., МН.Ч. = бяхте яснили
| МИН.ПРЕД.ВР., 3Л., ЕД.Ч., М.Р. = беше яснил
| МИН.ПРЕД.ВР., 3Л., ЕД.Ч., Ж.Р. = беше яснила
| МИН.ПРЕД.ВР., 3Л., ЕД.Ч., СР.Р. = беше яснило
| МИН.ПРЕД.ВР., 3Л., МН.Ч. = бяха яснили
| БЪД.ВР., 1Л., ЕД.Ч. = ще ясня
| БЪД.ВР., 1Л., МН.Ч. = ще ясним
| БЪД.ВР., 2Л., ЕД.Ч. = ще ясниш
| БЪД.ВР., 2Л., МН.Ч. = ще ясните
| БЪД.ВР., 3Л., ЕД.Ч. = ще ясни
| БЪД.ВР., 3Л., МН.Ч. = ще яснят
| БЪД.ПРЕД.ВР., 1Л., ЕД.Ч., М.Р. = ще съм яснил
| БЪД.ПРЕД.ВР., 1Л., ЕД.Ч., Ж.Р. = ще съм яснила
| БЪД.ПРЕД.ВР., 1Л., ЕД.Ч., СР.Р. = ще съм яснило
| БЪД.ПРЕД.ВР., 1Л., МН.Ч. = ще сме яснили
| БЪД.ПРЕД.ВР., 2Л., ЕД.Ч., М.Р. = ще си яснил
| БЪД.ПРЕД.ВР., 2Л., ЕД.Ч., Ж.Р. = ще си яснила
| БЪД.ПРЕД.ВР., 2Л., ЕД.Ч., СР.Р. = ще си яснило
| БЪД.ПРЕД.ВР., 2Л., МН.Ч. = ще сте яснили
| БЪД.ПРЕД.ВР., 3Л., ЕД.Ч., М.Р. = ще е яснил
| БЪД.ПРЕД.ВР., 3Л., ЕД.Ч., Ж.Р. = ще е яснила
| БЪД.ПРЕД.ВР., 3Л., ЕД.Ч., СР.Р. = ще е яснило
| БЪД.ПРЕД.ВР., 3Л., МН.Ч. = ще са яснили
| БЪД.ВР. В МИН., 1Л., ЕД.Ч. = щях да ясня
| БЪД.ВР. В МИН., 1Л., МН.Ч. = щяхме да ясним
| БЪД.ВР. В МИН., 2Л., ЕД.Ч. = щеше да ясниш
| БЪД.ВР. В МИН., 2Л., МН.Ч. = щяхте да ясните
| БЪД.ВР. В МИН., 3Л., ЕД.Ч. = щеше да ясни
| БЪД.ВР. В МИН., 3Л., МН.Ч. = щяха да яснят
| БЪД.ПРЕД.ВР. В МИН., 1Л., ЕД.Ч., М.Р. = щях да съм яснил
| БЪД.ПРЕД.ВР. В МИН., 1Л., ЕД.Ч., Ж.Р. = щях да съм яснила
| БЪД.ПРЕД.ВР. В МИН., 1Л., ЕД.Ч., СР.Р. = щях да съм яснило
| БЪД.ПРЕД.ВР. В МИН., 1Л., МН.Ч. = щяхме да сме яснили
| БЪД.ПРЕД.ВР. В МИН., 2Л., ЕД.Ч., М.Р. = щеше да си яснил
| БЪД.ПРЕД.ВР. В МИН., 2Л., ЕД.Ч., Ж.Р. = щеше да си яснила
| БЪД.ПРЕД.ВР. В МИН., 2Л., ЕД.Ч., СР.Р. = щеше да си яснило
| БЪД.ПРЕД.ВР. В МИН., 2Л., МН.Ч. = щяхте да сте яснили
| БЪД.ПРЕД.ВР. В МИН., 3Л., ЕД.Ч., М.Р. = щеше да е яснил
| БЪД.ПРЕД.ВР. В МИН., 3Л., ЕД.Ч., Ж.Р. = щеше да е яснила
| БЪД.ПРЕД.ВР. В МИН., 3Л., ЕД.Ч., СР.Р. = щеше да е яснило
| БЪД.ПРЕД.ВР. В МИН., 3Л., МН.Ч. = щяха да са яснили
| ПР.НАКЛ., СЕГ.ВР., 1Л., ЕД.Ч., М.Р. = яснял съм
| ПР.НАКЛ., СЕГ.ВР., 1Л., ЕД.Ч., Ж.Р. = ясняла съм
| ПР.НАКЛ., СЕГ.ВР., 1Л., ЕД.Ч., СР.Р. = ясняло съм
| ПР.НАКЛ., СЕГ.ВР., 1Л., МН.Ч. = яснели сме
| ПР.НАКЛ., СЕГ.ВР., 2Л., ЕД.Ч., М.Р. = яснял си
| ПР.НАКЛ., СЕГ.ВР., 2Л., ЕД.Ч., Ж.Р. = ясняла си
| ПР.НАКЛ., СЕГ.ВР., 2Л., ЕД.Ч., СР.Р. = ясняло си
| ПР.НАКЛ., СЕГ.ВР., 2Л., МН.Ч. = яснели сте
| ПР.НАКЛ., СЕГ.ВР., 3Л., ЕД.Ч., М.Р. = яснял (е)
| ПР.НАКЛ., СЕГ.ВР., 3Л., ЕД.Ч., Ж.Р. = ясняла (е)
| ПР.НАКЛ., СЕГ.ВР., 3Л., ЕД.Ч., СР.Р. = ясняло (е)
| ПР.НАКЛ., СЕГ.ВР., 3Л., МН.Ч. = яснели (са)
| ПР.НАКЛ., МИН.СВ.ВР., 1Л., ЕД.Ч., М.Р. = яснил съм
| ПР.НАКЛ., МИН.СВ.ВР., 1Л., ЕД.Ч., Ж.Р. = яснила съм
| ПР.НАКЛ., МИН.СВ.ВР., 1Л., ЕД.Ч., СР.Р. = яснило съм
| ПР.НАКЛ., МИН.СВ.ВР., 1Л., МН.Ч. = яснили сме
| ПР.НАКЛ., МИН.СВ.ВР., 2Л., ЕД.Ч., М.Р. = яснил си
| ПР.НАКЛ., МИН.СВ.ВР., 2Л., ЕД.Ч., Ж.Р. = яснила си
| ПР.НАКЛ., МИН.СВ.ВР., 2Л., ЕД.Ч., СР.Р. = яснило си
| ПР.НАКЛ., МИН.СВ.ВР., 2Л., МН.Ч. = яснили сте
| ПР.НАКЛ., МИН.СВ.ВР., 3Л., ЕД.Ч., М.Р. = яснил (е)
| ПР.НАКЛ., МИН.СВ.ВР., 3Л., ЕД.Ч., Ж.Р. = яснила (е)
| ПР.НАКЛ., МИН.СВ.ВР., 3Л., ЕД.Ч., СР.Р. = яснило (е)
| ПР.НАКЛ., МИН.СВ.ВР., 3Л., МН.Ч. = яснили (са)
| ПР.НАКЛ., МИН.НЕОПР.ВР., 1Л., ЕД.Ч., М.Р. = бил съм яснил
| ПР.НАКЛ., МИН.НЕОПР.ВР., 1Л., ЕД.Ч., Ж.Р. = била съм яснила
| ПР.НАКЛ., МИН.НЕОПР.ВР., 1Л., ЕД.Ч., СР.Р. = било съм яснило
| ПР.НАКЛ., МИН.НЕОПР.ВР., 1Л., МН.Ч. = били сме яснили
| ПР.НАКЛ., МИН.НЕОПР.ВР., 2Л., ЕД.Ч., М.Р. = бил си яснил
| ПР.НАКЛ., МИН.НЕОПР.ВР., 2Л., ЕД.Ч., Ж.Р. = била си яснила
| ПР.НАКЛ., МИН.НЕОПР.ВР., 2Л., ЕД.Ч., СР.Р. = било си яснило
| ПР.НАКЛ., МИН.НЕОПР.ВР., 2Л., МН.Ч. = били сте яснили
| ПР.НАКЛ., МИН.НЕОПР.ВР., 3Л., ЕД.Ч., М.Р. = бил (е) яснил
| ПР.НАКЛ., МИН.НЕОПР.ВР., 3Л., ЕД.Ч., Ж.Р. = била (е) яснила
| ПР.НАКЛ., МИН.НЕОПР.ВР., 3Л., ЕД.Ч., СР.Р. = било (е) яснило
| ПР.НАКЛ., МИН.НЕОПР.ВР., 3Л., МН.Ч. = били (са) яснили
| ПР.НАКЛ., БЪД.ВР., 1Л., ЕД.Ч., М.Р. = щял съм да ясня
| ПР.НАКЛ., БЪД.ВР., 1Л., ЕД.Ч., Ж.Р. = щяла съм да ясня
| ПР.НАКЛ., БЪД.ВР., 1Л., ЕД.Ч., СР.Р. = щяло съм да ясня
| ПР.НАКЛ., БЪД.ВР., 1Л., МН.Ч. = щели сме да ясним
| ПР.НАКЛ., БЪД.ВР., 2Л., ЕД.Ч., М.Р. = щял си да ясниш
| ПР.НАКЛ., БЪД.ВР., 2Л., ЕД.Ч., Ж.Р. = щяла си да ясниш
| ПР.НАКЛ., БЪД.ВР., 2Л., ЕД.Ч., СР.Р. = щяло си да ясниш
| ПР.НАКЛ., БЪД.ВР., 2Л., МН.Ч. = щели сте да ясните
| ПР.НАКЛ., БЪД.ВР., 3Л., ЕД.Ч., М.Р. = щял (е) да ясни
| ПР.НАКЛ., БЪД.ВР., 3Л., ЕД.Ч., Ж.Р. = щяла (е) да ясни
| ПР.НАКЛ., БЪД.ВР., 3Л., ЕД.Ч., СР.Р. = щяло (е) да ясни
| ПР.НАКЛ., БЪД.ВР., 3Л., МН.Ч. = щели (са) да яснят
| ПР.НАКЛ., БЪД.ПРЕД.ВР., 1Л., ЕД.Ч., М.Р. = щял съм да съм яснил
| ПР.НАКЛ., БЪД.ПРЕД.ВР., 1Л., ЕД.Ч., Ж.Р. = щяла съм да съм яснила
| ПР.НАКЛ., БЪД.ПРЕД.ВР., 1Л., ЕД.Ч., СР.Р. = щяло съм да съм яснило
| ПР.НАКЛ., БЪД.ПРЕД.ВР., 1Л., МН.Ч. = щели сме да сме яснили
| ПР.НАКЛ., БЪД.ПРЕД.ВР., 2Л., ЕД.Ч., М.Р. = щял си да си яснил
| ПР.НАКЛ., БЪД.ПРЕД.ВР., 2Л., ЕД.Ч., Ж.Р. = щяла си да си яснила
| ПР.НАКЛ., БЪД.ПРЕД.ВР., 2Л., ЕД.Ч., СР.Р. = щяло си да си яснило
| ПР.НАКЛ., БЪД.ПРЕД.ВР., 2Л., МН.Ч. = щели сте да сте яснили
| ПР.НАКЛ., БЪД.ПРЕД.ВР., 3Л., ЕД.Ч., М.Р. = щял (е) да е яснил
| ПР.НАКЛ., БЪД.ПРЕД.ВР., 3Л., ЕД.Ч., Ж.Р. = щяла (е) да е яснила
| ПР.НАКЛ., БЪД.ПРЕД.ВР., 3Л., ЕД.Ч., СР.Р. = щяло (е) да е яснило
| ПР.НАКЛ., БЪД.ПРЕД.ВР., 3Л., МН.Ч. = щели (са) да са яснили
| УСЛОВНО НАКЛОНЕНИЕ, 1Л., ЕД.Ч., М.Р. = бих яснил
| УСЛОВНО НАКЛОНЕНИЕ, 1Л., ЕД.Ч., Ж.Р. = бих яснила
| УСЛОВНО НАКЛОНЕНИЕ, 1Л., ЕД.Ч., СР.Р. = бих яснило
| УСЛОВНО НАКЛОНЕНИЕ, 1Л., МН.Ч. = бихме яснили
| УСЛОВНО НАКЛОНЕНИЕ, 2Л., ЕД.Ч., М.Р. = би яснил
| УСЛОВНО НАКЛОНЕНИЕ, 2Л., ЕД.Ч., Ж.Р. = би яснила
| УСЛОВНО НАКЛОНЕНИЕ, 2Л., ЕД.Ч., СР.Р. = би яснило
| УСЛОВНО НАКЛОНЕНИЕ, 2Л., МН.Ч. = бихте яснили
| УСЛОВНО НАКЛОНЕНИЕ, 3Л., ЕД.Ч., М.Р. = би яснил
| УСЛОВНО НАКЛОНЕНИЕ, 3Л., ЕД.Ч., Ж.Р. = би яснила
| УСЛОВНО НАКЛОНЕНИЕ, 3Л., ЕД.Ч., СР.Р. = би яснило
| УСЛОВНО НАКЛОНЕНИЕ, 3Л., МН.Ч. = биха яснили
| ПОВЕЛИТЕЛНО НАКЛОНЕНИЕ, ЕД.Ч. = яс·ни
| ПОВЕЛИТЕЛНО НАКЛОНЕНИЕ, МН.Ч. = яс·не·те
| МИН.СТРАД.ПРИЧ. М.Р. = яс·нен
| МИН.СТРАД.ПРИЧ. М.Р. НЕПЪЛЕН ЧЛЕН = яс·не·ния
| МИН.СТРАД.ПРИЧ. М.Р. ПЪЛЕН ЧЛЕН = яс·не·ни·ят
| МИН.СТРАД.ПРИЧ. Ж.Р. = яс·не·на
| МИН.СТРАД.ПРИЧ. Ж.Р. ЧЛЕН = яс·не·на·та
| МИН.СТРАД.ПРИЧ. СР.Р. = яс·не·но
| МИН.СТРАД.ПРИЧ. СР.Р. ЧЛЕН = яс·не·но·то
| МИН.СТРАД.ПРИЧ. МН.Ч. = яс·не·ни
| МИН.СТРАД.ПРИЧ. МН.Ч. ЧЛЕН = яс·не·ни·те
| МИН.ДЕЯТ.СВ.ПРИЧ. М.Р. = яс·нил
| МИН.ДЕЯТ.СВ.ПРИЧ. М.Р. НЕПЪЛЕН ЧЛЕН = яс·ни·лия
| МИН.ДЕЯТ.СВ.ПРИЧ. М.Р. ПЪЛЕН ЧЛЕН = яс·ни·ли·ят
| МИН.ДЕЯТ.СВ.ПРИЧ. Ж.Р. = яс·ни·ла
| МИН.ДЕЯТ.СВ.ПРИЧ. Ж.Р. ЧЛЕН = яс·ни·ла·та
| МИН.ДЕЯТ.СВ.ПРИЧ. СР.Р. = яс·ни·ло
| МИН.ДЕЯТ.СВ.ПРИЧ. СР.Р. ЧЛЕН = яс·ни·ло·то
| МИН.ДЕЯТ.СВ.ПРИЧ. МН.Ч. = яс·ни·ли
| МИН.ДЕЯТ.СВ.ПРИЧ. МН.Ч. ЧЛЕН = яс·ни·ли·те
| МИН.ДЕЯТ.НЕСВ.ПРИЧ. М.Р. = яс·нял
| МИН.ДЕЯТ.НЕСВ.ПРИЧ. М.Р. НЕПЪЛЕН ЧЛЕН = яс·ня·лия
| МИН.ДЕЯТ.НЕСВ.ПРИЧ. М.Р. ПЪЛЕН ЧЛЕН = яс·ня·ли·ят
| МИН.ДЕЯТ.НЕСВ.ПРИЧ. Ж.Р. = яс·ня·ла
| МИН.ДЕЯТ.НЕСВ.ПРИЧ. Ж.Р. ЧЛЕН = яс·ня·ла·та
| МИН.ДЕЯТ.НЕСВ.ПРИЧ. СР.Р. = яс·ня·ло
| МИН.ДЕЯТ.НЕСВ.ПРИЧ. СР.Р. ЧЛЕН = яс·ня·ло·то
| МИН.ДЕЯТ.НЕСВ.ПРИЧ. МН.Ч. = яс·не·ли
| МИН.ДЕЯТ.НЕСВ.ПРИЧ. МН.Ч. ЧЛЕН = яс·не·ли·те
| СЕГ.ДЕЯТ.ПРИЧ. М.Р. = яс·нящ
| СЕГ.ДЕЯТ.ПРИЧ. М.Р. НЕПЪЛЕН ЧЛЕН = яс·ня·щия
| СЕГ.ДЕЯТ.ПРИЧ. М.Р. ПЪЛЕН ЧЛЕН = яс·ня·щи·ят
| СЕГ.ДЕЯТ.ПРИЧ. Ж.Р. = яс·ня·ща
| СЕГ.ДЕЯТ.ПРИЧ. Ж.Р. ЧЛЕН = яс·ня·ща·та
| СЕГ.ДЕЯТ.ПРИЧ. СР.Р. = яс·ня·що
| СЕГ.ДЕЯТ.ПРИЧ. СР.Р. ЧЛЕН = яс·ня·що·то
| СЕГ.ДЕЯТ.ПРИЧ. МН.Ч. = яс·ня·щи
| СЕГ.ДЕЯТ.ПРИЧ. МН.Ч. ЧЛЕН = яс·ня·щи·те
| ДЕЕПРИЧАСТИЕ = яс·ней·ки
| СКРИТИ ПРЕПРАТКИ = 
[[ясня]],
[[ясниш]],
[[ясни]],
[[ясним]],
[[ясните]],
[[яснят]],
[[ясних]],
[[яснихме]],
[[яснихте]],
[[ясниха]],
[[яснях]],
[[яснеше]],
[[ясняхме]],
[[ясняхте]],
[[ясняха]],
[[яснете]],
[[яснил]],
[[яснилия]],
[[яснилият]],
[[яснила]],
[[яснилата]],
[[яснило]],
[[яснилото]],
[[яснили]],
[[яснилите]],
[[яснял]],
[[яснялия]],
[[яснялият]],
[[ясняла]],
[[яснялата]],
[[ясняло]],
[[яснялото]],
[[яснели]],
[[яснелите]],
[[яснен]],
[[яснения]],
[[ясненият]],
[[яснена]],
[[яснената]],
[[яснено]],
[[ясненото]],
[[яснени]],
[[яснените]],
[[яснящ]],
[[яснящия]],
[[яснящият]],
[[ясняща]],
[[яснящата]],
[[яснящо]],
[[яснящото]],
[[яснящи]],
[[яснящите]],
[[яснейки]],
[[яснил съм]],
[[яснила съм]],
[[яснило съм]],
[[яснили сме]],
[[яснил си]],
[[яснила си]],
[[яснило си]],
[[яснили сте]],
[[яснил е]],
[[яснила е]],
[[яснило е]],
[[яснили са]],
[[бях яснил]],
[[бях яснила]],
[[бях яснило]],
[[бяхме яснили]],
[[беше яснил]],
[[беше яснила]],
[[беше яснило]],
[[бяхте яснили]],
[[бяха яснили]],
[[ще ясня]],
[[ще ясним]],
[[ще ясниш]],
[[ще ясните]],
[[ще ясни]],
[[ще яснят]],
[[ще съм яснил]],
[[ще съм яснила]],
[[ще съм яснило]],
[[ще сме яснили]],
[[ще си яснил]],
[[ще си яснила]],
[[ще си яснило]],
[[ще сте яснили]],
[[ще е яснил]],
[[ще е яснила]],
[[ще е яснило]],
[[ще са яснили]],
[[щях да ясня]],
[[щяхме да ясним]],
[[щеше да ясниш]],
[[щяхте да ясните]],
[[щеше да ясни]],
[[щяха да яснят]],
[[щях да съм яснил]],
[[щях да съм яснила]],
[[щях да съм яснило]],
[[щяхме да сме яснили]],
[[щеше да си яснил]],
[[щеше да си яснила]],
[[щеше да си яснило]],
[[щяхте да сте яснили]],
[[щеше да е яснил]],
[[щеше да е яснила]],
[[щеше да е яснило]],
[[щяха да са яснили]],
[[яснял съм]],
[[ясняла съм]],
[[ясняло съм]],
[[яснели сме]],
[[яснял си]],
[[ясняла си]],
[[ясняло си]],
[[яснели сте]],
[[яснял е]],
[[ясняла е]],
[[ясняло е]],
[[яснели са]],
[[бил съм яснил]],
[[била съм яснила]],
[[било съм яснило]],
[[били сме яснили]],
[[бил си яснил]],
[[била си яснила]],
[[било си яснило]],
[[били сте яснили]],
[[бил е яснил]],
[[била е яснила]],
[[било е яснило]],
[[били са яснили]],
[[щял съм да ясня]],
[[щяла съм да ясня]],
[[щяло съм да ясня]],
[[щели сме да ясним]],
[[щял си да ясниш]],
[[щяла си да ясниш]],
[[щяло си да ясниш]],
[[щели сте да ясните]],
[[щял да ясни]],
[[щяла да ясни]],
[[щяло да ясни]],
[[щели да яснят]],
[[щял е да ясни]],
[[щяла е да ясни]],
[[щяло е да ясни]],
[[щели са да яснят]],
[[щял съм да съм яснил]],
[[щяла съм да съм яснила]],
[[щяло съм да съм яснило]],
[[щели сме да сме яснили]],
[[щял си да си яснил]],
[[щяла си да си яснила]],
[[щяло си да си яснило]],
[[щели сте да сте яснили]],
[[щял да е яснил]],
[[щяла да е яснила]],
[[щяло да е яснило]],
[[щели да са яснили]],
[[щял е да е яснил]],
[[щяла е да е яснила]],
[[щяло е да е яснило]],
[[щели са да са яснили]],
[[бих яснил]],
[[бих яснила]],
[[бих яснило]],
[[бихме яснили]],
[[би яснил]],
[[би яснила]],
[[би яснило]],
[[бихте яснили]],
[[биха яснили]],
}}</text>
      <sha1>ol4qjpcg482y3hjfri2k9w6kwx2gch1</sha1>
    </revision>
  </page>
  <page>
    <title>Шаблон:Словоформи/яхам</title>
    <ns>10</ns>
    <id>570584</id>
    <revision>
      <id>602564</id>
      <timestamp>2005-05-12T12:27:20Z</timestamp>
      <contributor>
        <username>Bgbot</username>
        <id>83</id>
      </contributor>
      <comment>Борислав: Шаблон със словоформи</comment>
      <model>wikitext</model>
      <format>text/x-wiki</format>
      <text bytes="17634" xml:space="preserve">{{Шаблон:Словоформи/Глагол|
  ОСНОВНА ФОРМА = яхам
| СЕГ.ВР., 1Л., ЕД.Ч. = яхам
| СЕГ.ВР., 1Л., МН.Ч. = яха·ме
| СЕГ.ВР., 2Л., ЕД.Ч. = яхаш
| СЕГ.ВР., 2Л., МН.Ч. = яха·те
| СЕГ.ВР., 3Л., ЕД.Ч. = яха
| СЕГ.ВР., 3Л., МН.Ч. = яхат
| МИН.СВ.ВР., 1Л., ЕД.Ч. = яхах
| МИН.СВ.ВР., 1Л., МН.Ч. = яхах·ме
| МИН.СВ.ВР., 2Л., ЕД.Ч. = яха
| МИН.СВ.ВР., 2Л., МН.Ч. = яхах·те
| МИН.СВ.ВР., 3Л., ЕД.Ч. = яха
| МИН.СВ.ВР., 3Л., МН.Ч. = яха·ха
| МИН.НЕСВ.ВР., 1Л., ЕД.Ч. = яхах
| МИН.НЕСВ.ВР., 1Л., МН.Ч. = яхах·ме
| МИН.НЕСВ.ВР., 2Л., ЕД.Ч. = яха·ше
| МИН.НЕСВ.ВР., 2Л., МН.Ч. = яхах·те
| МИН.НЕСВ.ВР., 3Л., ЕД.Ч. = яха·ше
| МИН.НЕСВ.ВР., 3Л., МН.Ч. = яха·ха
| МИН.НЕОПР.ВР., 1Л., ЕД.Ч., М.Р. = яхал съм
| МИН.НЕОПР.ВР., 1Л., ЕД.Ч., Ж.Р. = яхала съм
| МИН.НЕОПР.ВР., 1Л., ЕД.Ч., СР.Р. = яхало съм
| МИН.НЕОПР.ВР., 1Л., МН.Ч. = яхали сме
| МИН.НЕОПР.ВР., 2Л., ЕД.Ч., М.Р. = яхал си
| МИН.НЕОПР.ВР., 2Л., ЕД.Ч., Ж.Р. = яхала си
| МИН.НЕОПР.ВР., 2Л., ЕД.Ч., СР.Р. = яхало си
| МИН.НЕОПР.ВР., 2Л., МН.Ч. = яхали сте
| МИН.НЕОПР.ВР., 3Л., ЕД.Ч., М.Р. = яхал е
| МИН.НЕОПР.ВР., 3Л., ЕД.Ч., Ж.Р. = яхала е
| МИН.НЕОПР.ВР., 3Л., ЕД.Ч., СР.Р. = яхало е
| МИН.НЕОПР.ВР., 3Л., МН.Ч. = яхали са
| МИН.ПРЕД.ВР., 1Л., ЕД.Ч., М.Р. = бях яхал
| МИН.ПРЕД.ВР., 1Л., ЕД.Ч., Ж.Р. = бях яхала
| МИН.ПРЕД.ВР., 1Л., ЕД.Ч., СР.Р. = бях яхало
| МИН.ПРЕД.ВР., 1Л., МН.Ч. = бяхме яхали
| МИН.ПРЕД.ВР., 2Л., ЕД.Ч., М.Р. = беше яхал
| МИН.ПРЕД.ВР., 2Л., ЕД.Ч., Ж.Р. = беше яхала
| МИН.ПРЕД.ВР., 2Л., ЕД.Ч., СР.Р. = беше яхало
| МИН.ПРЕД.ВР., 2Л., МН.Ч. = бяхте яхали
| МИН.ПРЕД.ВР., 3Л., ЕД.Ч., М.Р. = беше яхал
| МИН.ПРЕД.ВР., 3Л., ЕД.Ч., Ж.Р. = беше яхала
| МИН.ПРЕД.ВР., 3Л., ЕД.Ч., СР.Р. = беше яхало
| МИН.ПРЕД.ВР., 3Л., МН.Ч. = бяха яхали
| БЪД.ВР., 1Л., ЕД.Ч. = ще яхам
| БЪД.ВР., 1Л., МН.Ч. = ще яхаме
| БЪД.ВР., 2Л., ЕД.Ч. = ще яхаш
| БЪД.ВР., 2Л., МН.Ч. = ще яхате
| БЪД.ВР., 3Л., ЕД.Ч. = ще яха
| БЪД.ВР., 3Л., МН.Ч. = ще яхат
| БЪД.ПРЕД.ВР., 1Л., ЕД.Ч., М.Р. = ще съм яхал
| БЪД.ПРЕД.ВР., 1Л., ЕД.Ч., Ж.Р. = ще съм яхала
| БЪД.ПРЕД.ВР., 1Л., ЕД.Ч., СР.Р. = ще съм яхало
| БЪД.ПРЕД.ВР., 1Л., МН.Ч. = ще сме яхали
| БЪД.ПРЕД.ВР., 2Л., ЕД.Ч., М.Р. = ще си яхал
| БЪД.ПРЕД.ВР., 2Л., ЕД.Ч., Ж.Р. = ще си яхала
| БЪД.ПРЕД.ВР., 2Л., ЕД.Ч., СР.Р. = ще си яхало
| БЪД.ПРЕД.ВР., 2Л., МН.Ч. = ще сте яхали
| БЪД.ПРЕД.ВР., 3Л., ЕД.Ч., М.Р. = ще е яхал
| БЪД.ПРЕД.ВР., 3Л., ЕД.Ч., Ж.Р. = ще е яхала
| БЪД.ПРЕД.ВР., 3Л., ЕД.Ч., СР.Р. = ще е яхало
| БЪД.ПРЕД.ВР., 3Л., МН.Ч. = ще са яхали
| БЪД.ВР. В МИН., 1Л., ЕД.Ч. = щях да яхам
| БЪД.ВР. В МИН., 1Л., МН.Ч. = щяхме да яхаме
| БЪД.ВР. В МИН., 2Л., ЕД.Ч. = щеше да яхаш
| БЪД.ВР. В МИН., 2Л., МН.Ч. = щяхте да яхате
| БЪД.ВР. В МИН., 3Л., ЕД.Ч. = щеше да яха
| БЪД.ВР. В МИН., 3Л., МН.Ч. = щяха да яхат
| БЪД.ПРЕД.ВР. В МИН., 1Л., ЕД.Ч., М.Р. = щях да съм яхал
| БЪД.ПРЕД.ВР. В МИН., 1Л., ЕД.Ч., Ж.Р. = щях да съм яхала
| БЪД.ПРЕД.ВР. В МИН., 1Л., ЕД.Ч., СР.Р. = щях да съм яхало
| БЪД.ПРЕД.ВР. В МИН., 1Л., МН.Ч. = щяхме да сме яхали
| БЪД.ПРЕД.ВР. В МИН., 2Л., ЕД.Ч., М.Р. = щеше да си яхал
| БЪД.ПРЕД.ВР. В МИН., 2Л., ЕД.Ч., Ж.Р. = щеше да си яхала
| БЪД.ПРЕД.ВР. В МИН., 2Л., ЕД.Ч., СР.Р. = щеше да си яхало
| БЪД.ПРЕД.ВР. В МИН., 2Л., МН.Ч. = щяхте да сте яхали
| БЪД.ПРЕД.ВР. В МИН., 3Л., ЕД.Ч., М.Р. = щеше да е яхал
| БЪД.ПРЕД.ВР. В МИН., 3Л., ЕД.Ч., Ж.Р. = щеше да е яхала
| БЪД.ПРЕД.ВР. В МИН., 3Л., ЕД.Ч., СР.Р. = щеше да е яхало
| БЪД.ПРЕД.ВР. В МИН., 3Л., МН.Ч. = щяха да са яхали
| ПР.НАКЛ., СЕГ.ВР., 1Л., ЕД.Ч., М.Р. = яхал съм
| ПР.НАКЛ., СЕГ.ВР., 1Л., ЕД.Ч., Ж.Р. = яхала съм
| ПР.НАКЛ., СЕГ.ВР., 1Л., ЕД.Ч., СР.Р. = яхало съм
| ПР.НАКЛ., СЕГ.ВР., 1Л., МН.Ч. = яхали сме
| ПР.НАКЛ., СЕГ.ВР., 2Л., ЕД.Ч., М.Р. = яхал си
| ПР.НАКЛ., СЕГ.ВР., 2Л., ЕД.Ч., Ж.Р. = яхала си
| ПР.НАКЛ., СЕГ.ВР., 2Л., ЕД.Ч., СР.Р. = яхало си
| ПР.НАКЛ., СЕГ.ВР., 2Л., МН.Ч. = яхали сте
| ПР.НАКЛ., СЕГ.ВР., 3Л., ЕД.Ч., М.Р. = яхал (е)
| ПР.НАКЛ., СЕГ.ВР., 3Л., ЕД.Ч., Ж.Р. = яхала (е)
| ПР.НАКЛ., СЕГ.ВР., 3Л., ЕД.Ч., СР.Р. = яхало (е)
| ПР.НАКЛ., СЕГ.ВР., 3Л., МН.Ч. = яхали (са)
| ПР.НАКЛ., МИН.СВ.ВР., 1Л., ЕД.Ч., М.Р. = яхал съм
| ПР.НАКЛ., МИН.СВ.ВР., 1Л., ЕД.Ч., Ж.Р. = яхала съм
| ПР.НАКЛ., МИН.СВ.ВР., 1Л., ЕД.Ч., СР.Р. = яхало съм
| ПР.НАКЛ., МИН.СВ.ВР., 1Л., МН.Ч. = яхали сме
| ПР.НАКЛ., МИН.СВ.ВР., 2Л., ЕД.Ч., М.Р. = яхал си
| ПР.НАКЛ., МИН.СВ.ВР., 2Л., ЕД.Ч., Ж.Р. = яхала си
| ПР.НАКЛ., МИН.СВ.ВР., 2Л., ЕД.Ч., СР.Р. = яхало си
| ПР.НАКЛ., МИН.СВ.ВР., 2Л., МН.Ч. = яхали сте
| ПР.НАКЛ., МИН.СВ.ВР., 3Л., ЕД.Ч., М.Р. = яхал (е)
| ПР.НАКЛ., МИН.СВ.ВР., 3Л., ЕД.Ч., Ж.Р. = яхала (е)
| ПР.НАКЛ., МИН.СВ.ВР., 3Л., ЕД.Ч., СР.Р. = яхало (е)
| ПР.НАКЛ., МИН.СВ.ВР., 3Л., МН.Ч. = яхали (са)
| ПР.НАКЛ., МИН.НЕОПР.ВР., 1Л., ЕД.Ч., М.Р. = бил съм яхал
| ПР.НАКЛ., МИН.НЕОПР.ВР., 1Л., ЕД.Ч., Ж.Р. = била съм яхала
| ПР.НАКЛ., МИН.НЕОПР.ВР., 1Л., ЕД.Ч., СР.Р. = било съм яхало
| ПР.НАКЛ., МИН.НЕОПР.ВР., 1Л., МН.Ч. = били сме яхали
| ПР.НАКЛ., МИН.НЕОПР.ВР., 2Л., ЕД.Ч., М.Р. = бил си яхал
| ПР.НАКЛ., МИН.НЕОПР.ВР., 2Л., ЕД.Ч., Ж.Р. = била си яхала
| ПР.НАКЛ., МИН.НЕОПР.ВР., 2Л., ЕД.Ч., СР.Р. = било си яхало
| ПР.НАКЛ., МИН.НЕОПР.ВР., 2Л., МН.Ч. = били сте яхали
| ПР.НАКЛ., МИН.НЕОПР.ВР., 3Л., ЕД.Ч., М.Р. = бил (е) яхал
| ПР.НАКЛ., МИН.НЕОПР.ВР., 3Л., ЕД.Ч., Ж.Р. = била (е) яхала
| ПР.НАКЛ., МИН.НЕОПР.ВР., 3Л., ЕД.Ч., СР.Р. = било (е) яхало
| ПР.НАКЛ., МИН.НЕОПР.ВР., 3Л., МН.Ч. = били (са) яхали
| ПР.НАКЛ., БЪД.ВР., 1Л., ЕД.Ч., М.Р. = щял съм да яхам
| ПР.НАКЛ., БЪД.ВР., 1Л., ЕД.Ч., Ж.Р. = щяла съм да яхам
| ПР.НАКЛ., БЪД.ВР., 1Л., ЕД.Ч., СР.Р. = щяло съм да яхам
| ПР.НАКЛ., БЪД.ВР., 1Л., МН.Ч. = щели сме да яхаме
| ПР.НАКЛ., БЪД.ВР., 2Л., ЕД.Ч., М.Р. = щял си да яхаш
| ПР.НАКЛ., БЪД.ВР., 2Л., ЕД.Ч., Ж.Р. = щяла си да яхаш
| ПР.НАКЛ., БЪД.ВР., 2Л., ЕД.Ч., СР.Р. = щяло си да яхаш
| ПР.НАКЛ., БЪД.ВР., 2Л., МН.Ч. = щели сте да яхате
| ПР.НАКЛ., БЪД.ВР., 3Л., ЕД.Ч., М.Р. = щял (е) да яха
| ПР.НАКЛ., БЪД.ВР., 3Л., ЕД.Ч., Ж.Р. = щяла (е) да яха
| ПР.НАКЛ., БЪД.ВР., 3Л., ЕД.Ч., СР.Р. = щяло (е) да яха
| ПР.НАКЛ., БЪД.ВР., 3Л., МН.Ч. = щели (са) да яхат
| ПР.НАКЛ., БЪД.ПРЕД.ВР., 1Л., ЕД.Ч., М.Р. = щял съм да съм яхал
| ПР.НАКЛ., БЪД.ПРЕД.ВР., 1Л., ЕД.Ч., Ж.Р. = щяла съм да съм яхала
| ПР.НАКЛ., БЪД.ПРЕД.ВР., 1Л., ЕД.Ч., СР.Р. = щяло съм да съм яхало
| ПР.НАКЛ., БЪД.ПРЕД.ВР., 1Л., МН.Ч. = щели сме да сме яхали
| ПР.НАКЛ., БЪД.ПРЕД.ВР., 2Л., ЕД.Ч., М.Р. = щял си да си яхал
| ПР.НАКЛ., БЪД.ПРЕД.ВР., 2Л., ЕД.Ч., Ж.Р. = щяла си да си яхала
| ПР.НАКЛ., БЪД.ПРЕД.ВР., 2Л., ЕД.Ч., СР.Р. = щяло си да си яхало
| ПР.НАКЛ., БЪД.ПРЕД.ВР., 2Л., МН.Ч. = щели сте да сте яхали
| ПР.НАКЛ., БЪД.ПРЕД.ВР., 3Л., ЕД.Ч., М.Р. = щял (е) да е яхал
| ПР.НАКЛ., БЪД.ПРЕД.ВР., 3Л., ЕД.Ч., Ж.Р. = щяла (е) да е яхала
| ПР.НАКЛ., БЪД.ПРЕД.ВР., 3Л., ЕД.Ч., СР.Р. = щяло (е) да е яхало
| ПР.НАКЛ., БЪД.ПРЕД.ВР., 3Л., МН.Ч. = щели (са) да са яхали
| УСЛОВНО НАКЛОНЕНИЕ, 1Л., ЕД.Ч., М.Р. = бих яхал
| УСЛОВНО НАКЛОНЕНИЕ, 1Л., ЕД.Ч., Ж.Р. = бих яхала
| УСЛОВНО НАКЛОНЕНИЕ, 1Л., ЕД.Ч., СР.Р. = бих яхало
| УСЛОВНО НАКЛОНЕНИЕ, 1Л., МН.Ч. = бихме яхали
| УСЛОВНО НАКЛОНЕНИЕ, 2Л., ЕД.Ч., М.Р. = би яхал
| УСЛОВНО НАКЛОНЕНИЕ, 2Л., ЕД.Ч., Ж.Р. = би яхала
| УСЛОВНО НАКЛОНЕНИЕ, 2Л., ЕД.Ч., СР.Р. = би яхало
| УСЛОВНО НАКЛОНЕНИЕ, 2Л., МН.Ч. = бихте яхали
| УСЛОВНО НАКЛОНЕНИЕ, 3Л., ЕД.Ч., М.Р. = би яхал
| УСЛОВНО НАКЛОНЕНИЕ, 3Л., ЕД.Ч., Ж.Р. = би яхала
| УСЛОВНО НАКЛОНЕНИЕ, 3Л., ЕД.Ч., СР.Р. = би яхало
| УСЛОВНО НАКЛОНЕНИЕ, 3Л., МН.Ч. = биха яхали
| ПОВЕЛИТЕЛНО НАКЛОНЕНИЕ, ЕД.Ч. = яхай
| ПОВЕЛИТЕЛНО НАКЛОНЕНИЕ, МН.Ч. = яхай·те
| МИН.СТРАД.ПРИЧ. М.Р. = яхан
| МИН.СТРАД.ПРИЧ. М.Р. НЕПЪЛЕН ЧЛЕН = яха·ния
| МИН.СТРАД.ПРИЧ. М.Р. ПЪЛЕН ЧЛЕН = яха·ни·ят
| МИН.СТРАД.ПРИЧ. Ж.Р. = яха·на
| МИН.СТРАД.ПРИЧ. Ж.Р. ЧЛЕН = яха·на·та
| МИН.СТРАД.ПРИЧ. СР.Р. = яха·но
| МИН.СТРАД.ПРИЧ. СР.Р. ЧЛЕН = яха·но·то
| МИН.СТРАД.ПРИЧ. МН.Ч. = яха·ни
| МИН.СТРАД.ПРИЧ. МН.Ч. ЧЛЕН = яха·ни·те
| МИН.ДЕЯТ.СВ.ПРИЧ. М.Р. = яхал
| МИН.ДЕЯТ.СВ.ПРИЧ. М.Р. НЕПЪЛЕН ЧЛЕН = яха·лия
| МИН.ДЕЯТ.СВ.ПРИЧ. М.Р. ПЪЛЕН ЧЛЕН = яха·ли·ят
| МИН.ДЕЯТ.СВ.ПРИЧ. Ж.Р. = яха·ла
| МИН.ДЕЯТ.СВ.ПРИЧ. Ж.Р. ЧЛЕН = яха·ла·та
| МИН.ДЕЯТ.СВ.ПРИЧ. СР.Р. = яха·ло
| МИН.ДЕЯТ.СВ.ПРИЧ. СР.Р. ЧЛЕН = яха·ло·то
| МИН.ДЕЯТ.СВ.ПРИЧ. МН.Ч. = яха·ли
| МИН.ДЕЯТ.СВ.ПРИЧ. МН.Ч. ЧЛЕН = яха·ли·те
| МИН.ДЕЯТ.НЕСВ.ПРИЧ. М.Р. = яхал
| МИН.ДЕЯТ.НЕСВ.ПРИЧ. М.Р. НЕПЪЛЕН ЧЛЕН = яха·лия
| МИН.ДЕЯТ.НЕСВ.ПРИЧ. М.Р. ПЪЛЕН ЧЛЕН = яха·ли·ят
| МИН.ДЕЯТ.НЕСВ.ПРИЧ. Ж.Р. = яха·ла
| МИН.ДЕЯТ.НЕСВ.ПРИЧ. Ж.Р. ЧЛЕН = яха·ла·та
| МИН.ДЕЯТ.НЕСВ.ПРИЧ. СР.Р. = яха·ло
| МИН.ДЕЯТ.НЕСВ.ПРИЧ. СР.Р. ЧЛЕН = яха·ло·то
| МИН.ДЕЯТ.НЕСВ.ПРИЧ. МН.Ч. = яха·ли
| МИН.ДЕЯТ.НЕСВ.ПРИЧ. МН.Ч. ЧЛЕН = яха·ли·те
| СЕГ.ДЕЯТ.ПРИЧ. М.Р. = яхащ
| СЕГ.ДЕЯТ.ПРИЧ. М.Р. НЕПЪЛЕН ЧЛЕН = яха·щия
| СЕГ.ДЕЯТ.ПРИЧ. М.Р. ПЪЛЕН ЧЛЕН = яха·щи·ят
| СЕГ.ДЕЯТ.ПРИЧ. Ж.Р. = яха·ща
| СЕГ.ДЕЯТ.ПРИЧ. Ж.Р. ЧЛЕН = яха·ща·та
| СЕГ.ДЕЯТ.ПРИЧ. СР.Р. = яха·що
| СЕГ.ДЕЯТ.ПРИЧ. СР.Р. ЧЛЕН = яха·що·то
| СЕГ.ДЕЯТ.ПРИЧ. МН.Ч. = яха·щи
| СЕГ.ДЕЯТ.ПРИЧ. МН.Ч. ЧЛЕН = яха·щи·те
| ДЕЕПРИЧАСТИЕ = яхай·ки
| СКРИТИ ПРЕПРАТКИ = 
[[яхам]],
[[яхаш]],
[[яха]],
[[яхаме]],
[[яхате]],
[[яхат]],
[[яхах]],
[[яхахме]],
[[яхахте]],
[[яхаха]],
[[яхаше]],
[[яхай]],
[[яхайте]],
[[яхал]],
[[яхалия]],
[[яхалият]],
[[яхала]],
[[яхалата]],
[[яхало]],
[[яхалото]],
[[яхали]],
[[яхалите]],
[[яхан]],
[[яхания]],
[[яханият]],
[[яхана]],
[[яханата]],
[[яхано]],
[[яханото]],
[[яхани]],
[[яханите]],
[[яхащ]],
[[яхащия]],
[[яхащият]],
[[яхаща]],
[[яхащата]],
[[яхащо]],
[[яхащото]],
[[яхащи]],
[[яхащите]],
[[яхайки]],
[[яхал съм]],
[[яхала съм]],
[[яхало съм]],
[[яхали сме]],
[[яхал си]],
[[яхала си]],
[[яхало си]],
[[яхали сте]],
[[яхал е]],
[[яхала е]],
[[яхало е]],
[[яхали са]],
[[бях яхал]],
[[бях яхала]],
[[бях яхало]],
[[бяхме яхали]],
[[беше яхал]],
[[беше яхала]],
[[беше яхало]],
[[бяхте яхали]],
[[бяха яхали]],
[[ще яхам]],
[[ще яхаме]],
[[ще яхаш]],
[[ще яхате]],
[[ще яха]],
[[ще яхат]],
[[ще съм яхал]],
[[ще съм яхала]],
[[ще съм яхало]],
[[ще сме яхали]],
[[ще си яхал]],
[[ще си яхала]],
[[ще си яхало]],
[[ще сте яхали]],
[[ще е яхал]],
[[ще е яхала]],
[[ще е яхало]],
[[ще са яхали]],
[[щях да яхам]],
[[щяхме да яхаме]],
[[щеше да яхаш]],
[[щяхте да яхате]],
[[щеше да яха]],
[[щяха да яхат]],
[[щях да съм яхал]],
[[щях да съм яхала]],
[[щях да съм яхало]],
[[щяхме да сме яхали]],
[[щеше да си яхал]],
[[щеше да си яхала]],
[[щеше да си яхало]],
[[щяхте да сте яхали]],
[[щеше да е яхал]],
[[щеше да е яхала]],
[[щеше да е яхало]],
[[щяха да са яхали]],
[[бил съм яхал]],
[[била съм яхала]],
[[било съм яхало]],
[[били сме яхали]],
[[бил си яхал]],
[[била си яхала]],
[[било си яхало]],
[[били сте яхали]],
[[бил е яхал]],
[[била е яхала]],
[[било е яхало]],
[[били са яхали]],
[[щял съм да яхам]],
[[щяла съм да яхам]],
[[щяло съм да яхам]],
[[щели сме да яхаме]],
[[щял си да яхаш]],
[[щяла си да яхаш]],
[[щяло си да яхаш]],
[[щели сте да яхате]],
[[щял да яха]],
[[щяла да яха]],
[[щяло да яха]],
[[щели да яхат]],
[[щял е да яха]],
[[щяла е да яха]],
[[щяло е да яха]],
[[щели са да яхат]],
[[щял съм да съм яхал]],
[[щяла съм да съм яхала]],
[[щяло съм да съм яхало]],
[[щели сме да сме яхали]],
[[щял си да си яхал]],
[[щяла си да си яхала]],
[[щяло си да си яхало]],
[[щели сте да сте яхали]],
[[щял да е яхал]],
[[щяла да е яхала]],
[[щяло да е яхало]],
[[щели да са яхали]],
[[щял е да е яхал]],
[[щяла е да е яхала]],
[[щяло е да е яхало]],
[[щели са да са яхали]],
[[бих яхал]],
[[бих яхала]],
[[бих яхало]],
[[бихме яхали]],
[[би яхал]],
[[би яхала]],
[[би яхало]],
[[бихте яхали]],
[[биха яхали]],
}}</text>
      <sha1>tsdzdcb5hks0lu5pu346h9x21ztx4e2</sha1>
    </revision>
  </page>
  <page>
    <title>Шаблон:Словоформи/яхвам</title>
    <ns>10</ns>
    <id>570596</id>
    <revision>
      <id>602576</id>
      <timestamp>2005-05-12T12:27:42Z</timestamp>
      <contributor>
        <username>Bgbot</username>
        <id>83</id>
      </contributor>
      <comment>Борислав: Шаблон със словоформи</comment>
      <model>wikitext</model>
      <format>text/x-wiki</format>
      <text bytes="18430" xml:space="preserve">{{Шаблон:Словоформи/Глагол|
  ОСНОВНА ФОРМА = яхвам
| СЕГ.ВР., 1Л., ЕД.Ч. = ях·вам
| СЕГ.ВР., 1Л., МН.Ч. = ях·ва·ме
| СЕГ.ВР., 2Л., ЕД.Ч. = ях·ваш
| СЕГ.ВР., 2Л., МН.Ч. = ях·ва·те
| СЕГ.ВР., 3Л., ЕД.Ч. = ях·ва
| СЕГ.ВР., 3Л., МН.Ч. = ях·ват
| МИН.СВ.ВР., 1Л., ЕД.Ч. = ях·вах
| МИН.СВ.ВР., 1Л., МН.Ч. = ях·вах·ме
| МИН.СВ.ВР., 2Л., ЕД.Ч. = ях·ва
| МИН.СВ.ВР., 2Л., МН.Ч. = ях·вах·те
| МИН.СВ.ВР., 3Л., ЕД.Ч. = ях·ва
| МИН.СВ.ВР., 3Л., МН.Ч. = ях·ва·ха
| МИН.НЕСВ.ВР., 1Л., ЕД.Ч. = ях·вах
| МИН.НЕСВ.ВР., 1Л., МН.Ч. = ях·вах·ме
| МИН.НЕСВ.ВР., 2Л., ЕД.Ч. = ях·ва·ше
| МИН.НЕСВ.ВР., 2Л., МН.Ч. = ях·вах·те
| МИН.НЕСВ.ВР., 3Л., ЕД.Ч. = ях·ва·ше
| МИН.НЕСВ.ВР., 3Л., МН.Ч. = ях·ва·ха
| МИН.НЕОПР.ВР., 1Л., ЕД.Ч., М.Р. = яхвал съм
| МИН.НЕОПР.ВР., 1Л., ЕД.Ч., Ж.Р. = яхвала съм
| МИН.НЕОПР.ВР., 1Л., ЕД.Ч., СР.Р. = яхвало съм
| МИН.НЕОПР.ВР., 1Л., МН.Ч. = яхвали сме
| МИН.НЕОПР.ВР., 2Л., ЕД.Ч., М.Р. = яхвал си
| МИН.НЕОПР.ВР., 2Л., ЕД.Ч., Ж.Р. = яхвала си
| МИН.НЕОПР.ВР., 2Л., ЕД.Ч., СР.Р. = яхвало си
| МИН.НЕОПР.ВР., 2Л., МН.Ч. = яхвали сте
| МИН.НЕОПР.ВР., 3Л., ЕД.Ч., М.Р. = яхвал е
| МИН.НЕОПР.ВР., 3Л., ЕД.Ч., Ж.Р. = яхвала е
| МИН.НЕОПР.ВР., 3Л., ЕД.Ч., СР.Р. = яхвало е
| МИН.НЕОПР.ВР., 3Л., МН.Ч. = яхвали са
| МИН.ПРЕД.ВР., 1Л., ЕД.Ч., М.Р. = бях яхвал
| МИН.ПРЕД.ВР., 1Л., ЕД.Ч., Ж.Р. = бях яхвала
| МИН.ПРЕД.ВР., 1Л., ЕД.Ч., СР.Р. = бях яхвало
| МИН.ПРЕД.ВР., 1Л., МН.Ч. = бяхме яхвали
| МИН.ПРЕД.ВР., 2Л., ЕД.Ч., М.Р. = беше яхвал
| МИН.ПРЕД.ВР., 2Л., ЕД.Ч., Ж.Р. = беше яхвала
| МИН.ПРЕД.ВР., 2Л., ЕД.Ч., СР.Р. = беше яхвало
| МИН.ПРЕД.ВР., 2Л., МН.Ч. = бяхте яхвали
| МИН.ПРЕД.ВР., 3Л., ЕД.Ч., М.Р. = беше яхвал
| МИН.ПРЕД.ВР., 3Л., ЕД.Ч., Ж.Р. = беше яхвала
| МИН.ПРЕД.ВР., 3Л., ЕД.Ч., СР.Р. = беше яхвало
| МИН.ПРЕД.ВР., 3Л., МН.Ч. = бяха яхвали
| БЪД.ВР., 1Л., ЕД.Ч. = ще яхвам
| БЪД.ВР., 1Л., МН.Ч. = ще яхваме
| БЪД.ВР., 2Л., ЕД.Ч. = ще яхваш
| БЪД.ВР., 2Л., МН.Ч. = ще яхвате
| БЪД.ВР., 3Л., ЕД.Ч. = ще яхва
| БЪД.ВР., 3Л., МН.Ч. = ще яхват
| БЪД.ПРЕД.ВР., 1Л., ЕД.Ч., М.Р. = ще съм яхвал
| БЪД.ПРЕД.ВР., 1Л., ЕД.Ч., Ж.Р. = ще съм яхвала
| БЪД.ПРЕД.ВР., 1Л., ЕД.Ч., СР.Р. = ще съм яхвало
| БЪД.ПРЕД.ВР., 1Л., МН.Ч. = ще сме яхвали
| БЪД.ПРЕД.ВР., 2Л., ЕД.Ч., М.Р. = ще си яхвал
| БЪД.ПРЕД.ВР., 2Л., ЕД.Ч., Ж.Р. = ще си яхвала
| БЪД.ПРЕД.ВР., 2Л., ЕД.Ч., СР.Р. = ще си яхвало
| БЪД.ПРЕД.ВР., 2Л., МН.Ч. = ще сте яхвали
| БЪД.ПРЕД.ВР., 3Л., ЕД.Ч., М.Р. = ще е яхвал
| БЪД.ПРЕД.ВР., 3Л., ЕД.Ч., Ж.Р. = ще е яхвала
| БЪД.ПРЕД.ВР., 3Л., ЕД.Ч., СР.Р. = ще е яхвало
| БЪД.ПРЕД.ВР., 3Л., МН.Ч. = ще са яхвали
| БЪД.ВР. В МИН., 1Л., ЕД.Ч. = щях да яхвам
| БЪД.ВР. В МИН., 1Л., МН.Ч. = щяхме да яхваме
| БЪД.ВР. В МИН., 2Л., ЕД.Ч. = щеше да яхваш
| БЪД.ВР. В МИН., 2Л., МН.Ч. = щяхте да яхвате
| БЪД.ВР. В МИН., 3Л., ЕД.Ч. = щеше да яхва
| БЪД.ВР. В МИН., 3Л., МН.Ч. = щяха да яхват
| БЪД.ПРЕД.ВР. В МИН., 1Л., ЕД.Ч., М.Р. = щях да съм яхвал
| БЪД.ПРЕД.ВР. В МИН., 1Л., ЕД.Ч., Ж.Р. = щях да съм яхвала
| БЪД.ПРЕД.ВР. В МИН., 1Л., ЕД.Ч., СР.Р. = щях да съм яхвало
| БЪД.ПРЕД.ВР. В МИН., 1Л., МН.Ч. = щяхме да сме яхвали
| БЪД.ПРЕД.ВР. В МИН., 2Л., ЕД.Ч., М.Р. = щеше да си яхвал
| БЪД.ПРЕД.ВР. В МИН., 2Л., ЕД.Ч., Ж.Р. = щеше да си яхвала
| БЪД.ПРЕД.ВР. В МИН., 2Л., ЕД.Ч., СР.Р. = щеше да си яхвало
| БЪД.ПРЕД.ВР. В МИН., 2Л., МН.Ч. = щяхте да сте яхвали
| БЪД.ПРЕД.ВР. В МИН., 3Л., ЕД.Ч., М.Р. = щеше да е яхвал
| БЪД.ПРЕД.ВР. В МИН., 3Л., ЕД.Ч., Ж.Р. = щеше да е яхвала
| БЪД.ПРЕД.ВР. В МИН., 3Л., ЕД.Ч., СР.Р. = щеше да е яхвало
| БЪД.ПРЕД.ВР. В МИН., 3Л., МН.Ч. = щяха да са яхвали
| ПР.НАКЛ., СЕГ.ВР., 1Л., ЕД.Ч., М.Р. = яхвал съм
| ПР.НАКЛ., СЕГ.ВР., 1Л., ЕД.Ч., Ж.Р. = яхвала съм
| ПР.НАКЛ., СЕГ.ВР., 1Л., ЕД.Ч., СР.Р. = яхвало съм
| ПР.НАКЛ., СЕГ.ВР., 1Л., МН.Ч. = яхвали сме
| ПР.НАКЛ., СЕГ.ВР., 2Л., ЕД.Ч., М.Р. = яхвал си
| ПР.НАКЛ., СЕГ.ВР., 2Л., ЕД.Ч., Ж.Р. = яхвала си
| ПР.НАКЛ., СЕГ.ВР., 2Л., ЕД.Ч., СР.Р. = яхвало си
| ПР.НАКЛ., СЕГ.ВР., 2Л., МН.Ч. = яхвали сте
| ПР.НАКЛ., СЕГ.ВР., 3Л., ЕД.Ч., М.Р. = яхвал (е)
| ПР.НАКЛ., СЕГ.ВР., 3Л., ЕД.Ч., Ж.Р. = яхвала (е)
| ПР.НАКЛ., СЕГ.ВР., 3Л., ЕД.Ч., СР.Р. = яхвало (е)
| ПР.НАКЛ., СЕГ.ВР., 3Л., МН.Ч. = яхвали (са)
| ПР.НАКЛ., МИН.СВ.ВР., 1Л., ЕД.Ч., М.Р. = яхвал съм
| ПР.НАКЛ., МИН.СВ.ВР., 1Л., ЕД.Ч., Ж.Р. = яхвала съм
| ПР.НАКЛ., МИН.СВ.ВР., 1Л., ЕД.Ч., СР.Р. = яхвало съм
| ПР.НАКЛ., МИН.СВ.ВР., 1Л., МН.Ч. = яхвали сме
| ПР.НАКЛ., МИН.СВ.ВР., 2Л., ЕД.Ч., М.Р. = яхвал си
| ПР.НАКЛ., МИН.СВ.ВР., 2Л., ЕД.Ч., Ж.Р. = яхвала си
| ПР.НАКЛ., МИН.СВ.ВР., 2Л., ЕД.Ч., СР.Р. = яхвало си
| ПР.НАКЛ., МИН.СВ.ВР., 2Л., МН.Ч. = яхвали сте
| ПР.НАКЛ., МИН.СВ.ВР., 3Л., ЕД.Ч., М.Р. = яхвал (е)
| ПР.НАКЛ., МИН.СВ.ВР., 3Л., ЕД.Ч., Ж.Р. = яхвала (е)
| ПР.НАКЛ., МИН.СВ.ВР., 3Л., ЕД.Ч., СР.Р. = яхвало (е)
| ПР.НАКЛ., МИН.СВ.ВР., 3Л., МН.Ч. = яхвали (са)
| ПР.НАКЛ., МИН.НЕОПР.ВР., 1Л., ЕД.Ч., М.Р. = бил съм яхвал
| ПР.НАКЛ., МИН.НЕОПР.ВР., 1Л., ЕД.Ч., Ж.Р. = била съм яхвала
| ПР.НАКЛ., МИН.НЕОПР.ВР., 1Л., ЕД.Ч., СР.Р. = било съм яхвало
| ПР.НАКЛ., МИН.НЕОПР.ВР., 1Л., МН.Ч. = били сме яхвали
| ПР.НАКЛ., МИН.НЕОПР.ВР., 2Л., ЕД.Ч., М.Р. = бил си яхвал
| ПР.НАКЛ., МИН.НЕОПР.ВР., 2Л., ЕД.Ч., Ж.Р. = била си яхвала
| ПР.НАКЛ., МИН.НЕОПР.ВР., 2Л., ЕД.Ч., СР.Р. = било си яхвало
| ПР.НАКЛ., МИН.НЕОПР.ВР., 2Л., МН.Ч. = били сте яхвали
| ПР.НАКЛ., МИН.НЕОПР.ВР., 3Л., ЕД.Ч., М.Р. = бил (е) яхвал
| ПР.НАКЛ., МИН.НЕОПР.ВР., 3Л., ЕД.Ч., Ж.Р. = била (е) яхвала
| ПР.НАКЛ., МИН.НЕОПР.ВР., 3Л., ЕД.Ч., СР.Р. = било (е) яхвало
| ПР.НАКЛ., МИН.НЕОПР.ВР., 3Л., МН.Ч. = били (са) яхвали
| ПР.НАКЛ., БЪД.ВР., 1Л., ЕД.Ч., М.Р. = щял съм да яхвам
| ПР.НАКЛ., БЪД.ВР., 1Л., ЕД.Ч., Ж.Р. = щяла съм да яхвам
| ПР.НАКЛ., БЪД.ВР., 1Л., ЕД.Ч., СР.Р. = щяло съм да яхвам
| ПР.НАКЛ., БЪД.ВР., 1Л., МН.Ч. = щели сме да яхваме
| ПР.НАКЛ., БЪД.ВР., 2Л., ЕД.Ч., М.Р. = щял си да яхваш
| ПР.НАКЛ., БЪД.ВР., 2Л., ЕД.Ч., Ж.Р. = щяла си да яхваш
| ПР.НАКЛ., БЪД.ВР., 2Л., ЕД.Ч., СР.Р. = щяло си да яхваш
| ПР.НАКЛ., БЪД.ВР., 2Л., МН.Ч. = щели сте да яхвате
| ПР.НАКЛ., БЪД.ВР., 3Л., ЕД.Ч., М.Р. = щял (е) да яхва
| ПР.НАКЛ., БЪД.ВР., 3Л., ЕД.Ч., Ж.Р. = щяла (е) да яхва
| ПР.НАКЛ., БЪД.ВР., 3Л., ЕД.Ч., СР.Р. = щяло (е) да яхва
| ПР.НАКЛ., БЪД.ВР., 3Л., МН.Ч. = щели (са) да яхват
| ПР.НАКЛ., БЪД.ПРЕД.ВР., 1Л., ЕД.Ч., М.Р. = щял съм да съм яхвал
| ПР.НАКЛ., БЪД.ПРЕД.ВР., 1Л., ЕД.Ч., Ж.Р. = щяла съм да съм яхвала
| ПР.НАКЛ., БЪД.ПРЕД.ВР., 1Л., ЕД.Ч., СР.Р. = щяло съм да съм яхвало
| ПР.НАКЛ., БЪД.ПРЕД.ВР., 1Л., МН.Ч. = щели сме да сме яхвали
| ПР.НАКЛ., БЪД.ПРЕД.ВР., 2Л., ЕД.Ч., М.Р. = щял си да си яхвал
| ПР.НАКЛ., БЪД.ПРЕД.ВР., 2Л., ЕД.Ч., Ж.Р. = щяла си да си яхвала
| ПР.НАКЛ., БЪД.ПРЕД.ВР., 2Л., ЕД.Ч., СР.Р. = щяло си да си яхвало
| ПР.НАКЛ., БЪД.ПРЕД.ВР., 2Л., МН.Ч. = щели сте да сте яхвали
| ПР.НАКЛ., БЪД.ПРЕД.ВР., 3Л., ЕД.Ч., М.Р. = щял (е) да е яхвал
| ПР.НАКЛ., БЪД.ПРЕД.ВР., 3Л., ЕД.Ч., Ж.Р. = щяла (е) да е яхвала
| ПР.НАКЛ., БЪД.ПРЕД.ВР., 3Л., ЕД.Ч., СР.Р. = щяло (е) да е яхвало
| ПР.НАКЛ., БЪД.ПРЕД.ВР., 3Л., МН.Ч. = щели (са) да са яхвали
| УСЛОВНО НАКЛОНЕНИЕ, 1Л., ЕД.Ч., М.Р. = бих яхвал
| УСЛОВНО НАКЛОНЕНИЕ, 1Л., ЕД.Ч., Ж.Р. = бих яхвала
| УСЛОВНО НАКЛОНЕНИЕ, 1Л., ЕД.Ч., СР.Р. = бих яхвало
| УСЛОВНО НАКЛОНЕНИЕ, 1Л., МН.Ч. = бихме яхвали
| УСЛОВНО НАКЛОНЕНИЕ, 2Л., ЕД.Ч., М.Р. = би яхвал
| УСЛОВНО НАКЛОНЕНИЕ, 2Л., ЕД.Ч., Ж.Р. = би яхвала
| УСЛОВНО НАКЛОНЕНИЕ, 2Л., ЕД.Ч., СР.Р. = би яхвало
| УСЛОВНО НАКЛОНЕНИЕ, 2Л., МН.Ч. = бихте яхвали
| УСЛОВНО НАКЛОНЕНИЕ, 3Л., ЕД.Ч., М.Р. = би яхвал
| УСЛОВНО НАКЛОНЕНИЕ, 3Л., ЕД.Ч., Ж.Р. = би яхвала
| УСЛОВНО НАКЛОНЕНИЕ, 3Л., ЕД.Ч., СР.Р. = би яхвало
| УСЛОВНО НАКЛОНЕНИЕ, 3Л., МН.Ч. = биха яхвали
| ПОВЕЛИТЕЛНО НАКЛОНЕНИЕ, ЕД.Ч. = ях·вай
| ПОВЕЛИТЕЛНО НАКЛОНЕНИЕ, МН.Ч. = ях·вай·те
| МИН.СТРАД.ПРИЧ. М.Р. = ях·ван
| МИН.СТРАД.ПРИЧ. М.Р. НЕПЪЛЕН ЧЛЕН = ях·ва·ния
| МИН.СТРАД.ПРИЧ. М.Р. ПЪЛЕН ЧЛЕН = ях·ва·ни·ят
| МИН.СТРАД.ПРИЧ. Ж.Р. = ях·ва·на
| МИН.СТРАД.ПРИЧ. Ж.Р. ЧЛЕН = ях·ва·на·та
| МИН.СТРАД.ПРИЧ. СР.Р. = ях·ва·но
| МИН.СТРАД.ПРИЧ. СР.Р. ЧЛЕН = ях·ва·но·то
| МИН.СТРАД.ПРИЧ. МН.Ч. = ях·ва·ни
| МИН.СТРАД.ПРИЧ. МН.Ч. ЧЛЕН = ях·ва·ни·те
| МИН.ДЕЯТ.СВ.ПРИЧ. М.Р. = ях·вал
| МИН.ДЕЯТ.СВ.ПРИЧ. М.Р. НЕПЪЛЕН ЧЛЕН = ях·ва·лия
| МИН.ДЕЯТ.СВ.ПРИЧ. М.Р. ПЪЛЕН ЧЛЕН = ях·ва·ли·ят
| МИН.ДЕЯТ.СВ.ПРИЧ. Ж.Р. = ях·ва·ла
| МИН.ДЕЯТ.СВ.ПРИЧ. Ж.Р. ЧЛЕН = ях·ва·ла·та
| МИН.ДЕЯТ.СВ.ПРИЧ. СР.Р. = ях·ва·ло
| МИН.ДЕЯТ.СВ.ПРИЧ. СР.Р. ЧЛЕН = ях·ва·ло·то
| МИН.ДЕЯТ.СВ.ПРИЧ. МН.Ч. = ях·ва·ли
| МИН.ДЕЯТ.СВ.ПРИЧ. МН.Ч. ЧЛЕН = ях·ва·ли·те
| МИН.ДЕЯТ.НЕСВ.ПРИЧ. М.Р. = ях·вал
| МИН.ДЕЯТ.НЕСВ.ПРИЧ. М.Р. НЕПЪЛЕН ЧЛЕН = ях·ва·лия
| МИН.ДЕЯТ.НЕСВ.ПРИЧ. М.Р. ПЪЛЕН ЧЛЕН = ях·ва·ли·ят
| МИН.ДЕЯТ.НЕСВ.ПРИЧ. Ж.Р. = ях·ва·ла
| МИН.ДЕЯТ.НЕСВ.ПРИЧ. Ж.Р. ЧЛЕН = ях·ва·ла·та
| МИН.ДЕЯТ.НЕСВ.ПРИЧ. СР.Р. = ях·ва·ло
| МИН.ДЕЯТ.НЕСВ.ПРИЧ. СР.Р. ЧЛЕН = ях·ва·ло·то
| МИН.ДЕЯТ.НЕСВ.ПРИЧ. МН.Ч. = ях·ва·ли
| МИН.ДЕЯТ.НЕСВ.ПРИЧ. МН.Ч. ЧЛЕН = ях·ва·ли·те
| СЕГ.ДЕЯТ.ПРИЧ. М.Р. = ях·ващ
| СЕГ.ДЕЯТ.ПРИЧ. М.Р. НЕПЪЛЕН ЧЛЕН = ях·ва·щия
| СЕГ.ДЕЯТ.ПРИЧ. М.Р. ПЪЛЕН ЧЛЕН = ях·ва·щи·ят
| СЕГ.ДЕЯТ.ПРИЧ. Ж.Р. = ях·ва·ща
| СЕГ.ДЕЯТ.ПРИЧ. Ж.Р. ЧЛЕН = ях·ва·ща·та
| СЕГ.ДЕЯТ.ПРИЧ. СР.Р. = ях·ва·що
| СЕГ.ДЕЯТ.ПРИЧ. СР.Р. ЧЛЕН = ях·ва·що·то
| СЕГ.ДЕЯТ.ПРИЧ. МН.Ч. = ях·ва·щи
| СЕГ.ДЕЯТ.ПРИЧ. МН.Ч. ЧЛЕН = ях·ва·щи·те
| ДЕЕПРИЧАСТИЕ = ях·вай·ки
| СКРИТИ ПРЕПРАТКИ = 
[[яхвам]],
[[яхваш]],
[[яхва]],
[[яхваме]],
[[яхвате]],
[[яхват]],
[[яхвах]],
[[яхвахме]],
[[яхвахте]],
[[яхваха]],
[[яхваше]],
[[яхвай]],
[[яхвайте]],
[[яхвал]],
[[яхвалия]],
[[яхвалият]],
[[яхвала]],
[[яхвалата]],
[[яхвало]],
[[яхвалото]],
[[яхвали]],
[[яхвалите]],
[[яхван]],
[[яхвания]],
[[яхваният]],
[[яхвана]],
[[яхваната]],
[[яхвано]],
[[яхваното]],
[[яхвани]],
[[яхваните]],
[[яхващ]],
[[яхващия]],
[[яхващият]],
[[яхваща]],
[[яхващата]],
[[яхващо]],
[[яхващото]],
[[яхващи]],
[[яхващите]],
[[яхвайки]],
[[яхвал съм]],
[[яхвала съм]],
[[яхвало съм]],
[[яхвали сме]],
[[яхвал си]],
[[яхвала си]],
[[яхвало си]],
[[яхвали сте]],
[[яхвал е]],
[[яхвала е]],
[[яхвало е]],
[[яхвали са]],
[[бях яхвал]],
[[бях яхвала]],
[[бях яхвало]],
[[бяхме яхвали]],
[[беше яхвал]],
[[беше яхвала]],
[[беше яхвало]],
[[бяхте яхвали]],
[[бяха яхвали]],
[[ще яхвам]],
[[ще яхваме]],
[[ще яхваш]],
[[ще яхвате]],
[[ще яхва]],
[[ще яхват]],
[[ще съм яхвал]],
[[ще съм яхвала]],
[[ще съм яхвало]],
[[ще сме яхвали]],
[[ще си яхвал]],
[[ще си яхвала]],
[[ще си яхвало]],
[[ще сте яхвали]],
[[ще е яхвал]],
[[ще е яхвала]],
[[ще е яхвало]],
[[ще са яхвали]],
[[щях да яхвам]],
[[щяхме да яхваме]],
[[щеше да яхваш]],
[[щяхте да яхвате]],
[[щеше да яхва]],
[[щяха да яхват]],
[[щях да съм яхвал]],
[[щях да съм яхвала]],
[[щях да съм яхвало]],
[[щяхме да сме яхвали]],
[[щеше да си яхвал]],
[[щеше да си яхвала]],
[[щеше да си яхвало]],
[[щяхте да сте яхвали]],
[[щеше да е яхвал]],
[[щеше да е яхвала]],
[[щеше да е яхвало]],
[[щяха да са яхвали]],
[[бил съм яхвал]],
[[била съм яхвала]],
[[било съм яхвало]],
[[били сме яхвали]],
[[бил си яхвал]],
[[била си яхвала]],
[[било си яхвало]],
[[били сте яхвали]],
[[бил е яхвал]],
[[била е яхвала]],
[[било е яхвало]],
[[били са яхвали]],
[[щял съм да яхвам]],
[[щяла съм да яхвам]],
[[щяло съм да яхвам]],
[[щели сме да яхваме]],
[[щял си да яхваш]],
[[щяла си да яхваш]],
[[щяло си да яхваш]],
[[щели сте да яхвате]],
[[щял да яхва]],
[[щяла да яхва]],
[[щяло да яхва]],
[[щели да яхват]],
[[щял е да яхва]],
[[щяла е да яхва]],
[[щяло е да яхва]],
[[щели са да яхват]],
[[щял съм да съм яхвал]],
[[щяла съм да съм яхвала]],
[[щяло съм да съм яхвало]],
[[щели сме да сме яхвали]],
[[щял си да си яхвал]],
[[щяла си да си яхвала]],
[[щяло си да си яхвало]],
[[щели сте да сте яхвали]],
[[щял да е яхвал]],
[[щяла да е яхвала]],
[[щяло да е яхвало]],
[[щели да са яхвали]],
[[щял е да е яхвал]],
[[щяла е да е яхвала]],
[[щяло е да е яхвало]],
[[щели са да са яхвали]],
[[бих яхвал]],
[[бих яхвала]],
[[бих яхвало]],
[[бихме яхвали]],
[[би яхвал]],
[[би яхвала]],
[[би яхвало]],
[[бихте яхвали]],
[[биха яхвали]],
}}</text>
      <sha1>n52py9tbncezopkkh1rjrb0k8vc5p5r</sha1>
    </revision>
  </page>
  <page>
    <title>Шаблон:Словоформи/яхна</title>
    <ns>10</ns>
    <id>399676</id>
    <revision>
      <id>431689</id>
      <parentid>10149</parentid>
      <timestamp>2005-05-06T20:17:25Z</timestamp>
      <contributor>
        <username>Bgbot</username>
        <id>83</id>
      </contributor>
      <comment>Борислав: Шаблон със словоформи</comment>
      <model>wikitext</model>
      <format>text/x-wiki</format>
      <text bytes="18518" xml:space="preserve">{{Шаблон:Словоформи/Глагол|
  ОСНОВНА ФОРМА = яхна
| СЕГ.ВР., 1Л., ЕД.Ч. = ях·на
| СЕГ.ВР., 1Л., МН.Ч. = ях·нем
| СЕГ.ВР., 2Л., ЕД.Ч. = ях·неш
| СЕГ.ВР., 2Л., МН.Ч. = ях·не·те
| СЕГ.ВР., 3Л., ЕД.Ч. = ях·не
| СЕГ.ВР., 3Л., МН.Ч. = ях·нат
| МИН.СВ.ВР., 1Л., ЕД.Ч. = ях·нах
| МИН.СВ.ВР., 1Л., МН.Ч. = ях·нах·ме
| МИН.СВ.ВР., 2Л., ЕД.Ч. = ях·на
| МИН.СВ.ВР., 2Л., МН.Ч. = ях·нах·те
| МИН.СВ.ВР., 3Л., ЕД.Ч. = ях·на
| МИН.СВ.ВР., 3Л., МН.Ч. = ях·на·ха
| МИН.НЕСВ.ВР., 1Л., ЕД.Ч. = ях·нех
| МИН.НЕСВ.ВР., 1Л., МН.Ч. = ях·нех·ме
| МИН.НЕСВ.ВР., 2Л., ЕД.Ч. = ях·не·ше
| МИН.НЕСВ.ВР., 2Л., МН.Ч. = ях·нех·те
| МИН.НЕСВ.ВР., 3Л., ЕД.Ч. = ях·не·ше
| МИН.НЕСВ.ВР., 3Л., МН.Ч. = ях·не·ха
| МИН.НЕОПР.ВР., 1Л., ЕД.Ч., М.Р. = яхнал съм
| МИН.НЕОПР.ВР., 1Л., ЕД.Ч., Ж.Р. = яхнала съм
| МИН.НЕОПР.ВР., 1Л., ЕД.Ч., СР.Р. = яхнало съм
| МИН.НЕОПР.ВР., 1Л., МН.Ч. = яхнали сме
| МИН.НЕОПР.ВР., 2Л., ЕД.Ч., М.Р. = яхнал си
| МИН.НЕОПР.ВР., 2Л., ЕД.Ч., Ж.Р. = яхнала си
| МИН.НЕОПР.ВР., 2Л., ЕД.Ч., СР.Р. = яхнало си
| МИН.НЕОПР.ВР., 2Л., МН.Ч. = яхнали сте
| МИН.НЕОПР.ВР., 3Л., ЕД.Ч., М.Р. = яхнал е
| МИН.НЕОПР.ВР., 3Л., ЕД.Ч., Ж.Р. = яхнала е
| МИН.НЕОПР.ВР., 3Л., ЕД.Ч., СР.Р. = яхнало е
| МИН.НЕОПР.ВР., 3Л., МН.Ч. = яхнали са
| МИН.ПРЕД.ВР., 1Л., ЕД.Ч., М.Р. = бях яхнал
| МИН.ПРЕД.ВР., 1Л., ЕД.Ч., Ж.Р. = бях яхнала
| МИН.ПРЕД.ВР., 1Л., ЕД.Ч., СР.Р. = бях яхнало
| МИН.ПРЕД.ВР., 1Л., МН.Ч. = бяхме яхнали
| МИН.ПРЕД.ВР., 2Л., ЕД.Ч., М.Р. = беше яхнал
| МИН.ПРЕД.ВР., 2Л., ЕД.Ч., Ж.Р. = беше яхнала
| МИН.ПРЕД.ВР., 2Л., ЕД.Ч., СР.Р. = беше яхнало
| МИН.ПРЕД.ВР., 2Л., МН.Ч. = бяхте яхнали
| МИН.ПРЕД.ВР., 3Л., ЕД.Ч., М.Р. = беше яхнал
| МИН.ПРЕД.ВР., 3Л., ЕД.Ч., Ж.Р. = беше яхнала
| МИН.ПРЕД.ВР., 3Л., ЕД.Ч., СР.Р. = беше яхнало
| МИН.ПРЕД.ВР., 3Л., МН.Ч. = бяха яхнали
| БЪД.ВР., 1Л., ЕД.Ч. = ще яхна
| БЪД.ВР., 1Л., МН.Ч. = ще яхнем
| БЪД.ВР., 2Л., ЕД.Ч. = ще яхнеш
| БЪД.ВР., 2Л., МН.Ч. = ще яхнете
| БЪД.ВР., 3Л., ЕД.Ч. = ще яхне
| БЪД.ВР., 3Л., МН.Ч. = ще яхнат
| БЪД.ПРЕД.ВР., 1Л., ЕД.Ч., М.Р. = ще съм яхнал
| БЪД.ПРЕД.ВР., 1Л., ЕД.Ч., Ж.Р. = ще съм яхнала
| БЪД.ПРЕД.ВР., 1Л., ЕД.Ч., СР.Р. = ще съм яхнало
| БЪД.ПРЕД.ВР., 1Л., МН.Ч. = ще сме яхнали
| БЪД.ПРЕД.ВР., 2Л., ЕД.Ч., М.Р. = ще си яхнал
| БЪД.ПРЕД.ВР., 2Л., ЕД.Ч., Ж.Р. = ще си яхнала
| БЪД.ПРЕД.ВР., 2Л., ЕД.Ч., СР.Р. = ще си яхнало
| БЪД.ПРЕД.ВР., 2Л., МН.Ч. = ще сте яхнали
| БЪД.ПРЕД.ВР., 3Л., ЕД.Ч., М.Р. = ще е яхнал
| БЪД.ПРЕД.ВР., 3Л., ЕД.Ч., Ж.Р. = ще е яхнала
| БЪД.ПРЕД.ВР., 3Л., ЕД.Ч., СР.Р. = ще е яхнало
| БЪД.ПРЕД.ВР., 3Л., МН.Ч. = ще са яхнали
| БЪД.ВР. В МИН., 1Л., ЕД.Ч. = щях да яхна
| БЪД.ВР. В МИН., 1Л., МН.Ч. = щяхме да яхнем
| БЪД.ВР. В МИН., 2Л., ЕД.Ч. = щеше да яхнеш
| БЪД.ВР. В МИН., 2Л., МН.Ч. = щяхте да яхнете
| БЪД.ВР. В МИН., 3Л., ЕД.Ч. = щеше да яхне
| БЪД.ВР. В МИН., 3Л., МН.Ч. = щяха да яхнат
| БЪД.ПРЕД.ВР. В МИН., 1Л., ЕД.Ч., М.Р. = щях да съм яхнал
| БЪД.ПРЕД.ВР. В МИН., 1Л., ЕД.Ч., Ж.Р. = щях да съм яхнала
| БЪД.ПРЕД.ВР. В МИН., 1Л., ЕД.Ч., СР.Р. = щях да съм яхнало
| БЪД.ПРЕД.ВР. В МИН., 1Л., МН.Ч. = щяхме да сме яхнали
| БЪД.ПРЕД.ВР. В МИН., 2Л., ЕД.Ч., М.Р. = щеше да си яхнал
| БЪД.ПРЕД.ВР. В МИН., 2Л., ЕД.Ч., Ж.Р. = щеше да си яхнала
| БЪД.ПРЕД.ВР. В МИН., 2Л., ЕД.Ч., СР.Р. = щеше да си яхнало
| БЪД.ПРЕД.ВР. В МИН., 2Л., МН.Ч. = щяхте да сте яхнали
| БЪД.ПРЕД.ВР. В МИН., 3Л., ЕД.Ч., М.Р. = щеше да е яхнал
| БЪД.ПРЕД.ВР. В МИН., 3Л., ЕД.Ч., Ж.Р. = щеше да е яхнала
| БЪД.ПРЕД.ВР. В МИН., 3Л., ЕД.Ч., СР.Р. = щеше да е яхнало
| БЪД.ПРЕД.ВР. В МИН., 3Л., МН.Ч. = щяха да са яхнали
| ПР.НАКЛ., СЕГ.ВР., 1Л., ЕД.Ч., М.Р. = яхнел съм
| ПР.НАКЛ., СЕГ.ВР., 1Л., ЕД.Ч., Ж.Р. = яхнела съм
| ПР.НАКЛ., СЕГ.ВР., 1Л., ЕД.Ч., СР.Р. = яхнело съм
| ПР.НАКЛ., СЕГ.ВР., 1Л., МН.Ч. = яхнели сме
| ПР.НАКЛ., СЕГ.ВР., 2Л., ЕД.Ч., М.Р. = яхнел си
| ПР.НАКЛ., СЕГ.ВР., 2Л., ЕД.Ч., Ж.Р. = яхнела си
| ПР.НАКЛ., СЕГ.ВР., 2Л., ЕД.Ч., СР.Р. = яхнело си
| ПР.НАКЛ., СЕГ.ВР., 2Л., МН.Ч. = яхнели сте
| ПР.НАКЛ., СЕГ.ВР., 3Л., ЕД.Ч., М.Р. = яхнел (е)
| ПР.НАКЛ., СЕГ.ВР., 3Л., ЕД.Ч., Ж.Р. = яхнела (е)
| ПР.НАКЛ., СЕГ.ВР., 3Л., ЕД.Ч., СР.Р. = яхнело (е)
| ПР.НАКЛ., СЕГ.ВР., 3Л., МН.Ч. = яхнели (са)
| ПР.НАКЛ., МИН.СВ.ВР., 1Л., ЕД.Ч., М.Р. = яхнал съм
| ПР.НАКЛ., МИН.СВ.ВР., 1Л., ЕД.Ч., Ж.Р. = яхнала съм
| ПР.НАКЛ., МИН.СВ.ВР., 1Л., ЕД.Ч., СР.Р. = яхнало съм
| ПР.НАКЛ., МИН.СВ.ВР., 1Л., МН.Ч. = яхнали сме
| ПР.НАКЛ., МИН.СВ.ВР., 2Л., ЕД.Ч., М.Р. = яхнал си
| ПР.НАКЛ., МИН.СВ.ВР., 2Л., ЕД.Ч., Ж.Р. = яхнала си
| ПР.НАКЛ., МИН.СВ.ВР., 2Л., ЕД.Ч., СР.Р. = яхнало си
| ПР.НАКЛ., МИН.СВ.ВР., 2Л., МН.Ч. = яхнали сте
| ПР.НАКЛ., МИН.СВ.ВР., 3Л., ЕД.Ч., М.Р. = яхнал (е)
| ПР.НАКЛ., МИН.СВ.ВР., 3Л., ЕД.Ч., Ж.Р. = яхнала (е)
| ПР.НАКЛ., МИН.СВ.ВР., 3Л., ЕД.Ч., СР.Р. = яхнало (е)
| ПР.НАКЛ., МИН.СВ.ВР., 3Л., МН.Ч. = яхнали (са)
| ПР.НАКЛ., МИН.НЕОПР.ВР., 1Л., ЕД.Ч., М.Р. = бил съм яхнал
| ПР.НАКЛ., МИН.НЕОПР.ВР., 1Л., ЕД.Ч., Ж.Р. = била съм яхнала
| ПР.НАКЛ., МИН.НЕОПР.ВР., 1Л., ЕД.Ч., СР.Р. = било съм яхнало
| ПР.НАКЛ., МИН.НЕОПР.ВР., 1Л., МН.Ч. = били сме яхнали
| ПР.НАКЛ., МИН.НЕОПР.ВР., 2Л., ЕД.Ч., М.Р. = бил си яхнал
| ПР.НАКЛ., МИН.НЕОПР.ВР., 2Л., ЕД.Ч., Ж.Р. = била си яхнала
| ПР.НАКЛ., МИН.НЕОПР.ВР., 2Л., ЕД.Ч., СР.Р. = било си яхнало
| ПР.НАКЛ., МИН.НЕОПР.ВР., 2Л., МН.Ч. = били сте яхнали
| ПР.НАКЛ., МИН.НЕОПР.ВР., 3Л., ЕД.Ч., М.Р. = бил (е) яхнал
| ПР.НАКЛ., МИН.НЕОПР.ВР., 3Л., ЕД.Ч., Ж.Р. = била (е) яхнала
| ПР.НАКЛ., МИН.НЕОПР.ВР., 3Л., ЕД.Ч., СР.Р. = било (е) яхнало
| ПР.НАКЛ., МИН.НЕОПР.ВР., 3Л., МН.Ч. = били (са) яхнали
| ПР.НАКЛ., БЪД.ВР., 1Л., ЕД.Ч., М.Р. = щял съм да яхна
| ПР.НАКЛ., БЪД.ВР., 1Л., ЕД.Ч., Ж.Р. = щяла съм да яхна
| ПР.НАКЛ., БЪД.ВР., 1Л., ЕД.Ч., СР.Р. = щяло съм да яхна
| ПР.НАКЛ., БЪД.ВР., 1Л., МН.Ч. = щели сме да яхнем
| ПР.НАКЛ., БЪД.ВР., 2Л., ЕД.Ч., М.Р. = щял си да яхнеш
| ПР.НАКЛ., БЪД.ВР., 2Л., ЕД.Ч., Ж.Р. = щяла си да яхнеш
| ПР.НАКЛ., БЪД.ВР., 2Л., ЕД.Ч., СР.Р. = щяло си да яхнеш
| ПР.НАКЛ., БЪД.ВР., 2Л., МН.Ч. = щели сте да яхнете
| ПР.НАКЛ., БЪД.ВР., 3Л., ЕД.Ч., М.Р. = щял (е) да яхне
| ПР.НАКЛ., БЪД.ВР., 3Л., ЕД.Ч., Ж.Р. = щяла (е) да яхне
| ПР.НАКЛ., БЪД.ВР., 3Л., ЕД.Ч., СР.Р. = щяло (е) да яхне
| ПР.НАКЛ., БЪД.ВР., 3Л., МН.Ч. = щели (са) да яхнат
| ПР.НАКЛ., БЪД.ПРЕД.ВР., 1Л., ЕД.Ч., М.Р. = щял съм да съм яхнал
| ПР.НАКЛ., БЪД.ПРЕД.ВР., 1Л., ЕД.Ч., Ж.Р. = щяла съм да съм яхнала
| ПР.НАКЛ., БЪД.ПРЕД.ВР., 1Л., ЕД.Ч., СР.Р. = щяло съм да съм яхнало
| ПР.НАКЛ., БЪД.ПРЕД.ВР., 1Л., МН.Ч. = щели сме да сме яхнали
| ПР.НАКЛ., БЪД.ПРЕД.ВР., 2Л., ЕД.Ч., М.Р. = щял си да си яхнал
| ПР.НАКЛ., БЪД.ПРЕД.ВР., 2Л., ЕД.Ч., Ж.Р. = щяла си да си яхнала
| ПР.НАКЛ., БЪД.ПРЕД.ВР., 2Л., ЕД.Ч., СР.Р. = щяло си да си яхнало
| ПР.НАКЛ., БЪД.ПРЕД.ВР., 2Л., МН.Ч. = щели сте да сте яхнали
| ПР.НАКЛ., БЪД.ПРЕД.ВР., 3Л., ЕД.Ч., М.Р. = щял (е) да е яхнал
| ПР.НАКЛ., БЪД.ПРЕД.ВР., 3Л., ЕД.Ч., Ж.Р. = щяла (е) да е яхнала
| ПР.НАКЛ., БЪД.ПРЕД.ВР., 3Л., ЕД.Ч., СР.Р. = щяло (е) да е яхнало
| ПР.НАКЛ., БЪД.ПРЕД.ВР., 3Л., МН.Ч. = щели (са) да са яхнали
| УСЛОВНО НАКЛОНЕНИЕ, 1Л., ЕД.Ч., М.Р. = бих яхнал
| УСЛОВНО НАКЛОНЕНИЕ, 1Л., ЕД.Ч., Ж.Р. = бих яхнала
| УСЛОВНО НАКЛОНЕНИЕ, 1Л., ЕД.Ч., СР.Р. = бих яхнало
| УСЛОВНО НАКЛОНЕНИЕ, 1Л., МН.Ч. = бихме яхнали
| УСЛОВНО НАКЛОНЕНИЕ, 2Л., ЕД.Ч., М.Р. = би яхнал
| УСЛОВНО НАКЛОНЕНИЕ, 2Л., ЕД.Ч., Ж.Р. = би яхнала
| УСЛОВНО НАКЛОНЕНИЕ, 2Л., ЕД.Ч., СР.Р. = би яхнало
| УСЛОВНО НАКЛОНЕНИЕ, 2Л., МН.Ч. = бихте яхнали
| УСЛОВНО НАКЛОНЕНИЕ, 3Л., ЕД.Ч., М.Р. = би яхнал
| УСЛОВНО НАКЛОНЕНИЕ, 3Л., ЕД.Ч., Ж.Р. = би яхнала
| УСЛОВНО НАКЛОНЕНИЕ, 3Л., ЕД.Ч., СР.Р. = би яхнало
| УСЛОВНО НАКЛОНЕНИЕ, 3Л., МН.Ч. = биха яхнали
| ПОВЕЛИТЕЛНО НАКЛОНЕНИЕ, ЕД.Ч. = ях·ни
| ПОВЕЛИТЕЛНО НАКЛОНЕНИЕ, МН.Ч. = ях·не·те
| МИН.СТРАД.ПРИЧ. М.Р. = ях·нат
| МИН.СТРАД.ПРИЧ. М.Р. НЕПЪЛЕН ЧЛЕН = ях·на·тия
| МИН.СТРАД.ПРИЧ. М.Р. ПЪЛЕН ЧЛЕН = ях·на·ти·ят
| МИН.СТРАД.ПРИЧ. Ж.Р. = ях·на·та
| МИН.СТРАД.ПРИЧ. Ж.Р. ЧЛЕН = ях·на·та·та
| МИН.СТРАД.ПРИЧ. СР.Р. = ях·на·то
| МИН.СТРАД.ПРИЧ. СР.Р. ЧЛЕН = ях·на·то·то
| МИН.СТРАД.ПРИЧ. МН.Ч. = ях·на·ти
| МИН.СТРАД.ПРИЧ. МН.Ч. ЧЛЕН = ях·на·ти·те
| МИН.ДЕЯТ.СВ.ПРИЧ. М.Р. = ях·нал
| МИН.ДЕЯТ.СВ.ПРИЧ. М.Р. НЕПЪЛЕН ЧЛЕН = ях·на·лия
| МИН.ДЕЯТ.СВ.ПРИЧ. М.Р. ПЪЛЕН ЧЛЕН = ях·на·ли·ят
| МИН.ДЕЯТ.СВ.ПРИЧ. Ж.Р. = ях·на·ла
| МИН.ДЕЯТ.СВ.ПРИЧ. Ж.Р. ЧЛЕН = ях·на·ла·та
| МИН.ДЕЯТ.СВ.ПРИЧ. СР.Р. = ях·на·ло
| МИН.ДЕЯТ.СВ.ПРИЧ. СР.Р. ЧЛЕН = ях·на·ло·то
| МИН.ДЕЯТ.СВ.ПРИЧ. МН.Ч. = ях·на·ли
| МИН.ДЕЯТ.СВ.ПРИЧ. МН.Ч. ЧЛЕН = ях·на·ли·те
| МИН.ДЕЯТ.НЕСВ.ПРИЧ. М.Р. = ях·нел
| МИН.ДЕЯТ.НЕСВ.ПРИЧ. М.Р. НЕПЪЛЕН ЧЛЕН = ях·не·лия
| МИН.ДЕЯТ.НЕСВ.ПРИЧ. М.Р. ПЪЛЕН ЧЛЕН = ях·не·ли·ят
| МИН.ДЕЯТ.НЕСВ.ПРИЧ. Ж.Р. = ях·не·ла
| МИН.ДЕЯТ.НЕСВ.ПРИЧ. Ж.Р. ЧЛЕН = ях·не·ла·та
| МИН.ДЕЯТ.НЕСВ.ПРИЧ. СР.Р. = ях·не·ло
| МИН.ДЕЯТ.НЕСВ.ПРИЧ. СР.Р. ЧЛЕН = ях·не·ло·то
| МИН.ДЕЯТ.НЕСВ.ПРИЧ. МН.Ч. = ях·не·ли
| МИН.ДЕЯТ.НЕСВ.ПРИЧ. МН.Ч. ЧЛЕН = ях·не·ли·те
| СЕГ.ДЕЯТ.ПРИЧ. М.Р. = —
| СЕГ.ДЕЯТ.ПРИЧ. М.Р. НЕПЪЛЕН ЧЛЕН = —
| СЕГ.ДЕЯТ.ПРИЧ. М.Р. ПЪЛЕН ЧЛЕН = —
| СЕГ.ДЕЯТ.ПРИЧ. Ж.Р. = —
| СЕГ.ДЕЯТ.ПРИЧ. Ж.Р. ЧЛЕН = —
| СЕГ.ДЕЯТ.ПРИЧ. СР.Р. = —
| СЕГ.ДЕЯТ.ПРИЧ. СР.Р. ЧЛЕН = —
| СЕГ.ДЕЯТ.ПРИЧ. МН.Ч. = —
| СЕГ.ДЕЯТ.ПРИЧ. МН.Ч. ЧЛЕН = —
| ДЕЕПРИЧАСТИЕ = —
| СКРИТИ ПРЕПРАТКИ = 
[[яхна]],
[[яхнеш]],
[[яхне]],
[[яхнем]],
[[яхнете]],
[[яхнат]],
[[яхнах]],
[[яхнахме]],
[[яхнахте]],
[[яхнаха]],
[[яхнех]],
[[яхнеше]],
[[яхнехме]],
[[яхнехте]],
[[яхнеха]],
[[яхни]],
[[яхнал]],
[[яхналия]],
[[яхналият]],
[[яхнала]],
[[яхналата]],
[[яхнало]],
[[яхналото]],
[[яхнали]],
[[яхналите]],
[[яхнел]],
[[яхнелия]],
[[яхнелият]],
[[яхнела]],
[[яхнелата]],
[[яхнело]],
[[яхнелото]],
[[яхнели]],
[[яхнелите]],
[[яхнатия]],
[[яхнатият]],
[[яхната]],
[[яхнатата]],
[[яхнато]],
[[яхнатото]],
[[яхнати]],
[[яхнатите]],
[[яхнал съм]],
[[яхнала съм]],
[[яхнало съм]],
[[яхнали сме]],
[[яхнал си]],
[[яхнала си]],
[[яхнало си]],
[[яхнали сте]],
[[яхнал е]],
[[яхнала е]],
[[яхнало е]],
[[яхнали са]],
[[бях яхнал]],
[[бях яхнала]],
[[бях яхнало]],
[[бяхме яхнали]],
[[беше яхнал]],
[[беше яхнала]],
[[беше яхнало]],
[[бяхте яхнали]],
[[бяха яхнали]],
[[ще яхна]],
[[ще яхнем]],
[[ще яхнеш]],
[[ще яхнете]],
[[ще яхне]],
[[ще яхнат]],
[[ще съм яхнал]],
[[ще съм яхнала]],
[[ще съм яхнало]],
[[ще сме яхнали]],
[[ще си яхнал]],
[[ще си яхнала]],
[[ще си яхнало]],
[[ще сте яхнали]],
[[ще е яхнал]],
[[ще е яхнала]],
[[ще е яхнало]],
[[ще са яхнали]],
[[щях да яхна]],
[[щяхме да яхнем]],
[[щеше да яхнеш]],
[[щяхте да яхнете]],
[[щеше да яхне]],
[[щяха да яхнат]],
[[щях да съм яхнал]],
[[щях да съм яхнала]],
[[щях да съм яхнало]],
[[щяхме да сме яхнали]],
[[щеше да си яхнал]],
[[щеше да си яхнала]],
[[щеше да си яхнало]],
[[щяхте да сте яхнали]],
[[щеше да е яхнал]],
[[щеше да е яхнала]],
[[щеше да е яхнало]],
[[щяха да са яхнали]],
[[яхнел съм]],
[[яхнела съм]],
[[яхнело съм]],
[[яхнели сме]],
[[яхнел си]],
[[яхнела си]],
[[яхнело си]],
[[яхнели сте]],
[[яхнел е]],
[[яхнела е]],
[[яхнело е]],
[[яхнели са]],
[[бил съм яхнал]],
[[била съм яхнала]],
[[било съм яхнало]],
[[били сме яхнали]],
[[бил си яхнал]],
[[била си яхнала]],
[[било си яхнало]],
[[били сте яхнали]],
[[бил е яхнал]],
[[била е яхнала]],
[[било е яхнало]],
[[били са яхнали]],
[[щял съм да яхна]],
[[щяла съм да яхна]],
[[щяло съм да яхна]],
[[щели сме да яхнем]],
[[щял си да яхнеш]],
[[щяла си да яхнеш]],
[[щяло си да яхнеш]],
[[щели сте да яхнете]],
[[щял да яхне]],
[[щяла да яхне]],
[[щяло да яхне]],
[[щели да яхнат]],
[[щял е да яхне]],
[[щяла е да яхне]],
[[щяло е да яхне]],
[[щели са да яхнат]],
[[щял съм да съм яхнал]],
[[щяла съм да съм яхнала]],
[[щяло съм да съм яхнало]],
[[щели сме да сме яхнали]],
[[щял си да си яхнал]],
[[щяла си да си яхнала]],
[[щяло си да си яхнало]],
[[щели сте да сте яхнали]],
[[щял да е яхнал]],
[[щяла да е яхнала]],
[[щяло да е яхнало]],
[[щели да са яхнали]],
[[щял е да е яхнал]],
[[щяла е да е яхнала]],
[[щяло е да е яхнало]],
[[щели са да са яхнали]],
[[бих яхнал]],
[[бих яхнала]],
[[бих яхнало]],
[[бихме яхнали]],
[[би яхнал]],
[[би яхнала]],
[[би яхнало]],
[[бихте яхнали]],
[[биха яхнали]],
}}</text>
      <sha1>753i5e0whd9dxn8lm97dogkcbegx2qp</sha1>
    </revision>
  </page>
  <page>
    <title>Шаблон:break</title>
    <ns>10</ns>
    <id>287420</id>
    <revision>
      <id>1014257</id>
      <parentid>1012274</parentid>
      <timestamp>2011-08-10T18:17:57Z</timestamp>
      <contributor>
        <ip>79.100.0.27</ip>
      </contributor>
      <model>wikitext</model>
      <format>text/x-wiki</format>
      <text bytes="25" xml:space="preserve">&lt;br style="clear:both" /&gt;</text>
      <sha1>q5y5l61q0u8m4tuwcyjaqy6r6xrwe3q</sha1>
    </revision>
  </page>
  <page>
    <title>Шаблон:Словоформи/Глагол</title>
    <ns>10</ns>
    <id>267423</id>
    <revision>
      <id>1088430</id>
      <parentid>1083295</parentid>
      <timestamp>2016-06-18T13:55:49Z</timestamp>
      <contributor>
        <username>JNB45</username>
        <id>8810</id>
      </contributor>
      <model>wikitext</model>
      <format>text/x-wiki</format>
      <text bytes="19754" xml:space="preserve">Представени са всички форми на глагола '''[[{{{ОСНОВНА ФОРМА}}}]]'''. Посочени са и възможностите за пренасяне на думите, като мястото, в което думата може да се раздели, е отбелязано чрез знака ''средна точка'' ('''·''').

== Лични глаголни форми ==
=== Изявително наклонение ===
==== Сегашно време ====
{| class="forms-table detached" rules="all"
! || единствено число || множествено число
|-
! 1 лице
| {{{СЕГ.ВР., 1Л., ЕД.Ч.}}}
| {{{СЕГ.ВР., 1Л., МН.Ч.}}}
|-
! 2 лице
| {{{СЕГ.ВР., 2Л., ЕД.Ч.}}}
| {{{СЕГ.ВР., 2Л., МН.Ч.}}}
|-
! 3 лице
| {{{СЕГ.ВР., 3Л., ЕД.Ч.}}}
| {{{СЕГ.ВР., 3Л., МН.Ч.}}}
|}
{{break}}

==== Минало свършено време (аорист) ====
{| class="forms-table detached" rules="all"
! || единствено число || множествено число
|-
! 1 лице
| {{{МИН.СВ.ВР., 1Л., ЕД.Ч.}}}
| {{{МИН.СВ.ВР., 1Л., МН.Ч.}}}
|-
! 2 лице
| {{{МИН.СВ.ВР., 2Л., ЕД.Ч.}}}
| {{{МИН.СВ.ВР., 2Л., МН.Ч.}}}
|-
! 3 лице
| {{{МИН.СВ.ВР., 3Л., ЕД.Ч.}}}
| {{{МИН.СВ.ВР., 3Л., МН.Ч.}}}
|}
{{break}}

==== Минало несвършено време (имперфект) ====
{| class="forms-table detached" rules="all"
! || единствено число || множествено число
|-
! 1 лице
| {{{МИН.НЕСВ.ВР., 1Л., ЕД.Ч.}}}
| {{{МИН.НЕСВ.ВР., 1Л., МН.Ч.}}}
|-
! 2 лице
| {{{МИН.НЕСВ.ВР., 2Л., ЕД.Ч.}}}
| {{{МИН.НЕСВ.ВР., 2Л., МН.Ч.}}}
|-
! 3 лице
| {{{МИН.НЕСВ.ВР., 3Л., ЕД.Ч.}}}
| {{{МИН.НЕСВ.ВР., 3Л., МН.Ч.}}}
|}
{{break}}

==== Минало неопределено време (перфект) ====
{| class="forms-table detached" rules="all"
! rowspan="2" |
! colspan="3" | единствено число
! rowspan="2" | множествено число
|-
! мъжки род || женски род || среден род
|-
! 1 лице
| {{{МИН.НЕОПР.ВР., 1Л., ЕД.Ч., М.Р.}}}
| {{{МИН.НЕОПР.ВР., 1Л., ЕД.Ч., Ж.Р.}}}
| {{{МИН.НЕОПР.ВР., 1Л., ЕД.Ч., СР.Р.}}}
| {{{МИН.НЕОПР.ВР., 1Л., МН.Ч.}}}
|-
! 2 лице
| {{{МИН.НЕОПР.ВР., 2Л., ЕД.Ч., М.Р.}}}
| {{{МИН.НЕОПР.ВР., 2Л., ЕД.Ч., Ж.Р.}}}
| {{{МИН.НЕОПР.ВР., 2Л., ЕД.Ч., СР.Р.}}}
| {{{МИН.НЕОПР.ВР., 2Л., МН.Ч.}}}
|-
! 3 лице
| {{{МИН.НЕОПР.ВР., 3Л., ЕД.Ч., М.Р.}}}
| {{{МИН.НЕОПР.ВР., 3Л., ЕД.Ч., Ж.Р.}}}
| {{{МИН.НЕОПР.ВР., 3Л., ЕД.Ч., СР.Р.}}}
| {{{МИН.НЕОПР.ВР., 3Л., МН.Ч.}}}
|}
{{break}}

==== Минало предварително време (плусквамперфект) ====
{| class="forms-table detached" rules="all"
! rowspan="2" |
! colspan="3" | единствено число
! rowspan="2" | множествено число
|-
! мъжки род || женски род || среден род
|-
! 1 лице
| {{{МИН.ПРЕД.ВР., 1Л., ЕД.Ч., М.Р.}}}
| {{{МИН.ПРЕД.ВР., 1Л., ЕД.Ч., Ж.Р.}}}
| {{{МИН.ПРЕД.ВР., 1Л., ЕД.Ч., СР.Р.}}}
| {{{МИН.ПРЕД.ВР., 1Л., МН.Ч.}}}
|-
! 2 лице
| {{{МИН.ПРЕД.ВР., 2Л., ЕД.Ч., М.Р.}}}
| {{{МИН.ПРЕД.ВР., 2Л., ЕД.Ч., Ж.Р.}}}
| {{{МИН.ПРЕД.ВР., 2Л., ЕД.Ч., СР.Р.}}}
| {{{МИН.ПРЕД.ВР., 2Л., МН.Ч.}}}
|-
! 3 лице
| {{{МИН.ПРЕД.ВР., 3Л., ЕД.Ч., М.Р.}}}
| {{{МИН.ПРЕД.ВР., 3Л., ЕД.Ч., Ж.Р.}}}
| {{{МИН.ПРЕД.ВР., 3Л., ЕД.Ч., СР.Р.}}}
| {{{МИН.ПРЕД.ВР., 3Л., МН.Ч.}}}
|}
{{break}}

==== Бъдеще време ====
{| class="forms-table detached" rules="all"
! || единствено число || множествено число
|-
! 1 лице
| {{{БЪД.ВР., 1Л., ЕД.Ч.}}}
| {{{БЪД.ВР., 1Л., МН.Ч.}}}
|-
! 2 лице
| {{{БЪД.ВР., 2Л., ЕД.Ч.}}}
| {{{БЪД.ВР., 2Л., МН.Ч.}}}
|-
! 3 лице
| {{{БЪД.ВР., 3Л., ЕД.Ч.}}}
| {{{БЪД.ВР., 3Л., МН.Ч.}}}
|}
{{break}}

==== Бъдеще предварително време ====
{| class="forms-table detached" rules="all"
! rowspan="2" |
! colspan="3" | единствено число
! rowspan="2" | множествено число
|-
! мъжки род || женски род || среден род
|-
! 1 лице
| {{{БЪД.ПРЕД.ВР., 1Л., ЕД.Ч., М.Р.}}}
| {{{БЪД.ПРЕД.ВР., 1Л., ЕД.Ч., Ж.Р.}}}
| {{{БЪД.ПРЕД.ВР., 1Л., ЕД.Ч., СР.Р.}}}
| {{{БЪД.ПРЕД.ВР., 1Л., МН.Ч.}}}
|-
! 2 лице
| {{{БЪД.ПРЕД.ВР., 2Л., ЕД.Ч., М.Р.}}}
| {{{БЪД.ПРЕД.ВР., 2Л., ЕД.Ч., Ж.Р.}}}
| {{{БЪД.ПРЕД.ВР., 2Л., ЕД.Ч., СР.Р.}}}
| {{{БЪД.ПРЕД.ВР., 2Л., МН.Ч.}}}
|-
! 3 лице
| {{{БЪД.ПРЕД.ВР., 3Л., ЕД.Ч., М.Р.}}}
| {{{БЪД.ПРЕД.ВР., 3Л., ЕД.Ч., Ж.Р.}}}
| {{{БЪД.ПРЕД.ВР., 3Л., ЕД.Ч., СР.Р.}}}
| {{{БЪД.ПРЕД.ВР., 3Л., МН.Ч.}}}
|}
{{break}}

==== Бъдеще време в миналото ====
{| class="forms-table detached" rules="all"
! || единствено число || множествено число
|-
! 1 лице
| {{{БЪД.ВР. В МИН., 1Л., ЕД.Ч.}}}
| {{{БЪД.ВР. В МИН., 1Л., МН.Ч.}}}
|-
! 2 лице
| {{{БЪД.ВР. В МИН., 2Л., ЕД.Ч.}}}
| {{{БЪД.ВР. В МИН., 2Л., МН.Ч.}}}
|-
! 3 лице
| {{{БЪД.ВР. В МИН., 3Л., ЕД.Ч.}}}
| {{{БЪД.ВР. В МИН., 3Л., МН.Ч.}}}
|}
{{break}}

==== Бъдеще предварително време в миналото ====
{| class="forms-table detached" rules="all"
! rowspan="2" |
! colspan="3" | единствено число
! rowspan="2" | множествено число
|-
! мъжки род || женски род || среден род
|-
! 1 лице
| {{{БЪД.ПРЕД.ВР. В МИН., 1Л., ЕД.Ч., М.Р.}}}
| {{{БЪД.ПРЕД.ВР. В МИН., 1Л., ЕД.Ч., Ж.Р.}}}
| {{{БЪД.ПРЕД.ВР. В МИН., 1Л., ЕД.Ч., СР.Р.}}}
| {{{БЪД.ПРЕД.ВР. В МИН., 1Л., МН.Ч.}}}
|-
! 2 лице
| {{{БЪД.ПРЕД.ВР. В МИН., 2Л., ЕД.Ч., М.Р.}}}
| {{{БЪД.ПРЕД.ВР. В МИН., 2Л., ЕД.Ч., Ж.Р.}}}
| {{{БЪД.ПРЕД.ВР. В МИН., 2Л., ЕД.Ч., СР.Р.}}}
| {{{БЪД.ПРЕД.ВР. В МИН., 2Л., МН.Ч.}}}
|-
! 3 лице
| {{{БЪД.ПРЕД.ВР. В МИН., 3Л., ЕД.Ч., М.Р.}}}
| {{{БЪД.ПРЕД.ВР. В МИН., 3Л., ЕД.Ч., Ж.Р.}}}
| {{{БЪД.ПРЕД.ВР. В МИН., 3Л., ЕД.Ч., СР.Р.}}}
| {{{БЪД.ПРЕД.ВР. В МИН., 3Л., МН.Ч.}}}
|}
{{break}}

=== Преизказно наклонение ===
==== Сегашно време ====
{| class="forms-table detached" rules="all"
! rowspan="2" |
! colspan="3" | единствено число
! rowspan="2" | множествено число
|-
! мъжки род || женски род || среден род
|-
! 1 лице
| {{{ПР.НАКЛ., СЕГ.ВР., 1Л., ЕД.Ч., М.Р.}}}
| {{{ПР.НАКЛ., СЕГ.ВР., 1Л., ЕД.Ч., Ж.Р.}}}
| {{{ПР.НАКЛ., СЕГ.ВР., 1Л., ЕД.Ч., СР.Р.}}}
| {{{ПР.НАКЛ., СЕГ.ВР., 1Л., МН.Ч.}}}
|-
! 2 лице
| {{{ПР.НАКЛ., СЕГ.ВР., 2Л., ЕД.Ч., М.Р.}}}
| {{{ПР.НАКЛ., СЕГ.ВР., 2Л., ЕД.Ч., Ж.Р.}}}
| {{{ПР.НАКЛ., СЕГ.ВР., 2Л., ЕД.Ч., СР.Р.}}}
| {{{ПР.НАКЛ., СЕГ.ВР., 2Л., МН.Ч.}}}
|-
! 3 лице
| {{{ПР.НАКЛ., СЕГ.ВР., 3Л., ЕД.Ч., М.Р.}}}
| {{{ПР.НАКЛ., СЕГ.ВР., 3Л., ЕД.Ч., Ж.Р.}}}
| {{{ПР.НАКЛ., СЕГ.ВР., 3Л., ЕД.Ч., СР.Р.}}}
| {{{ПР.НАКЛ., СЕГ.ВР., 3Л., МН.Ч.}}}
|}
{{break}}

==== Минало свършено време (аорист) ====
{| class="forms-table detached" rules="all"
! rowspan="2" |
! colspan="3" | единствено число
! rowspan="2" | множествено число
|-
! мъжки род || женски род || среден род
|-
! 1 лице
| {{{ПР.НАКЛ., МИН.СВ.ВР., 1Л., ЕД.Ч., М.Р.}}}
| {{{ПР.НАКЛ., МИН.СВ.ВР., 1Л., ЕД.Ч., Ж.Р.}}}
| {{{ПР.НАКЛ., МИН.СВ.ВР., 1Л., ЕД.Ч., СР.Р.}}}
| {{{ПР.НАКЛ., МИН.СВ.ВР., 1Л., МН.Ч.}}}
|-
! 2 лице
| {{{ПР.НАКЛ., МИН.СВ.ВР., 2Л., ЕД.Ч., М.Р.}}}
| {{{ПР.НАКЛ., МИН.СВ.ВР., 2Л., ЕД.Ч., Ж.Р.}}}
| {{{ПР.НАКЛ., МИН.СВ.ВР., 2Л., ЕД.Ч., СР.Р.}}}
| {{{ПР.НАКЛ., МИН.СВ.ВР., 2Л., МН.Ч.}}}
|-
! 3 лице
| {{{ПР.НАКЛ., МИН.СВ.ВР., 3Л., ЕД.Ч., М.Р.}}}
| {{{ПР.НАКЛ., МИН.СВ.ВР., 3Л., ЕД.Ч., Ж.Р.}}}
| {{{ПР.НАКЛ., МИН.СВ.ВР., 3Л., ЕД.Ч., СР.Р.}}}
| {{{ПР.НАКЛ., МИН.СВ.ВР., 3Л., МН.Ч.}}}
|}
{{break}}

==== Минало несвършено време (имперфект) ====
Формите за ''минало несвършено време в преизказно наклонение'' са същите като тези за ''[[#Сегашно време 2|сегашно време в преизказно наклонение]]''.

==== Минало неопределено време (перфект) ====
{| class="forms-table detached" rules="all"
! rowspan="2" |
! colspan="3" | единствено число
! rowspan="2" | множествено число
|-
! мъжки род || женски род || среден род
|-
! 1 лице
| {{{ПР.НАКЛ., МИН.НЕОПР.ВР., 1Л., ЕД.Ч., М.Р.}}}
| {{{ПР.НАКЛ., МИН.НЕОПР.ВР., 1Л., ЕД.Ч., Ж.Р.}}}
| {{{ПР.НАКЛ., МИН.НЕОПР.ВР., 1Л., ЕД.Ч., СР.Р.}}}
| {{{ПР.НАКЛ., МИН.НЕОПР.ВР., 1Л., МН.Ч.}}}
|-
! 2 лице
| {{{ПР.НАКЛ., МИН.НЕОПР.ВР., 2Л., ЕД.Ч., М.Р.}}}
| {{{ПР.НАКЛ., МИН.НЕОПР.ВР., 2Л., ЕД.Ч., Ж.Р.}}}
| {{{ПР.НАКЛ., МИН.НЕОПР.ВР., 2Л., ЕД.Ч., СР.Р.}}}
| {{{ПР.НАКЛ., МИН.НЕОПР.ВР., 2Л., МН.Ч.}}}
|-
! 3 лице
| {{{ПР.НАКЛ., МИН.НЕОПР.ВР., 3Л., ЕД.Ч., М.Р.}}}
| {{{ПР.НАКЛ., МИН.НЕОПР.ВР., 3Л., ЕД.Ч., Ж.Р.}}}
| {{{ПР.НАКЛ., МИН.НЕОПР.ВР., 3Л., ЕД.Ч., СР.Р.}}}
| {{{ПР.НАКЛ., МИН.НЕОПР.ВР., 3Л., МН.Ч.}}}
|}
{{break}}

==== Минало предварително време (плусквамперфект) ====
Формите за ''минало предварително време в преизказно наклонение'' са същите като тези за ''[[#Минало неопределено време (перфект) 2|минало неопределено време в преизказно наклонение]]''.

==== Бъдеще време ====
{| class="forms-table detached" rules="all"
! rowspan="2" |
! colspan="3" | единствено число
! rowspan="2" | множествено число
|-
! мъжки род || женски род || среден род
|-
! 1 лице
| {{{ПР.НАКЛ., БЪД.ВР., 1Л., ЕД.Ч., М.Р.}}}
| {{{ПР.НАКЛ., БЪД.ВР., 1Л., ЕД.Ч., Ж.Р.}}}
| {{{ПР.НАКЛ., БЪД.ВР., 1Л., ЕД.Ч., СР.Р.}}}
| {{{ПР.НАКЛ., БЪД.ВР., 1Л., МН.Ч.}}}
|-
! 2 лице
| {{{ПР.НАКЛ., БЪД.ВР., 2Л., ЕД.Ч., М.Р.}}}
| {{{ПР.НАКЛ., БЪД.ВР., 2Л., ЕД.Ч., Ж.Р.}}}
| {{{ПР.НАКЛ., БЪД.ВР., 2Л., ЕД.Ч., СР.Р.}}}
| {{{ПР.НАКЛ., БЪД.ВР., 2Л., МН.Ч.}}}
|-
! 3 лице
| {{{ПР.НАКЛ., БЪД.ВР., 3Л., ЕД.Ч., М.Р.}}}
| {{{ПР.НАКЛ., БЪД.ВР., 3Л., ЕД.Ч., Ж.Р.}}}
| {{{ПР.НАКЛ., БЪД.ВР., 3Л., ЕД.Ч., СР.Р.}}}
| {{{ПР.НАКЛ., БЪД.ВР., 3Л., МН.Ч.}}}
|}
{{break}}

==== Бъдеще предварително време ====
{| class="forms-table detached" rules="all"
! rowspan="2" |
! colspan="3" | единствено число
! rowspan="2" | множествено число
|-
! мъжки род || женски род || среден род
|-
! 1 лице
| {{{ПР.НАКЛ., БЪД.ПРЕД.ВР., 1Л., ЕД.Ч., М.Р.}}}
| {{{ПР.НАКЛ., БЪД.ПРЕД.ВР., 1Л., ЕД.Ч., Ж.Р.}}}
| {{{ПР.НАКЛ., БЪД.ПРЕД.ВР., 1Л., ЕД.Ч., СР.Р.}}}
| {{{ПР.НАКЛ., БЪД.ПРЕД.ВР., 1Л., МН.Ч.}}}
|-
! 2 лице
| {{{ПР.НАКЛ., БЪД.ПРЕД.ВР., 2Л., ЕД.Ч., М.Р.}}}
| {{{ПР.НАКЛ., БЪД.ПРЕД.ВР., 2Л., ЕД.Ч., Ж.Р.}}}
| {{{ПР.НАКЛ., БЪД.ПРЕД.ВР., 2Л., ЕД.Ч., СР.Р.}}}
| {{{ПР.НАКЛ., БЪД.ПРЕД.ВР., 2Л., МН.Ч.}}}
|-
! 3 лице
| {{{ПР.НАКЛ., БЪД.ПРЕД.ВР., 3Л., ЕД.Ч., М.Р.}}}
| {{{ПР.НАКЛ., БЪД.ПРЕД.ВР., 3Л., ЕД.Ч., Ж.Р.}}}
| {{{ПР.НАКЛ., БЪД.ПРЕД.ВР., 3Л., ЕД.Ч., СР.Р.}}}
| {{{ПР.НАКЛ., БЪД.ПРЕД.ВР., 3Л., МН.Ч.}}}
|}
{{break}}

==== Бъдеще време в миналото ====
Формите за ''бъдеще време в миналото в преизказно наклонение'' са същите като тези за ''[[#Бъдеще време 2|бъдеще време в преизказно наклонение]]''.

==== Бъдеще предварително време в миналото ====
Формите за ''бъдеще предварително време в миналото в преизказно наклонение'' са същите като тези за ''[[#Бъдеще предварително време 2|бъдеще предварително време в преизказно наклонение]]''.

=== Условно наклонение ===
{| class="forms-table detached" rules="all"
! rowspan="2" |
! colspan="3" | единствено число
! rowspan="2" | множествено число
|-
! мъжки род || женски род || среден род
|-
! 1 лице
| {{{УСЛОВНО НАКЛОНЕНИЕ, 1Л., ЕД.Ч., М.Р.}}}
| {{{УСЛОВНО НАКЛОНЕНИЕ, 1Л., ЕД.Ч., Ж.Р.}}}
| {{{УСЛОВНО НАКЛОНЕНИЕ, 1Л., ЕД.Ч., СР.Р.}}}
| {{{УСЛОВНО НАКЛОНЕНИЕ, 1Л., МН.Ч.}}}
|-
! 2 лице
| {{{УСЛОВНО НАКЛОНЕНИЕ, 2Л., ЕД.Ч., М.Р.}}}
| {{{УСЛОВНО НАКЛОНЕНИЕ, 2Л., ЕД.Ч., Ж.Р.}}}
| {{{УСЛОВНО НАКЛОНЕНИЕ, 2Л., ЕД.Ч., СР.Р.}}}
| {{{УСЛОВНО НАКЛОНЕНИЕ, 2Л., МН.Ч.}}}
|-
! 3 лице
| {{{УСЛОВНО НАКЛОНЕНИЕ, 3Л., ЕД.Ч., М.Р.}}}
| {{{УСЛОВНО НАКЛОНЕНИЕ, 3Л., ЕД.Ч., Ж.Р.}}}
| {{{УСЛОВНО НАКЛОНЕНИЕ, 3Л., ЕД.Ч., СР.Р.}}}
| {{{УСЛОВНО НАКЛОНЕНИЕ, 3Л., МН.Ч.}}}
|}
{{break}}

=== Повелително наклонение ===
{| class="forms-table detached" rules="all"
! единствено число || множествено число
|-
| {{{ПОВЕЛИТЕЛНО НАКЛОНЕНИЕ, ЕД.Ч.}}}
| {{{ПОВЕЛИТЕЛНО НАКЛОНЕНИЕ, МН.Ч.}}}
|}
{{break}}

== Причастия (отглаголни прилагателни) ==

=== Минало страдателно причастие ===
{| class="forms-table detached" rules="all"
! rowspan="7" | единствено число
! rowspan="3" | мъжки род
!
| {{{МИН.СТРАД.ПРИЧ. М.Р.}}}
|-
! непълен член
| {{{МИН.СТРАД.ПРИЧ. М.Р. НЕПЪЛЕН ЧЛЕН}}}
|-
! пълен член
| {{{МИН.СТРАД.ПРИЧ. М.Р. ПЪЛЕН ЧЛЕН}}}
|-
! rowspan="2" | женски род
! 
| {{{МИН.СТРАД.ПРИЧ. Ж.Р.}}}
|-
! членувано
| {{{МИН.СТРАД.ПРИЧ. Ж.Р. ЧЛЕН}}}
|-
! rowspan="2" | среден род
!
| {{{МИН.СТРАД.ПРИЧ. СР.Р.}}}
|-
! членувано
| {{{МИН.СТРАД.ПРИЧ. СР.Р. ЧЛЕН}}}
|-
! rowspan="2" colspan="2" | множествено число
!
| {{{МИН.СТРАД.ПРИЧ. МН.Ч.}}}
|-
! членувано
| {{{МИН.СТРАД.ПРИЧ. МН.Ч. ЧЛЕН}}}
|}
{{break}}

=== Минало свършено деятелно причастие ===
{| class="forms-table detached" rules="all"
! rowspan="7" | единствено число
! rowspan="3" | мъжки род
!
| {{{МИН.ДЕЯТ.СВ.ПРИЧ. М.Р.}}}
|-
! непълен член
| {{{МИН.ДЕЯТ.СВ.ПРИЧ. М.Р. НЕПЪЛЕН ЧЛЕН}}}
|-
! пълен член
| {{{МИН.ДЕЯТ.СВ.ПРИЧ. М.Р. ПЪЛЕН ЧЛЕН}}}
|-
! rowspan="2" | женски род
! 
| {{{МИН.ДЕЯТ.СВ.ПРИЧ. Ж.Р.}}}
|-
! членувано
| {{{МИН.ДЕЯТ.СВ.ПРИЧ. Ж.Р. ЧЛЕН}}}
|-
! rowspan="2" | среден род
!
| {{{МИН.ДЕЯТ.СВ.ПРИЧ. СР.Р.}}}
|-
! членувано
| {{{МИН.ДЕЯТ.СВ.ПРИЧ. СР.Р. ЧЛЕН}}}
|-
! rowspan="2" colspan="2" | множествено число
!
| {{{МИН.ДЕЯТ.СВ.ПРИЧ. МН.Ч.}}}
|-
! членувано
| {{{МИН.ДЕЯТ.СВ.ПРИЧ. МН.Ч. ЧЛЕН}}}
|}
{{break}}

=== Минало несвършено деятелно причастие ===
{| class="forms-table detached" rules="all"
! rowspan="7" | единствено число
! rowspan="3" | мъжки род
!
| {{{МИН.ДЕЯТ.НЕСВ.ПРИЧ. М.Р.}}}
|-
! непълен член
| {{{МИН.ДЕЯТ.НЕСВ.ПРИЧ. М.Р. НЕПЪЛЕН ЧЛЕН}}}
|-
! пълен член
| {{{МИН.ДЕЯТ.НЕСВ.ПРИЧ. М.Р. ПЪЛЕН ЧЛЕН}}}
|-
! rowspan="2" | женски род
! 
| {{{МИН.ДЕЯТ.НЕСВ.ПРИЧ. Ж.Р.}}}
|-
! членувано
| {{{МИН.ДЕЯТ.НЕСВ.ПРИЧ. Ж.Р. ЧЛЕН}}}
|-
! rowspan="2" | среден род
!
| {{{МИН.ДЕЯТ.НЕСВ.ПРИЧ. СР.Р.}}}
|-
! членувано
| {{{МИН.ДЕЯТ.НЕСВ.ПРИЧ. СР.Р. ЧЛЕН}}}
|-
! rowspan="2" colspan="2" | множествено число
!
| {{{МИН.ДЕЯТ.НЕСВ.ПРИЧ. МН.Ч.}}}
|-
! членувано
| {{{МИН.ДЕЯТ.НЕСВ.ПРИЧ. МН.Ч. ЧЛЕН}}}
|}
{{break}}

=== Сегашно деятелно причастие ===
{| class="forms-table detached" rules="all"
! rowspan="7" | единствено число
! rowspan="3" | мъжки род
!
| {{{СЕГ.ДЕЯТ.ПРИЧ. М.Р.}}}
|-
! непълен член
| {{{СЕГ.ДЕЯТ.ПРИЧ. М.Р. НЕПЪЛЕН ЧЛЕН}}}
|-
! пълен член
| {{{СЕГ.ДЕЯТ.ПРИЧ. М.Р. ПЪЛЕН ЧЛЕН}}}
|-
! rowspan="2" | женски род
! 
| {{{СЕГ.ДЕЯТ.ПРИЧ. Ж.Р.}}}
|-
! членувано
| {{{СЕГ.ДЕЯТ.ПРИЧ. Ж.Р. ЧЛЕН}}}
|-
! rowspan="2" | среден род
!
| {{{СЕГ.ДЕЯТ.ПРИЧ. СР.Р.}}}
|-
! членувано
| {{{СЕГ.ДЕЯТ.ПРИЧ. СР.Р. ЧЛЕН}}}
|-
! rowspan="2" colspan="2" | множествено число
!
| {{{СЕГ.ДЕЯТ.ПРИЧ. МН.Ч.}}}
|-
! членувано
| {{{СЕГ.ДЕЯТ.ПРИЧ. МН.Ч. ЧЛЕН}}}
|}
{{break}}

== Деепричастие (отглаголно наречие) ==
{{{ДЕЕПРИЧАСТИЕ}}}
&lt;div class="hidden-links"&gt;{{{СКРИТИ ПРЕПРАТКИ}}}&lt;/div&gt;</text>
      <sha1>5ezxwzzh70nbxfo8nsuruqy5bqws1ej</sha1>
    </revision>
  </page>
</mediawiki>
